【裁判字號】    95,上訴,786
【裁判日期】    951004
【裁判案由】    常業竊盜
【裁判全文】
臺灣高等法院臺南分院刑事判決         95年度上訴字第786號
上  訴  人
即  被  告  乙寅○
            甲Ｙ○
共     同
選任辯護人  蕭麗琍律師
上  訴  人
即  被  告  Ｑ○○
                    現於臺灣台南監獄台南分監
            甲Ｃ
                    現於臺灣台南監獄台南分監
            甲Ｄ○
共      同
選任辯護人  彭大勇律師
            林士龍律師
上  訴  人
即  被  告  乙辛○
上  訴  人
即  被  告  乙丑○
上  一  人
選任辯護人  蕭麗琍律師
上列上訴人因常業竊盜案件，不服臺灣臺南地方法院93年度訴字
第1026號中華民國95年3月22日、95年4月12日、95年6月6日第一
審判決（起訴案號：臺灣臺南地方法院檢察署93年度偵字第2483
、4161、5301、6023、6891、8245、9202、11944號，同署檢察
官擴張起訴事實案號：93年度蒞字第5101號），提起上訴，經本
院裁定適用簡式審判程序，本院判決如下：
    主  文
原判決關於乙寅○、Ｑ○○、甲Ｃ、甲Ｄ○、乙辛○、乙丑○部
分均撤銷。
原判決關於甲Ｙ○常業竊盜部分撤銷。
乙寅○、甲Ｃ共同以犯竊盜罪為常業，各處有期徒刑肆年，扣案
之如附表十所示物品均沒收。
甲Ｄ○共同以犯竊盜罪為常業，處有期徒刑參年捌月，扣案之如
附表十所示物品均沒收。
甲Ｙ○、Ｑ○○共同以犯竊盜罪為常業，各處有期徒刑參年，扣
案之如附表十所示物品均沒收。
乙丑○共同以犯竊盜罪為常業，處有期徒刑壹年陸月，扣案之如
附表十所示物品均沒收。
乙辛○共同以犯竊盜罪為常業，處有期徒刑壹年，扣案之如附表
十所示物品均沒收。
甲Ｙ○其餘上訴駁回。
甲Ｙ○上開撤銷改判所處之有期徒刑參年，扣案如附表十所示物
品均沒收，與駁回上訴所處之有期徒刑壹年肆月，應執行有期徒
刑肆年貳月，扣案如附表十所示物品均沒收。
    事  實
一、乙寅○前於民國（下同）八十六年間因賭博案件，經原審以
    八十六年度易字第一五六三號判決判處有期徒刑六月，如易
    科罰金以三百元折算一日確定，於八十七年一月二十六日執
    行完畢（未構成累犯）。
二、乙寅○、甲Ｃ、甲Ｙ○、Ｑ○○、甲Ｄ○、乙丑○、乙辛○
    等人共同基於意圖為自己不法所有之概括犯意聯絡，並共同
    基於常業竊盜之犯意聯絡，自九十三年一月間某日起至同年
    二月二十五日止，共組竊鴿勒贖集團，推由乙寅○、甲Ｃ為
    首，先向賽鴿協會查詢賽鴿之時間地點以及依賽鴿平日訓練
    飛行路徑以決定竊鴿日期及架網地點，並由乙寅○以每本郵
    局帳戶一萬二千元不等之價格，向真實姓名年籍不詳之人收
    購如附表一至七所示之徐森國、徐逸純、蔡文安、鄧建台、
    Ｆ○○、羅永松、乙地○所有之郵局帳戶（均含存摺、提款
    卡、印鑑章及密碼），作為指定被害人匯入竊鴿贖款之帳戶
    ，其中部分帳戶乃由Ｑ○○自真實姓名年籍不詳之人收受後
    轉交乙寅○。次由Ｑ○○、甲Ｙ○、甲Ｄ○在鴿子飛行經過
    路線之臺南縣仁德鄉虎山國小後方之虎山農場及台南縣歸仁
    鄉○○○段旁農場等處架設網具，乙丑○負責在網具架設地
    點附近區域擔任把風，趁賽鴿比賽進行以及鴿主訓練鴿子放
    飛之際，鴿子因飛行路線之故飛進網具，以此方式竊取鴿子
    並恃以維生。再由乙寅○、甲Ｃ以每隻鴿子新台幣（下同）
    一千元至一千二百元之價格收購，並由甲Ｃ、甲Ｙ○、甲Ｄ
    ○根據鴿子腳上私環之編號及鴿主電話號碼，使用乙寅○所
    提供之手機以及Ｚ000000000號ＳＩＭ卡，連續撥
    打電話予如附表一至七所示之ｆ○○等一千二百二十九名鴿
    主，恐嚇：必須依其等指示，匯款至附表一至七所示之Ｆ○
    ○等指定帳戶中，否則賽鴿將無法釋回等語，致使ｆ○○等
    人心生畏怖，而依其等指示按附表一至七所示時間陸續匯款
    至各指定帳戶（詳細之被害人、匯款日期、匯款地局號、匯
    款金額及既、未遂等均如附表一至七所示），迨至鴿主本人
    或其所委託之人依指示匯款後，旋由乙寅○通知乙辛○（自
    九十三年一月間起至同年二月十五日止）持提款卡至金融機
    構之自動櫃員機提領贓款並補登存摺，再將提領之贓款、存
    摺及恐嚇取財之明細交付甲Ｃ或乙寅○或甲Ｙ○，再由甲Ｃ
    或乙寅○將贓款先行扣除收購鴿子價款予甲Ｙ○、Ｑ○○、
    甲Ｄ○後，復將餘額分配三成予負責打電話之甲Ｃ或甲Ｙ○
    或甲Ｄ○，剩餘款再由乙寅○、甲Ｃ對分，乙丑○部分則由
    負責竊鴿之甲Ｙ○、Ｑ○○、甲Ｄ○負責給付工錢，乙辛○
    部分則由乙寅○給付工錢，嗣確認取得贓款後由甲Ｙ○將竊
    鴿釋回。乙寅○、甲Ｃ、甲Ｙ○、Ｑ○○、甲Ｄ○、乙丑○
    、乙辛○等人並以竊鴿恐嚇取財所得所得而為其生活之資，
    並以之為常業。
三、嗣經臺灣臺南地方法院檢察署檢察官指揮刑事警察局偵八隊
    一組及臺南市警察局第一分局，於九十三年二月二十五日下
    午三時三十七分許，持原審核發之搜索票及臺灣臺南地方法
    院檢察署檢察官所簽發之拘票，在臺南縣仁德鄉仁德村副工
    站後方鐵皮屋內，將甲Ｃ、Ｑ○○、甲Ｙ○、乙丑○拘提到
    案，並在鐵皮屋內當場查獲被竊鴿子一百八十六隻（其中一
    百七十四隻有腳環），並在甲Ｙ○身上起出其所有，用以供
    本件恐嚇取財用之ＭＯＴＯＲＯＬＡ牌行動電話一支，內插
    有Ｚ000000000號ＳＩＭ卡及如附表十編號一所示
    其所有供犯罪用之Ｆ○○帳戶帳號之手抄紙一張，另在臺南
    縣仁德鄉台糖虎山農場起出乙寅○等人所有，供竊取鴿子犯
    罪所用之如附表十編號三所示之網子一面；及如附表十一所
    示之物。
四、甲Ｙ○明知甲Ｄ○有參與臺灣臺南地方法院受理之九十三年
    度訴字第一０二六號常業竊盜等案件之竊鴿勒贖集團，於九
    十三年十一月十二日上午，在臺灣臺南地方法院第二十二法
    庭審理上開案件時，以證人身分出庭作證，甲Ｙ○竟就案情
    有重要關係之事項，供前具結，而為虛偽陳述：「甲Ｄ○未
    參與竊鴿勒贖」等語。
五、案經臺灣臺南地方法院檢察署檢察官指揮刑事警察局及臺南
    市警察局第一分局報告臺灣臺南地方法院檢察署檢察官偵查
    起訴。暨臺灣臺南地方法院檢察署檢察官自動檢舉聲請追加
    起訴。
    理  由
壹、程序方面
一、按犯罪在任職服役前，發覺在任職服役中者，依本法追訴審
    判，但案件在追訴審判中而離職離役者，初審案件應移送該
    管第一審之法院，軍事審判法第五條第一項定有明文。查：
  (一)被告甲Ｙ○犯本案之犯罪時間係九十三年一至二月間，查獲
    時間則係同年二月二十五日，同年九月十五日經檢察官起訴
    後，由原審於九十三年十月六日受理，被告甲Ｙ○於審理期
    間即九十三年十二月間始入伍服役，核與上開規定應依軍事
    審判法進行追訴審判之要件不合，本院自有審判權，合先敘
    明。
  (二)被告乙辛○犯本案之時間為九十三年一月間起至二月十五日
    止，而其於九十三年二月十六日入伍服役，但於同年二月二
    十五日即經警查獲本案，嗣經國防部南部地方軍事法院檢察
    署於九十四年三月四日起訴，並由國防部南部地方軍事法院
    於九十四年三月十一日受理在案。茲因被告乙辛○於服役前
    犯本案，於服役中始發覺，而被告乙辛○業於九十四年八月
    十六日服役期滿退伍，已不具現役軍人身份，此有上開案卷
    以及國防部參謀本部人士參謀次長室九十五年三月二十日選
    道字第０九五０００三一一六號函在卷可稽，因此，國防部
    南部地方軍事法院於九十四年八月二十六日以審速字第０九
    四０００一五０四號函送原審審理，依上開規定暨參照最高
    法院八十九年度台非字第三一二號判決要旨，本院自有審判
    權，合先敘明。
二、本件被告乙寅○、甲Ｙ○、Ｑ○○、甲Ｃ、甲Ｄ○、乙辛○
    、乙丑○等人所犯為死刑、無期徒刑或最輕本刑為三年以上
    有期徒刑以外之罪，彼等於準備程序中就被訴事實為有罪之
    陳述，經本院裁定適用簡式審判程序，則依刑事訴訟法第二
    七三條之二規定，本件証據之調查，不受同法第一百五十九
    條第一項、第一百六十一條之二、第一百六十一條之三、第
    一百六十三條之一及第一百六十四條至第一百七十條規定之
    限制。
貳、實體方面：
一、被告乙寅○、甲Ｙ○、Ｑ○○、甲Ｃ、甲Ｄ○、乙辛○、乙
    丑○等人（下簡稱被告乙寅○等七人）如何於上揭時、地，
    共組竊鴿勒贖集團，如何為上揭之分工而竊取賽鴿，如何恐
    嚇鴿主依指示匯款至附表一至七所示之帳戶，及如何領取上
    開贓款等事實，業據被告乙寅○等七人於本院供承不諱，且
    查：
  (一)附表一至七所示之被害人所有之賽鴿如何為人竊取後，如何
    因受恐嚇而依指示將附表一至七所示之款項分別匯入附表一
    至七所示之帳戶等事實，又據附表一至七所示之被害人於警
    詢時指証綦詳（見警卷Ａ卷第一七四頁、Ｂ卷第七一至一九
    八頁、Ｃ卷第二三七至八六九頁、Ｄ卷第一至一０四頁）。
    且經人頭帳戶所有人之一Ｆ○○於警詢中及乙地○於偵查中
    証述明確（警卷Ｂ卷第五八至六三頁、九十三年度偵字第二
    四八三號偵查卷第三三四頁）。並有恐嚇取財所用之000
    000000號行動電話之通聯紀錄一份（九十三年度偵字
    第二四八三號偵查卷第二四二至三一五頁）；被害人匯入附
    表一至七所示人頭帳戶之匯款單、被害人明細表（警卷Ａ卷
    第一七四頁、Ｂ卷第七一至一九八頁、Ｃ卷第二三七至八六
    九頁、Ｄ卷第一至一０四頁）、徐森國、徐逸純、蔡文安、
    鄧建臺、Ｆ○○、羅永松、乙地○等人之開戶資料及交易明
    細（警卷Ｅ卷第一八六至二二九頁、九十三年度偵字第二四
    八三號偵查卷第一五四至二四一、三一六至三二０頁）、行
    動電話門號0000000000號、000000000
    0號、0000000000號、0000000000號
    、0000000000號、0000000000號、0
    000000000號之通訊監察譯文資料表（九十三年度
    偵字第四一六一號偵查卷第四八至二二六頁）、指認照片（
    警卷Ａ卷第十五頁）、現場照片（警卷Ｅ卷第一四五至一八
    五頁、九十三年度偵字第二四八三號偵查卷第一０一至一０
    三頁）。搜索扣押筆錄（警卷第Ｅ卷第一０七至一一八頁、
    九十三年度偵字第二四八三號偵查卷第一一至一三、一五至
    二二頁）等在卷足憑。此外，復有附表十所示之物扣案可資
    佐証；又查，用於本件恐嚇取財之0000000000號
    手機門號，於九十三年一月二十九日至三十一日、同年二月
    三日、九日至十四日、十八日至二十日、二十五日間，密集
    使用發話達一千五百六十一通以上，此有該門號之中華電信
    行動資料查詢單一份附卷可佐（九十三年度偵字第二四八三
    號偵查卷第二四二至三一五頁）。
  (二)再原審依檢察官之聲請，將扣案用以恐嚇取財門號0000
    00000號，於九十三年二月十三日、十八日、十九日、
    二十五日經檢察官核發監聽票所為監聽錄音帶、譯文內容，
    囑託法務部調查局鑑定聲紋，並經被告甲Ｙ○、甲Ｃ、甲Ｄ
    ○親往調查局接受錄音憑鑑，鑑定結果(1)其中九十三年二月
    十三日十一時五十七分許至十四時二分許之第十至十四通、
    第十六至十七通恐嚇勒贖電話、同年二月十八日十一時至十
    二時許之第四至十四通恐嚇勒贖、同年二月十八日十二時四
    十五分許至十三時三十六分許之第一至三通恐嚇勒贖電話、
    同年月十九日八時十二分許至十一時三十二分許之第一至六
    通恐嚇勒贖電話中，均與被告甲Ｙ○之聲音音質相同，(2)其
    中九十三年二月十三日十一時二分許至十一時三十四分許之
    第一至九通恐嚇勒贖電話、同年二月二十五日十三時十分許
    至十三時二十三分許之第三至七通恐嚇勒贖電話，均與被告
    甲Ｃ之聲音音質相同，(3)其中九十三年二月十三日十三時五
    十分許至十四日四分許，第十五至十八通恐嚇勒贖電話、同
    年二月二十五十一時五十八分許至十二時十四分許、十一時
    九分許至十四時五十三分許之第一至二及第八至十七通恐嚇
    勒贖電話，均與被告甲Ｄ○之聲音音質相同，此有法務部調
    查局九十四年八月四日調科參字第０九四００三三七五七０
    號聲紋鑑定通知書以及語音分析暨聲紋鑑定參考資料（本院
    卷第三０九至三四六頁）以及錄音譯文內容各一份（九十三
    年度偵字第四一六一號偵查卷第一八八至二二六頁）在卷可
    稽；而自被告甲Ｙ○身上起出如附表十所示之含有門號00
    00000000號ＳＩＭ卡之手機一支，內藏有人頭帳戶
    Ｆ○○帳號之手抄紙一張，有照片、前開手抄紙及扣押物品
    清單（警卷Ａ卷第三二、三五頁）以及扣得竊鴿所用之網子
    一面等物可資佐證。足認被告乙寅○等七人上開自白核與事
    實相符，而可信採。
  (三)再查被告乙寅○等七人自九十三年一月間某日起至同年二月
    二十五日止，共計竊取被害人之鴿子多達一千二百十九隻以
    上，取贖金額達三百十九萬四千五百六十一元，顯見被告乙
    寅○等人係以竊鴿恐嚇取財所得所得而為其生活之資，並以
    之為常業甚明。
二、上揭被告甲Ｙ○如何於原審審理被告乙寅○等人竊鴿恐嚇取
    財案件，以證人身分出庭作證時，而為偽証之事實，又據被
    告甲Ｙ○供承不諱，且原審依檢察官之聲請，將該案扣得用
    以恐嚇取財之行動電話門號000000000號，於九十
    三年二月十三日、十八日、十九日、二十五日經檢察官核發
    通訊監察書所為之監聽錄音帶、譯文內容，囑託法務部調查
    局鑑定聲紋，並經該案共同被告甲Ｄ○波親往調查局接受錄
    音憑鑑，鑑定結果其中九十三年二月十三日十三時五十分許
    至十四日四分許，第十五至十八通恐嚇勒贖電話、同年二月
    二十五十一時五十八分許至十二時十四分許、十一時九分許
    至十四時五十三分許之第一至二及第八至十七通恐嚇勒贖電
    話，均與該案共同被告甲Ｄ○之聲音音質相同，已如上述，
    再佐以被告甲Ｙ○與本件竊鴿擄鴿勒贖集團之成員即共同被
    告甲Ｄ○、乙辛○間彼此通話內容，依卷附之通訊監察譯文
    資料表所載，或有涉及本件竊鴿或正在進行架網竊鴿之行為
    ，足認共同被告甲Ｄ○確有共同竊鴿恐嚇取財之事實。被告
    甲Ｙ○乃竟於原審審理上開案件時，供前具結而為虛偽之陳
    述「甲Ｄ○未參與竊鴿勒贖」等語，顯係就案情有重要關係
    之事項，而為偽証甚明，被告甲Ｙ○上開自白核與事實相符
    ，而可採信。
三、綜上所述，本件事証明確，被告乙寅○等七人常業竊盜及恐
    嚇取財等犯行，及被告甲Ｙ○偽証之犯行，均堪以認定。
四、查刑法第二十八條、第五十五條、第五十六條、第五十一條
    、第三百二十二條等條文已於九十四年二月二日修正公布，
    其中(一)第二十八條已由原先之「二人以上共同實施犯罪之行
    為者，皆為正犯」，修正為「二人以上共同實行犯罪之行為
    者，皆為正犯」；(二)第五十一條第五款  已由原先之「宣告
    多數有期徒刑者，於各刑中之最長期以上，各刑合併之刑期
    以下，定其刑期。但不得逾二十年」，修正為「宣告多數有
    期徒刑者，於各刑中之最長期以上，各刑合併之刑期以下，
    定其刑期。但不得逾三十年」。(三)第五十五條亦由原先之「
    一行為而觸犯數罪名，或犯一罪而其方法或結果之行為犯他
    罪名者，從一重處斷」，修正為「一行為而觸犯數罪名者，
    從一重處斷。但不得科以較輕罪名所定最輕本刑以下之刑」
    ，而將有關牽連犯之規定予以刪除；(四)第五十六條關於連續
    犯之規定，則於修正後經刪除；(五)第三百二十二條常業竊盜
    罪之規定則於修正後予以刪除；並均自被告乙寅○等七人行
    為後之九十五年七月一日起施行。依上開規定，被告乙寅○
    等七人之行為無論依新法或舊法之規定，均屬共同正犯；惟
    其等所犯各罪若有牽連犯關係，或係基於概括之犯意而為之
    ，依九十五年七月一日新法施行前之刑法第五十五條及第五
    十六條，僅從一罪處斷，或論以一罪即可，如依九十五年七
    月一日新法施行後刑法之規定，則因牽連犯、連續犯之規定
    業已刪除，其所犯各罪，均應分論併罰；另併合處罰部分，
    有關於所處之有期徒刑，依修正前、後刑法第五十一條第五
    款部分，已將所定之執行刑不得逾二十年部分予以提高為「
    三十年」；又修正後常業竊盜罪之規定既經刪除，則如依九
    十五年七月一日新法施行後刑法之規定，則因常業犯之規定
    已刪除，被告所犯各罪，應分論併罰；則綜合上情比較新舊
    法結果，自以修正前刑法第二十八條、第五十五條、第五十
    六條、第五十一條第五款、第三百二十二條之規定有利於行
    為人，依修正後刑法第二條第一項前段之規定，自應適用行
    為時法即修正前刑法第二十八條、第五十五條、第五十六條
    、第五十一條第五款、第三百二十二條之之規定。再刑法於
    九十四年二月二日修正時，雖有就刑法第三十八條之規定一
    併修正，但觀之該條修正內容，僅係於該條第三項之規定作
    文字之修正，自無比較新舊法之必要。惟本件既應分別適用
    九十五年七月一日施行前刑法第二十八條、第五十五條、第
    五十六條、第五十一條第五款、第三百二十二條之規定，基
    於新舊法不得割裂適用之原則，亦應適用修正前刑法第三十
    八條之規定；另本件既應分別適用九十五年七月一日施行前
    刑法之規定，基於新舊法不得割裂適用之原則，就被告乙寅
    ○等七人所犯恐嚇取財部分，亦有罰金罰鍰提高標準條例第
    一條規定之適用，而無新增訂刑法施行法第一之一條之規定
    之適用。
五、又按竊盜犯贓物犯保安處分條例第三條業經於九十五年五月
    三十日修正，該條例第三條已由「十八歲以上之竊盜犯、贓
    物犯，有左列情形之一者，得於刑之執行前，令入勞動場所
    強制工作：一有犯罪之習慣者。二以犯竊盜罪或贓物罪為常
    業者」、「刑法第八十四條第一項之期間，自前項強制工作
    執行完畢之日起算。但強制工作自應執行之日起經過三年未
    執行者，自該三年之期間屆滿之日起」之規定，修正為「十
    八歲以上之竊盜犯、贓物犯，有犯罪之習慣者，得於刑之執
    行前，令入勞動場所強制工作。」、「刑法第八十四條第一
    項之期間，自前項強制工作執行完畢之日起算。但強制工作
    自應執行之日起經過三年未執行者，自該三年之期間屆滿之
    日起算。」，並自九十五年七月一日施行。而觀之該條例第
    三條之規定，係為配合此次刑法修正時，將刑法三百二十二
    條常業竊盜罪刪除之結果，而將該條例第三條原規定有關「
    以犯竊盜罪或贓物罪為常業」之部分予以刪除，因而若竊盜
    之行為人，係以犯竊盜罪為常業者，依修正後該條例之規定
    ，已廢止此部分保安處分之宣告，自無再適用修正前竊盜犯
    贓物犯保安處分條例第三條之規定，則比較修正前、後該條
    之規定，自以修正後該條之規定有利於行為人，依修正後刑
    法第二條第一項後段，自應適用該條例第三條之規定。
六、論罪科刑部分：
  (一)查被告乙寅○等七人自九十三年一月某日起至同年二月二十
    五日止，共計竊取被害人之鴿子多達一千二百十九隻以上，
    取贖金額達三百十九萬四千五百六十一元，顯係以竊鴿恐嚇
    取財所得賴以維生，並以之為常業。核被告乙寅○等人所為
    ，均係犯修正前刑法第三百二十二條之常業竊盜罪以及同法
    第三百四十六條第一項之恐嚇取財罪，與第三項之恐嚇取財
    未遂罪。
  (二)按共同正犯之意思聯絡，原不以數人間直接發生者為限，即
    有間接之聯絡者，亦包括在內。如甲分別邀約乙、丙犯罪，
    雖乙、丙間彼此並無直接之聯絡，亦無礙於其為共同正犯之
    成立；又意思之聯絡並不限於事前有所謀議，即僅於行為當
    時有共同犯意之聯絡者，亦屬之，且其表示之方法，亦不以
    明示通謀為必要，即相互間有默示之合致，亦無不可；而共
    同實施犯罪行為為共同正犯構成要件之一。所謂共同實施，
    雖不以參與全部犯罪行為為限，要必分擔實施一部分，始得
    為共同正犯（最高法院七十七年台上字第二一三五號、七十
    三年台上字第一八八六號、七十三年台上字第二三六四號、
    四十六年台上字第一三０四號判例要旨參照）。查被告乙寅
    ○等七人組成竊鴿勒贖集團，其中被告乙寅○擔任首腦負責
    提供恐嚇取財所需之人頭帳戶、行動電話門號、調派人手、
    聯絡領取贓款、分派贓款；被告甲Ｃ負責恐嚇取財、分派贓
    款；被告甲Ｙ○、甲Ｄ○負責竊鴿、恐嚇取財；被告Ｑ○○
    負責竊鴿；被告乙丑○負責竊鴿及恐嚇取財之把風工作，被
    告乙辛○負責提領贓款，彼此間各自分擔部分犯罪行為，然
    其等對於各成員所負責部分，均有認識，而就上開犯行，均
    有犯意聯絡及行為分擔，均應依修正前刑法第二十八條論以
    共同正犯；另被告乙寅○等七人先後一千二百二十九次恐嚇
    取財既遂、一次恐嚇取財未遂（附表一編號一部分）之犯行
    ，時間緊接，犯罪構成要件相同，顯係基於概括之犯意反覆
    為之，為連續犯，應依修正前刑法第五十六條之規定論以恐
    嚇取財既遂一罪，並依法加重其刑。又被告乙寅○等七人上
    開所犯常業竊盜與恐嚇取財罪間，具有方法與結果之牽連關
    係，為牽連犯，應從一重之常業竊盜罪處斷。另蒞庭檢察官
    以九十三年度蒞字第五一０一號補充理由書擴張犯罪事實部
    分（即九十三年度偵字第二四八三號起訴書所載附表以外部
    分）以及本院詳核匯款明細後計算如附表八所示各人頭帳戶
    之筆數、金額，雖與上開補充理由書計算略有不一致之情形
    ，惟擴張犯罪事實部分以及附表八所載，均根據人頭帳戶匯
    款明細所為之計算，而被告乙寅○等七人亦不否認係恐嚇取
    財之贓款，且與經檢察官起訴之部分有連續犯之裁判上一罪
    之關係，為起訴效力所及，本院自得一併審理。
  (三)又被告甲Ｙ○於原審審理被告乙寅○等七人竊鴿恐嚇取財案
    件，以證人身分出庭作證時，供前具結而為虛偽之陳述，核
    其所為，係犯刑法第一百六十八條之偽證罪。被告甲Ｙ○上
    開所犯之常業竊盜罪與偽証罪間，犯意各別，行為互異，犯
    罪構成要件又不同，應分論併罰之。
七、原審以被告乙寅○等人常業竊盜恐嚇取財部分罪証明確，因
    予論罪科刑，固非無見。但查：(一)刑法第二十八條、第五十
    五條、第五十六條、第五十一條、第三百二十二條等條文已
    於九十五年七月一日修正施行，另竊盜犯贓物犯保安處分條
    例第三條亦於九十五年五月三十日配合刑法修正而為修正，
    並自九十五年七月一日起施行，原審未及比較新舊法，並為
    強制工作之諭知，顯有未當。(二)原審既認被告乙寅○等七人
    係以竊鴿恐嚇取財所得賴以維生，並以之為常業，但於判決
    事實欄未為此項事實之認定，亦有未當。被告乙寅○等人上
    訴以原審諭知強制工作不當，為有理由，且原判決亦有上開
    可議之處，自屬無可維持，應由本院將原判決關於被告乙寅
    ○等七人常業竊盜恐嚇取財部分予以撤銷改判。爰審酌被告
    乙寅○等七人分別正值青、壯年，不思正途賺取金錢，共組
    成竊鴿勒贖集團，利用集團犯罪，彼此分工，擴大犯罪範圍
    ，降低檢警追緝之可能，短短二個月間，竊鴿數量竟達一千
    二百二十九隻以上，獲利約達三百十九萬四千五百六十一元
    ，侵害被害人人數眾多，危害社會治安頗鉅，惟被告乙寅○
    等七人於本院審理時均已坦承犯行，態度尚佳；及彼等犯罪
    之動機、手段、智識程度、生活狀況、對於全部犯罪事實之
    參與程度以及在竊鴿勒贖集團負責工作等一切情狀，認檢察
    官具體求刑被告乙寅○有期徒刑四年六月、被告甲Ｙ○、Ｑ
    ○○各有期徒刑三年六月，被告甲Ｃ、甲Ｄ○、乙丑○各有
    期徒刑三年六月，核與其等參與犯罪事實之程度以及犯後態
    度等情狀顯不相當，爰各量處如主文第三項至第八項所示。
    如附表十部分所示之扣案物品，乃被告乙寅○等人所有之物
    品，且供犯本件恐嚇取財罪所用之物，爰依修正前刑法第三
    十八條第一項第二款、第三項之規定諭知沒收。另附表十一
    部分所示之扣案物品，或無證據證明係專供本件犯罪所用之
    物品，或非被告所有之物品，而附表十二所示之物品因未據
    扣案，既無證據證明尚存在，為免將來執行之困難，均不為
    沒收之諭知，附此敘明。
八、原審以被告甲Ｙ○偽証部分罪証明確，因予適用刑法第一百
    六十八條之規定；並審酌被告甲Ｙ○係與該案共同被告甲Ｄ
    ○同屬該竊鴿勒贖集團之成員，為迴護甲Ｄ○，竟於本院審
    理該案時，以證人身分供前具結後為虛偽陳述，違背真實陳
    述之義務，影響真實發現，妨害國家司法權之行使，致生誤
    判之危險，並參酌其犯罪動機、手段、所生危害、智識程度
    ，於犯後於原審矢口否認之態度等一切情狀，量處有期徒刑
    一年四月；經核原審認事用法俱無不合，量刑亦稱妥適，被
    告甲Ｙ○上訴以原判決量刑過重等語，指摘原判決不當，並
    無可取，為無理由，應予駁回。並就被告甲Ｙ○上開經撤銷
    改判部分所處之刑，與駁回上訴所處之刑，定其應執行如主
    文第十項所示。
據上論結，應依刑事訴訟法第368條、第369條第1項前段、第364
條、第299條第1項前段、第273條之1第1項、95年7月1日施行之
刑法第2條第1項、95年7月1日施行前刑法第28條、第56條、第32
2條、第346條第1項、第55條、第38條第1項第2款、第51條第5款
，修正前罰金罰鍰提高標準條例第1條前段，判決如主文。
本案經檢察官張太龍到庭執行職務。
中    華    民    國    95    年    10    月    4     日
                  刑事第四庭    審判長法  官  吳志誠
                                      法  官  蔡美美
                                      法  官  陳珍如
以上正本證明與原本無異。
如不服本判決，應於收受本判決後十日內向本院提出上訴書狀。
其未敘述上訴理由者並得於提起上訴後十日內向本院補提理由書
狀（均須按他造當事人之人數附繕本）「切勿逕送上級法院」。
                                      書記官  岑  玢
中    華    民    國    95    年    10    月    4     日
附表一：Ｆ○○帳戶部分
（局號：0000000、局名：苗栗北苗郵局、帳號：0000000）
┌───┬──────┬─────┬─────┬──────┬─────┐
│ 編號 │行為人      │被  害  人│ 匯款日期 │ 匯款地局號 │ 匯款金額 │
│      │            │          │          │            │          │
├───┼──────┼─────┼─────┼──────┼─────┤
│  1   │乙寅○、陳瑞│許慶裕    │          │            │未匯款，恐│
│      │平、甲Ｃ、郭│          │          │            │嚇取財未遂│
│      │家慶、Ｑ○○│          │          │            │          │
│      │、乙丑○等人│          │          │            │          │
├───┼──────┼─────┼─────┼──────┼─────┤
│  2   │同上        │不詳      │93年2月12 │019134      │2233元    │
│      │            │          │日        │            │          │
├───┼──────┼─────┼─────┼──────┼─────┤
│  3   │同上        │ｆ○○    │同上      │嘉義鹿草郵局│2535元    │
├───┼──────┼─────┼─────┼──────┼─────┤
│  4   │同上        │不詳      │同上      │003135      │3038元    │
├───┼──────┼─────┼─────┼──────┼─────┤
│  5   │同上        │不詳      │同上      │019135      │4639元    │
├───┼──────┼─────┼─────┼──────┼─────┤
│  6   │同上        │不詳      │同上      │030118      │3034元    │
│      │            │          │          │            │          │
├───┼──────┼─────┼─────┼──────┼─────┤
│  7   │同上        │不詳      │93年02月13│003138      │2540元    │
│      │            │          │日        │            │          │
├───┼──────┼─────┼─────┼──────┼─────┤
│  8   │同上        │不詳      │同上      │019141      │1231元    │
├───┼──────┼─────┼─────┼──────┼─────┤
│  9   │同上        │不詳      │同上      │019107      │3044元    │
├───┼──────┼─────┼─────┼──────┼─────┤
│  10  │同上        │不詳      │同上      │019136      │3043元    │
├───┼──────┼─────┼─────┼──────┼─────┤
│  11  │同上        │甲Ｏ○    │同上      │台南學甲郵局│6042元    │
├───┼──────┼─────┼─────┼──────┼─────┤
│  12  │同上        │Ｋ○○    │同上      │台南麻豆郵局│3045元    │
├───┼──────┼─────┼─────┼──────┼─────┤
│  13  │同上        │不詳      │同上      │003130      │2352元    │
├───┼──────┼─────┼─────┼──────┼─────┤
│  14  │同上        │ｅ○○    │同上      │台南將軍郵局│1847元    │
├───┼──────┼─────┼─────┼──────┼─────┤
│  15  │同上        │ｈ○○    │同上      │台南原佃郵局│2251元    │
├───┼──────┼─────┼─────┼──────┼─────┤
│  16  │同上        │乙丁○    │同上      │台南佳里中山│2055元    │
│      │            │          │          │路郵局      │          │
├───┼──────┼─────┼─────┼──────┼─────┤
│  17  │同上        │ｓ○○    │同上      │台南原佃郵局│2259元    │
├───┼──────┼─────┼─────┼──────┼─────┤
│  18  │同上        │ｄ○○    │同上      │台南北小北郵│2554元    │
│      │            │          │          │局          │          │
├───┼──────┼─────┼─────┼──────┼─────┤
│  19  │同上        │不詳      │同上      │003140      │3060元    │
├───┼──────┼─────┼─────┼──────┼─────┤
│  20  │同上        │不詳      │同上      │029103      │3056元    │
├───┼──────┼─────┼─────┼──────┼─────┤
│  21  │同上        │不詳      │同上      │019136      │3061元    │
├───┼──────┼─────┼─────┼──────┼─────┤
│  22  │同上        │不詳      │同上      │004143      │1500元    │
├───┼──────┼─────┼─────┼──────┼─────┤
│  23  │同上        │癸○○    │同上      │高雄燕巢郵局│1557元    │
├───┼──────┼─────┼─────┼──────┼─────┤
│  24  │同上        │不詳      │同上      │003143      │3041元    │
├───┼──────┼─────┼─────┼──────┼─────┤
│  25  │同上        │不詳      │同上      │019128      │1748元    │
├───┼──────┼─────┼─────┼──────┼─────┤
│  26  │同上        │不詳      │同上      │019107      │2549元    │
├───┼──────┼─────┼─────┼──────┼─────┤
│  27  │同上        │不詳      │93年02月18│019107      │4050元    │
│      │            │          │日        │            │          │
├───┼──────┼─────┼─────┼──────┼─────┤
│  28  │同上        │不詳      │同上      │005139      │3865元    │
├───┼──────┼─────┼─────┼──────┼─────┤
│  29  │同上        │不詳      │同上      │029103      │5258元    │
├───┼──────┼─────┼─────┼──────┼─────┤
│  30  │同上        │不詳      │同上      │019101      │3652元    │
├───┼──────┼─────┼─────┼──────┼─────┤
│  31  │同上        │不詳      │同上      │019135      │3853元    │
├───┼──────┼─────┼─────┼──────┼─────┤
│  32  │同上        │ｔ○○    │同上      │台南文元郵局│3067元    │
├───┼──────┼─────┼─────┼──────┼─────┤
│  33  │同上        │不詳      │同上      │003132      │7563元    │
├───┼──────┼─────┼─────┼──────┼─────┤
│  34  │同上        │不詳      │同上      │019131      │3770元    │
├───┼──────┼─────┼─────┼──────┼─────┤
│  35  │同上        │不詳      │同上      │019131      │5361元    │
├───┼──────┼─────┼─────┼──────┼─────┤
│  36  │同上        │楊銀墜    │同上      │台南海佃郵局│3573元    │
├───┼──────┼─────┼─────┼──────┼─────┤
│  37  │同上        │不詳      │同上      │019107      │3374元    │
├───┼──────┼─────┼─────┼──────┼─────┤
│  38  │同上        │乙未○    │同上      │台南佳里郵局│3069元    │
├───┼──────┼─────┼─────┼──────┼─────┤
│  39  │同上        │不詳      │同上      │019135      │3571元    │
├───┼──────┼─────┼─────┼──────┼─────┤
│  40  │同上        │不詳      │同上      │003111      │2575元    │
├───┼──────┼─────┼─────┼──────┼─────┤
│  41  │同上        │不詳      │同上      │003110      │2001元    │
├───┼──────┼─────┼─────┼──────┼─────┤
│  42  │同上        │不詳      │同上      │003133      │2579元    │
├───┼──────┼─────┼─────┼──────┼─────┤
│  43  │同上        │不詳      │同上      │029103      │4064元    │
├───┼──────┼─────┼─────┼──────┼─────┤
│  44  │同上        │不詳      │同上      │003132      │2078元    │
├───┼──────┼─────┼─────┼──────┼─────┤
│  45  │同上        │ｕ○○    │同上      │高雄大樹郵局│3055元    │
├───┼──────┼─────┼─────┼──────┼─────┤
│  46  │同上        │不詳      │同上      │019111      │2059元    │
├───┼──────┼─────┼─────┼──────┼─────┤
│  47  │同上        │不詳      │同上      │005139      │3866元    │
├───┼──────┼─────┼─────┼──────┼─────┤
│  48  │同上        │辛○○    │同上      │嘉義新港郵局│1105元    │
├───┼──────┼─────┼─────┼──────┼─────┤
│  49  │同上        │ｚ○○    │同上      │台南原佃郵局│2576元    │
├───┼──────┼─────┼─────┼──────┼─────┤
│  50  │同上        │王全寶    │93年02月19│雲林大埤郵局│1262元    │
│      │            │          │日        │            │          │
├───┴──────┴─────┴─────┴──────┴─────┤
│合計：新臺幣148,560元                                                 │
└───────────────────────────────────┘
附表二、蔡文安帳戶部分
（局號：0000000、局名：苗栗頭屋郵局、帳號：0000000）
┌───┬──────┬─────┬─────┬──────┬─────┐
│ 編號 │行為人      │被  害  人│ 匯款日期 │ 匯款地局號 │ 匯款金額 │
│      │            │          │          │            │          │
├───┼──────┼─────┼─────┼──────┼─────┤
│ 1    │乙寅○、陳瑞│不詳      │93年01月01│029102      │1533元    │
│      │平、甲Ｃ、郭│          │日        │            │          │
│      │家慶、Ｑ○○│          │          │            │          │
│      │、乙丑○等人│          │          │            │          │
├───┼──────┼─────┼─────┼──────┼─────┤
│ 2    │同上        │不詳      │93年01月02│019133      │2044元    │
│      │            │          │日        │            │          │
├───┼──────┼─────┼─────┼──────┼─────┤
│ 3    │同上        │不詳      │同上      │019129      │2057元    │
├───┼──────┼─────┼─────┼──────┼─────┤
│ 4    │同上        │不詳      │同上      │030112      │1613元    │
├───┼──────┼─────┼─────┼──────┼─────┤
│ 5    │同上        │不詳      │同上      │003139      │2032元    │
├───┼──────┼─────┼─────┼──────┼─────┤
│ 6    │同上        │不詳      │同上      │003139      │2045元    │
├───┼──────┼─────┼─────┼──────┼─────┤
│ 7    │同上        │不詳      │同上      │019131      │2001元    │
├───┼──────┼─────┼─────┼──────┼─────┤
│ 8    │同上        │不詳      │同上      │003104      │2012元    │
├───┼──────┼─────┼─────┼──────┼─────┤
│ 9    │同上        │不詳      │同上      │019136      │2007元    │
├───┼──────┼─────┼─────┼──────┼─────┤
│ 10   │同上        │不詳      │同上      │019136      │2802元    │
├───┼──────┼─────┼─────┼──────┼─────┤
│ 11   │同上        │不詳      │同上      │003147      │2005元    │
├───┼──────┼─────┼─────┼──────┼─────┤
│ 12   │同上        │不詳      │同上      │003121      │3603元    │
├───┼──────┼─────┼─────┼──────┼─────┤
│ 13   │同上        │不詳      │同上      │019137      │2006元    │
├───┼──────┼─────┼─────┼──────┼─────┤
│ 14   │同上        │不詳      │同上      │019133      │1501元    │
├───┼──────┼─────┼─────┼──────┼─────┤
│ 15   │同上        │不詳      │同上      │019129      │2008元    │
├───┼──────┼─────┼─────┼──────┼─────┤
│ 16   │同上        │不詳      │同上      │003136      │1813元    │
├───┼──────┼─────┼─────┼──────┼─────┤
│ 17   │同上        │不詳      │同上      │029102      │1228元    │
├───┼──────┼─────┼─────┼──────┼─────┤
│ 18   │同上        │不詳      │同上      │019107      │2009元    │
├───┼──────┼─────┼─────┼──────┼─────┤
│ 19   │同上        │不詳      │同上      │005139      │2004元    │
├───┼──────┼─────┼─────┼──────┼─────┤
│ 20   │同上        │不詳      │同上      │019129      │1011元    │
├───┼──────┼─────┼─────┼──────┼─────┤
│ 21   │同上        │不詳      │同上      │019129      │3000元    │
├───┼──────┼─────┼─────┼──────┼─────┤
│ 22   │同上        │不詳      │93年01月05│005137      │6000元    │
│      │            │          │日        │            │          │
├───┼──────┼─────┼─────┼──────┼─────┤
│ 23   │同上        │不詳      │同上      │003138      │4005元    │
├───┼──────┼─────┼─────┼──────┼─────┤
│ 24   │同上        │不詳      │93年01月15│040102      │2003元    │
│      │            │          │日        │            │          │
├───┼──────┼─────┼─────┼──────┼─────┤
│ 25   │同上        │不詳      │同上      │004155      │2008元    │
├───┼──────┼─────┼─────┼──────┼─────┤
│ 26   │同上        │不詳      │同上      │030118      │2023元    │
├───┼──────┼─────┼─────┼──────┼─────┤
│ 27   │同上        │甲地○    │同上      │台南永康大灣│4001元    │
│      │            │          │          │郵局        │          │
├───┼──────┼─────┼─────┼──────┼─────┤
│ 28   │同上        │不詳      │同上      │029102      │2006元    │
├───┼──────┼─────┼─────┼──────┼─────┤
│ 29   │同上        │甲ｆ○    │同上      │台南西華郵局│1827元    │
├───┼──────┼─────┼─────┼──────┼─────┤
│ 30   │同上        │甲黃○    │同上      │台南原佃郵局│1002元    │
├───┼──────┼─────┼─────┼──────┼─────┤
│ 31   │同上        │乙辰○    │同上      │台南原佃郵局│2028元    │
├───┼──────┼─────┼─────┼──────┼─────┤
│ 32   │同上        │乙Ｄ○    │同上      │台南原佃郵局│7005元    │
├───┼──────┼─────┼─────┼──────┼─────┤
│ 33   │同上        │玄○○    │同上      │台南海佃郵局│2025元    │
├───┼──────┼─────┼─────┼──────┼─────┤
│ 34   │同上        │ｏ○○    │同上      │台南麻豆郵局│1510元    │
├───┼──────┼─────┼─────┼──────┼─────┤
│ 35   │同上        │不詳      │同上      │003136      │3607元    │
├───┼──────┼─────┼─────┼──────┼─────┤
│ 36   │同上        │不詳      │同上      │003149      │2013元    │
├───┼──────┼─────┼─────┼──────┼─────┤
│ 37   │同上        │壬○○    │同上      │台南北小北郵│1829元    │
│      │            │          │          │局          │          │
├───┼──────┼─────┼─────┼──────┼─────┤
│ 38   │同上        │乙Ｒ      │同上      │台南柳營郵局│1233元    │
├───┼──────┼─────┼─────┼──────┼─────┤
│ 39   │同上        │乙Ｆ○    │同上      │台南安順郵局│2036元    │
├───┼──────┼─────┼─────┼──────┼─────┤
│ 40   │同上        │乙午○    │同上      │台南仁德後壁│2019元    │
│      │            │          │          │厝郵局      │          │
├───┼──────┼─────┼─────┼──────┼─────┤
│ 41   │同上        │ｙ○○    │同上      │台南和順郵局│1816元    │
├───┼──────┼─────┼─────┼──────┼─────┤
│ 42   │同上        │不詳      │同上      │005144      │2534元    │
├───┼──────┼─────┼─────┼──────┼─────┤
│ 43   │同上        │不詳      │同上      │030109      │2030元    │
├───┼──────┼─────┼─────┼──────┼─────┤
│ 44   │同上        │不詳      │同上      │003109      │1517元    │
├───┼──────┼─────┼─────┼──────┼─────┤
│ 45   │同上        │不詳      │同上      │005137      │2014元    │
├───┼──────┼─────┼─────┼──────┼─────┤
│ 46   │同上        │不詳      │同上      │003136      │2035元    │
├───┼──────┼─────┼─────┼──────┼─────┤
│ 47   │同上        │甲乙○    │同上      │台南永康崑山│1512元    │
│      │            │          │          │郵局        │          │
├───┼──────┼─────┼─────┼──────┼─────┤
│ 48   │同上        │不詳      │同上      │030114      │2332元    │
├───┼──────┼─────┼─────┼──────┼─────┤
│ 49   │同上        │不詳      │同上      │030101      │2015元    │
├───┼──────┼─────┼─────┼──────┼─────┤
│ 50   │同上        │不詳      │同上      │003143      │2026元    │
├───┼──────┼─────┼─────┼──────┼─────┤
│ 51   │同上        │甲辛○    │同上      │台南仁德後壁│2031元    │
│      │            │          │          │厝郵局      │          │
├───┼──────┼─────┼─────┼──────┼─────┤
│ 52   │同上        │乙丙○    │同上      │台南善化郵局│1044元    │
├───┼──────┼─────┼─────┼──────┼─────┤
│ 53   │同上        │不詳      │同上      │003148      │2001元    │
├───┼──────┼─────┼─────┼──────┼─────┤
│ 54   │同上        │不詳      │93年01月16│003136      │1505元    │
│      │            │          │日        │            │          │
├───┼──────┼─────┼─────┼──────┼─────┤
│ 55   │同上        │ｉ○○    │同上      │台南歸仁郵局│1021元    │
├───┼──────┼─────┼─────┼──────┼─────┤
│ 56   │同上        │午○○    │同上      │台南文元郵局│42012元   │
├───┼──────┼─────┼─────┼──────┼─────┤
│ 57   │同上        │不詳      │同上      │010164      │2011元    │
├───┼──────┼─────┼─────┼──────┼─────┤
│ 58   │同上        │不詳      │同上      │005133      │1815元    │
├───┼──────┼─────┼─────┼──────┼─────┤
│ 59   │同上        │不詳      │同上      │030125      │2022元    │
├───┼──────┼─────┼─────┼──────┼─────┤
│ 60   │同上        │不詳      │同上      │030128      │4010元    │
├───┼──────┼─────┼─────┼──────┼─────┤
│ 61   │同上        │不詳      │同上      │030129      │1621元    │
├───┼──────┼─────┼─────┼──────┼─────┤
│ 62   │同上        │不詳      │同上      │003121      │3020元    │
├───┼──────┼─────┼─────┼──────┼─────┤
│ 63   │同上        │不詳      │同上      │030134      │2020元    │
├───┼──────┼─────┼─────┼──────┼─────┤
│ 64   │同上        │乙申○    │同上      │台南柳營郵局│1603元    │
├───┼──────┼─────┼─────┼──────┼─────┤
│ 65   │同上        │不詳      │同上      │005139      │7027元    │
├───┼──────┼─────┼─────┼──────┼─────┤
│ 66   │同上        │不詳      │同上      │019136      │6026元    │
├───┼──────┼─────┼─────┼──────┼─────┤
│ 67   │同上        │不詳      │同上      │005107      │2032元    │
├───┼──────┼─────┼─────┼──────┼─────┤
│ 68   │同上        │Ｖ○      │同上      │台南麻豆郵局│1228元    │
├───┼──────┼─────┼─────┼──────┼─────┤
│ 69   │同上        │Ｎ○○    │同上      │台南麻豆郵局│2036元    │
├───┼──────┼─────┼─────┼──────┼─────┤
│ 70   │同上        │甲ｖ○    │同上      │台南麻豆新生│4034元    │
│      │            │          │          │郵局        │          │
├───┼──────┼─────┼─────┼──────┼─────┤
│ 71   │同上        │不詳      │同上      │005147      │2231元    │
├───┼──────┼─────┼─────┼──────┼─────┤
│ 72   │同上        │不詳      │同上      │019104      │2039元    │
├───┼──────┼─────┼─────┼──────┼─────┤
│ 73   │同上        │不詳      │同上      │030139      │2039元    │
├───┼──────┼─────┼─────┼──────┼─────┤
│ 74   │同上        │乙Ｐ○    │同上      │嘉義太保嘉太│1835元    │
│      │            │          │          │郵局        │          │
├───┼──────┼─────┼─────┼──────┼─────┤
│ 75   │同上        │不詳      │同上      │019112      │2014元    │
├───┼──────┼─────┼─────┼──────┼─────┤
│ 76   │同上        │不詳      │同上      │019117      │2033元    │
├───┼──────┼─────┼─────┼──────┼─────┤
│ 77   │同上        │不詳      │同上      │003147      │1829元    │
├───┼──────┼─────┼─────┼──────┼─────┤
│ 78   │同上        │不詳      │同上      │010100      │2040元    │
├───┼──────┼─────┼─────┼──────┼─────┤
│ 79   │同上        │不詳      │93年01月19│030132      │5003元    │
│      │            │          │日        │            │          │
├───┼──────┼─────┼─────┼──────┼─────┤
│ 80   │同上        │不詳      │同上      │030101      │2008元    │
├───┼──────┼─────┼─────┼──────┼─────┤
│ 81   │同上        │不詳      │同上      │029102      │2009元    │
├───┼──────┼─────┼─────┼──────┼─────┤
│ 82   │同上        │甲Ｂ      │同上      │高雄岡山大仁│2020元    │
├───┼──────┼─────┼─────┼──────┼─────┤
│ 83   │同上        │不詳      │同上      │040102      │1514元    │
├───┼──────┼─────┼─────┼──────┼─────┤
│ 84   │同上        │Ｉ○○    │同上      │台南永康大灣│15001元   │
│      │            │          │          │郵局        │          │
├───┼──────┼─────┼─────┼──────┼─────┤
│ 85   │同上        │甲寅○    │同上      │台南歸仁郵局│2017元    │
├───┼──────┼─────┼─────┼──────┼─────┤
│ 86   │同上        │甲辰○    │同上      │嘉義新港郵局│2016元    │
├───┼──────┼─────┼─────┼──────┼─────┤
│ 87   │同上        │ｖ○○    │同上      │嘉義朴子海通│2013元    │
│      │            │          │          │路郵局      │          │
├───┼──────┼─────┼─────┼──────┼─────┤
│ 88   │同上        │不詳      │同上      │005104      │2007元    │
├───┼──────┼─────┼─────┼──────┼─────┤
│ 89   │同上        │不詳      │同上      │030134      │1515元    │
├───┼──────┼─────┼─────┼──────┼─────┤
│ 90   │同上        │不詳      │同上      │005137      │4005元    │
├───┼──────┼─────┼─────┼──────┼─────┤
│ 91   │同上        │不詳      │同上      │030132      │4002元    │
├───┼──────┼─────┼─────┼──────┼─────┤
│ 92   │同上        │不詳      │同上      │030132      │6004元    │
├───┼──────┼─────┼─────┼──────┼─────┤
│ 93   │同上        │甲ｊ○    │93年01月27│台南海佃郵局│4228元    │
│      │            │          │日        │            │          │
├───┼──────┼─────┼─────┼──────┼─────┤
│ 94   │同上        │甲Ｑ○    │同上      │高雄苓雅郵局│2225元    │
├───┼──────┼─────┼─────┼──────┼─────┤
│ 95   │同上        │不詳      │同上      │005137      │5000元    │
├───┼──────┼─────┼─────┼──────┼─────┤
│ 96   │同上        │不詳      │同上      │005139      │2532元    │
├───┼──────┼─────┼─────┼──────┼─────┤
│ 97   │同上        │不詳      │同上      │003131      │2526元    │
├───┼──────┼─────┼─────┼──────┼─────┤
│ 98   │同上        │庚○○    │同上      │台南安定郵局│2037元    │
├───┼──────┼─────┼─────┼──────┼─────┤
│ 99   │同上        │Ｅ○○    │同上      │台南新義郵局│4043元    │
├───┼──────┼─────┼─────┼──────┼─────┤
│100   │同上        │甲宇○    │同上      │台南安南郵局│2245元    │
├───┼──────┼─────┼─────┼──────┼─────┤
│101   │同上        │乙Ｇ○    │同上      │台南永康二王│5029元    │
│      │            │          │          │郵局        │          │
├───┼──────┼─────┼─────┼──────┼─────┤
│102   │同上        │ｗ○○    │同上      │台南永康二王│4041元    │
│      │            │          │          │郵局        │          │
├───┼──────┼─────┼─────┼──────┼─────┤
│103   │同上        │不詳      │同上      │019129      │2552元    │
├───┼──────┼─────┼─────┼──────┼─────┤
│104   │同上        │不詳      │同上      │005147      │2338元    │
├───┼──────┼─────┼─────┼──────┼─────┤
│105   │同上        │甲ｕ○    │同上      │嘉義朴子海通│2253元    │
│      │            │          │          │路郵局      │          │
├───┼──────┼─────┼─────┼──────┼─────┤
│106   │同上        │Ｗ○○    │同上      │台南永康大灣│4427元    │
│      │            │          │          │郵局        │          │
├───┼──────┼─────┼─────┼──────┼─────┤
│107   │同上        │甲ｃ○    │同上      │台南成功路郵│2239元    │
│      │            │          │          │局          │          │
├───┼──────┼─────┼─────┼──────┼─────┤
│108   │同上        │甲○○    │同上      │台南佳里郵局│2548元    │
├───┼──────┼─────┼─────┼──────┼─────┤
│109   │同上        │乙天○    │同上      │台南文元郵局│2056元    │
├───┼──────┼─────┼─────┼──────┼─────┤
│110   │同上        │不詳      │同上      │030118      │2059元    │
├───┼──────┼─────┼─────┼──────┼─────┤
│111   │同上        │不詳      │同上      │003137      │2261元    │
├───┼──────┼─────┼─────┼──────┼─────┤
│112   │同上        │甲Ｅ○    │同上      │台南七股郵局│2160元    │
├───┼──────┼─────┼─────┼──────┼─────┤
│113   │同上        │不詳      │同上      │008153      │2051元    │
├───┼──────┼─────┼─────┼──────┼─────┤
│114   │同上        │不詳      │同上      │019131      │2260元    │
├───┼──────┼─────┼─────┼──────┼─────┤
│115   │同上        │不詳      │同上      │019106      │2545元    │
├───┼──────┼─────┼─────┼──────┼─────┤
│116   │同上        │不詳      │同上      │030115      │1840元    │
├───┼──────┼─────┼─────┼──────┼─────┤
│117   │同上        │甲宙○    │同上      │台南永康鹽行│2258元    │
│      │            │          │          │郵局        │          │
├───┼──────┼─────┼─────┼──────┼─────┤
│118   │同上        │不詳      │同上      │003104      │2035元    │
├───┼──────┼─────┼─────┼──────┼─────┤
│119   │同上        │不詳      │同上      │029102      │2533元    │
├───┼──────┼─────┼─────┼──────┼─────┤
│120   │同上        │不詳      │同上      │003138      │2057元    │
├───┼──────┼─────┼─────┼──────┼─────┤
│121   │同上        │不詳      │同上      │003122      │2542元    │
├───┼──────┼─────┼─────┼──────┼─────┤
│122   │同上        │Ｃ○○    │同上      │台南白河內角│2049元    │
│      │            │          │          │郵局        │          │
├───┼──────┼─────┼─────┼──────┼─────┤
│123   │同上        │Ｌ○○    │同上      │屏東萬丹郵局│2000元    │
├───┼──────┼─────┼─────┼──────┼─────┤
│124   │同上        │不詳      │同上      │019115      │2049元    │
├───┼──────┼─────┼─────┼──────┼─────┤
│125   │同上        │不詳      │同上      │002130      │2544元    │
├───┼──────┼─────┼─────┼──────┼─────┤
│126   │同上        │不詳      │同上      │007130      │30元      │
├───┼──────┼─────┼─────┼──────┼─────┤
│127   │同上        │不詳      │同上      │003121      │1200元    │
├───┼──────┼─────┼─────┼──────┼─────┤
│128   │同上        │甲ｑ○    │同上      │台南永康大灣│2354元    │
│      │            │          │          │郵局        │          │
├───┼──────┼─────┼─────┼──────┼─────┤
│129   │同上        │不詳      │同上      │007130      │23元      │
├───┼──────┼─────┼─────┼──────┼─────┤
│130   │同上        │不詳      │同上      │005137      │2322元    │
├───┼──────┼─────┼─────┼──────┼─────┤
│131   │同上        │不詳      │93年01月28│003105      │2536元    │
│      │            │          │日        │            │          │
├───┼──────┼─────┼─────┼──────┼─────┤
│132   │同上        │不詳      │同上      │005148      │7001元    │
├───┼──────┼─────┼─────┼──────┼─────┤
│133   │同上        │不詳      │同上      │005106      │5004元    │
├───┼──────┼─────┼─────┼──────┼─────┤
│134   │同上        │不詳      │同上      │005148      │5506元    │
├───┼──────┼─────┼─────┼──────┼─────┤
│135   │同上        │不詳      │同上      │005147      │2303元    │
├───┼──────┼─────┼─────┼──────┼─────┤
│136   │同上        │不詳      │同上      │005147      │2505元    │
├───┼──────┼─────┼─────┼──────┼─────┤
│137   │同上        │不詳      │同上      │029102      │2502元    │
├───┼──────┼─────┼─────┼──────┼─────┤
│138   │同上        │不詳      │同上      │019134      │2510元    │
├───┼──────┼─────┼─────┼──────┼─────┤
│139   │同上        │不詳      │同上      │029102      │4707元    │
├───┼──────┼─────┼─────┼──────┼─────┤
│140   │同上        │不詳      │同上      │029102      │6922元    │
├───┼──────┼─────┼─────┼──────┼─────┤
│141   │同上        │不詳      │同上      │005137      │4713元    │
├───┼──────┼─────┼─────┼──────┼─────┤
│142   │同上        │不詳      │同上      │005137      │2321元    │
├───┼──────┼─────┼─────┼──────┼─────┤
│143   │同上        │不詳      │同上      │005139      │1320元    │
├───┼──────┼─────┼─────┼──────┼─────┤
│144   │同上        │不詳      │同上      │010154      │2517元    │
├───┼──────┼─────┼─────┼──────┼─────┤
│145   │同上        │不詳      │同上      │005139      │2320元    │
├───┼──────┼─────┼─────┼──────┼─────┤
│146   │同上        │不詳      │同上      │005144      │2028元    │
├───┼──────┼─────┼─────┼──────┼─────┤
│147   │同上        │不詳      │同上      │005147      │5015元    │
├───┼──────┼─────┼─────┼──────┼─────┤
│148   │同上        │不詳      │同上      │003109      │2508元    │
├───┼──────┼─────┼─────┼──────┼─────┤
│149   │同上        │不詳      │同上      │005154      │2012元    │
├───┼──────┼─────┼─────┼──────┼─────┤
│150   │同上        │林瑋    │同上      │台南永康大灣│2527元    │
│      │            │          │          │郵局        │          │
├───┼──────┼─────┼─────┼──────┼─────┤
│151   │同上        │不詳      │同上      │019121      │5014元    │
├───┼──────┼─────┼─────┼──────┼─────┤
│152   │同上        │詹智雄    │同上      │台南新營新生│2000元    │
│      │            │          │          │郵局        │          │
├───┼──────┼─────┼─────┼──────┼─────┤
│153   │同上        │甲巳○    │同上      │高雄金福路郵│2224元    │
│      │            │          │          │局          │          │
├───┼──────┼─────┼─────┼──────┼─────┤
│154   │同上        │乙酉○    │同上      │嘉義鹿草郵局│1519元    │
├───┼──────┼─────┼─────┼──────┼─────┤
│155   │同上        │不詳      │同上      │029102      │2311元    │
├───┼──────┼─────┼─────┼──────┼─────┤
│156   │同上        │不詳      │同上      │005141      │3009元    │
├───┼──────┼─────┼─────┼──────┼─────┤
│157   │同上        │不詳      │同上      │003148      │4018元    │
├───┼──────┼─────┼─────┼──────┼─────┤
│158   │同上        │不詳      │同上      │019111      │2516元    │
├───┴──────┴─────┴─────┴──────┴─────┤
│合計：新臺幣450,537元                                                 │
└───────────────────────────────────┘
附表三：乙地○帳戶部分
（局號：021407、局名：台中公益路郵局、帳號：0000000）
┌───┬──────┬─────┬─────┬──────┬─────┐
│ 編號 │行為人      │被  害  人│ 匯款日期 │ 匯款地局號 │ 匯款金額 │
├───┼──────┼─────┼─────┼──────┼─────┤
│  1   │乙寅○、陳瑞│不詳      │93年01月08│003109      │2001元    │
│      │平、甲Ｃ、郭│          │日        │            │          │
│      │家慶、Ｑ○○│          │          │            │          │
│      │、乙丑○等人│          │          │            │          │
├───┼──────┼─────┼─────┼──────┼─────┤
│  2   │同上        │不詳      │同上      │019149      │2003元    │
├───┼──────┼─────┼─────┼──────┼─────┤
│  3   │同上        │不詳      │同上      │019139      │2002元    │
├───┼──────┼─────┼─────┼──────┼─────┤
│  4   │同上        │不詳      │同上      │008149      │1804元    │
├───┼──────┼─────┼─────┼──────┼─────┤
│  5   │同上        │不詳      │同上      │008138      │4050元    │
├───┼──────┼─────┼─────┼──────┼─────┤
│  6   │同上        │甲丑○    │93年01月09│高雄高樹郵局│2005元    │
│      │            │          │日        │            │          │
├───┼──────┼─────┼─────┼──────┼─────┤
│  7   │同上        │不詳      │同上      │003131      │2002元    │
├───┼──────┼─────┼─────┼──────┼─────┤
│  8   │同上        │不詳      │同上      │030112      │2010元    │
├───┼──────┼─────┼─────┼──────┼─────┤
│  9   │同上        │甲丙○    │同上      │台南將軍郵局│1812元    │
├───┼──────┼─────┼─────┼──────┼─────┤
│ 10   │同上        │不詳      │同上      │008155      │2009元    │
├───┼──────┼─────┼─────┼──────┼─────┤
│ 11   │同上        │不詳      │同上      │019136      │2013元    │
├───┼──────┼─────┼─────┼──────┼─────┤
│ 12   │同上        │不詳      │同上      │030136      │2006元    │
├───┼──────┼─────┼─────┼──────┼─────┤
│ 13   │同上        │不詳      │同上      │030109      │2015元    │
├───┼──────┼─────┼─────┼──────┼─────┤
│ 14   │同上        │甲天○    │同上      │台南佳里佳里│2017元    │
│      │            │          │          │興郵局      │          │
├───┼──────┼─────┼─────┼──────┼─────┤
│ 15   │同上        │不詳      │同上      │019135      │2022元    │
├───┼──────┼─────┼─────┼──────┼─────┤
│ 16   │同上        │乙黃○    │同上      │台南北小北郵│2020元    │
│      │            │          │          │局          │          │
├───┼──────┼─────┼─────┼──────┼─────┤
│ 17   │同上        │不詳      │同上      │003119      │2021元    │
├───┼──────┼─────┼─────┼──────┼─────┤
│ 18   │同上        │不詳      │同上      │002140      │2026元    │
├───┼──────┼─────┼─────┼──────┼─────┤
│ 19   │同上        │Ｈ○○    │同上      │台南文元郵局│2025元    │
├───┼──────┼─────┼─────┼──────┼─────┤
│ 20   │同上        │不詳      │同上      │030131      │2024元    │
├───┼──────┼─────┼─────┼──────┼─────┤
│ 21   │同上        │不詳      │同上      │010162      │2028元    │
├───┼──────┼─────┼─────┼──────┼─────┤
│ 22   │同上        │不詳      │同上      │030133      │2027元    │
├───┼──────┼─────┼─────┼──────┼─────┤
│ 23   │同上        │不詳      │同上      │003130      │2033元    │
├───┼──────┼─────┼─────┼──────┼─────┤
│ 24   │同上        │不詳      │同上      │030135      │2029元    │
├───┼──────┼─────┼─────┼──────┼─────┤
│ 25   │同上        │不詳      │同上      │019128      │2030元    │
├───┼──────┼─────┼─────┼──────┼─────┤
│ 26   │同上        │不詳      │同上      │030139      │2035元    │
├───┼──────┼─────┼─────┼──────┼─────┤
│ 27   │同上        │甲丁○    │同上      │台南學甲郵局│1523元    │
├───┼──────┼─────┼─────┼──────┼─────┤
│ 28   │同上        │吳瑞草    │同上      │台南將軍郵局│1538元    │
├───┼──────┼─────┼─────┼──────┼─────┤
│ 29   │同上        │不詳      │同上      │005139      │3032元    │
├───┼──────┼─────┼─────┼──────┼─────┤
│ 30   │同上        │不詳      │同上      │030138      │1740元    │
├───┼──────┼─────┼─────┼──────┼─────┤
│ 31   │同上        │不詳      │同上      │010162      │2036元    │
├───┼──────┼─────┼─────┼──────┼─────┤
│ 32   │同上        │不詳      │同上      │008141      │2041元    │
├───┼──────┼─────┼─────┼──────┼─────┤
│ 33   │同上        │丑○○    │同上      │台南安定郵局│2070元    │
├───┼──────┼─────┼─────┼──────┼─────┤
│ 34   │同上        │不詳      │同上      │019144      │2007元    │
├───┼──────┼─────┼─────┼──────┼─────┤
│ 35   │同上        │不詳      │同上      │019128      │1646元    │
├───┼──────┼─────┼─────┼──────┼─────┤
│ 36   │同上        │不詳      │同上      │030135      │2048元    │
├───┼──────┼─────┼─────┼──────┼─────┤
│ 37   │同上        │不詳      │同上      │008141      │2000元    │
├───┼──────┼─────┼─────┼──────┼─────┤
│ 38   │同上        │不詳      │同上      │019138      │6034元    │
├───┼──────┼─────┼─────┼──────┼─────┤
│ 39   │同上        │不詳      │同上      │030128      │2053元    │
├───┼──────┼─────┼─────┼──────┼─────┤
│ 40   │同上        │不詳      │同上      │030135      │2054元    │
├───┼──────┼─────┼─────┼──────┼─────┤
│ 41   │同上        │乙Ｊ○    │同上      │台南佳里郵局│1550元    │
├───┼──────┼─────┼─────┼──────┼─────┤
│ 42   │同上        │不詳      │同上      │005154      │2055元    │
├───┼──────┼─────┼─────┼──────┼─────┤
│ 43   │同上        │不詳      │同上      │019130      │2052元    │
├───┼──────┼─────┼─────┼──────┼─────┤
│ 44   │同上        │不詳      │同上      │030133      │2027元    │
├───┼──────┼─────┼─────┼──────┼─────┤
│ 45   │同上        │不詳      │同上      │030136      │3042元    │
├───┼──────┼─────┼─────┼──────┼─────┤
│ 46   │同上        │不詳      │93年01月10│019128      │1018元    │
│      │            │          │日        │            │          │
├───┼──────┼─────┼─────┼──────┼─────┤
│ 47   │同上        │不詳      │93年01月12│019136      │2006元    │
│      │            │          │日        │            │          │
├───┼──────┼─────┼─────┼──────┼─────┤
│ 48   │同上        │不詳      │同上      │019108      │2011元    │
├───┼──────┼─────┼─────┼──────┼─────┤
│ 49   │同上        │不詳      │同上      │019128      │1005元    │
├───┼──────┼─────┼─────┼──────┼─────┤
│ 50   │同上        │不詳      │同上      │019135      │2009元    │
├───┼──────┼─────┼─────┼──────┼─────┤
│ 51   │同上        │不詳      │同上      │002140      │1500元    │
├───┼──────┼─────┼─────┼──────┼─────┤
│ 52   │同上        │Ｔ○○    │同上      │台南佳里中山│2008元    │
│      │            │          │          │路郵局      │          │
├───┼──────┼─────┼─────┼──────┼─────┤
│ 53   │同上        │不詳      │同上      │019113      │1803元    │
├───┼──────┼─────┼─────┼──────┼─────┤
│ 54   │同上        │不詳      │同上      │030137      │1000元    │
├───┼──────┼─────┼─────┼──────┼─────┤
│ 55   │同上        │不詳      │同上      │030135      │1507元    │
├───┼──────┼─────┼─────┼──────┼─────┤
│ 56   │同上        │不詳      │同上      │019128      │1502元    │
├───┼──────┼─────┼─────┼──────┼─────┤
│ 57   │同上        │不詳      │93年01月14│019135      │2003元    │
│      │            │          │日        │            │          │
├───┼──────┼─────┼─────┼──────┼─────┤
│ 58   │同上        │不詳      │同上      │019135      │2001元    │
├───┼──────┼─────┼─────┼──────┼─────┤
│ 59   │同上        │不詳      │同上      │002140      │2009元    │
├───┼──────┼─────┼─────┼──────┼─────┤
│ 60   │同上        │不詳      │同上      │030139      │2202元    │
├───┼──────┼─────┼─────┼──────┼─────┤
│ 61   │同上        │不詳      │同上      │005139      │2208元    │
├───┼──────┼─────┼─────┼──────┼─────┤
│ 62   │同上        │不詳      │同上      │019129      │2013元    │
├───┼──────┼─────┼─────┼──────┼─────┤
│ 63   │同上        │不詳      │同上      │005148      │1515元    │
├───┼──────┼─────┼─────┼──────┼─────┤
│ 64   │同上        │戊○○    │同上      │台南安定郵局│4010元    │
├───┼──────┼─────┼─────┼──────┼─────┤
│ 65   │同上        │不詳      │同上      │030115      │2019元    │
├───┼──────┼─────┼─────┼──────┼─────┤
│ 66   │同上        │不詳      │同上      │019137      │2026元    │
├───┼──────┼─────┼─────┼──────┼─────┤
│ 67   │同上        │不詳      │同上      │008138      │1818元    │
├───┼──────┼─────┼─────┼──────┼─────┤
│ 68   │同上        │不詳      │同上      │008138      │3627元    │
├───┼──────┼─────┼─────┼──────┼─────┤
│ 69   │同上        │不詳      │同上      │030134      │1500元    │
├───┼──────┼─────┼─────┼──────┼─────┤
│ 70   │同上        │不詳      │同上      │019147      │2004元    │
├───┼──────┼─────┼─────┼──────┼─────┤
│ 71   │同上        │不詳      │同上      │030115      │2217元    │
├───┼──────┼─────┼─────┼──────┼─────┤
│ 72   │同上        │不詳      │同上      │008131      │1830元    │
├───┼──────┼─────┼─────┼──────┼─────┤
│ 73   │同上        │不詳      │同上      │030136      │1533元    │
├───┼──────┼─────┼─────┼──────┼─────┤
│ 74   │同上        │不詳      │同上      │014140      │1632元    │
├───┼──────┼─────┼─────┼──────┼─────┤
│ 75   │同上        │甲Ｍ○    │同上      │台南將軍郵局│1034元    │
├───┼──────┼─────┼─────┼──────┼─────┤
│ 76   │同上        │甲庚○    │同上      │台南善化郵局│1812元    │
├───┼──────┼─────┼─────┼──────┼─────┤
│ 77   │同上        │不詳      │同上      │008108      │1720元    │
├───┼──────┼─────┼─────┼──────┼─────┤
│ 78   │同上        │不詳      │同上      │162651      │1529元    │
├───┼──────┼─────┼─────┼──────┼─────┤
│ 79   │同上        │甲ｘ○    │同上      │台南海佃郵局│3638元    │
├───┼──────┼─────┼─────┼──────┼─────┤
│ 80   │同上        │Ｚ○○    │同上      │台南麻豆總爺│1542元    │
│      │            │          │          │郵局        │          │
├───┼──────┼─────┼─────┼──────┼─────┤
│ 81   │同上        │不詳      │同上      │005148      │1545元    │
├───┼──────┼─────┼─────┼──────┼─────┤
│ 82   │同上        │不詳      │同上      │003130      │4024元    │
├───┼──────┼─────┼─────┼──────┼─────┤
│ 83   │同上        │乙Ｖ○    │同上      │台南成功路郵│2005元    │
│      │            │          │          │局          │          │
├───┼──────┼─────┼─────┼──────┼─────┤
│ 84   │同上        │不詳      │同上      │002140      │2047元    │
├───┼──────┼─────┼─────┼──────┼─────┤
│ 85   │同上        │不詳      │同上      │003109      │2043元    │
├───┼──────┼─────┼─────┼──────┼─────┤
│ 86   │同上        │不詳      │同上      │003130      │1541元    │
├───┼──────┼─────┼─────┼──────┼─────┤
│ 87   │同上        │不詳      │同上      │019129      │3821元    │
├───┼──────┼─────┼─────┼──────┼─────┤
│ 88   │同上        │不詳      │同上      │010151      │2025元    │
├───┼──────┼─────┼─────┼──────┼─────┤
│ 89   │同上        │不詳      │同上      │003146      │1239元    │
├───┼──────┼─────┼─────┼──────┼─────┤
│ 90   │同上        │不詳      │同上      │010116      │3031元    │
├───┼──────┼─────┼─────┼──────┼─────┤
│ 91   │同上        │不詳      │同上      │008127      │1828元    │
├───┼──────┼─────┼─────┼──────┼─────┤
│ 92   │同上        │不詳      │同上      │019129      │1535元    │
├───┼──────┼─────┼─────┼──────┼─────┤
│ 93   │同上        │不詳      │同上      │019108      │2060元    │
├───┼──────┼─────┼─────┼──────┼─────┤
│ 94   │同上        │不詳      │同上      │003110      │2040元    │
├───┼──────┼─────┼─────┼──────┼─────┤
│ 95   │同上        │ｂ○○    │93年01月15│台南成功路郵│1814元    │
│      │            │          │日        │局          │          │
├───┼──────┼─────┼─────┼──────┼─────┤
│ 96   │同上        │不詳      │93年01月27│003109      │7020元    │
│      │            │          │日        │            │          │
├───┼──────┼─────┼─────┼──────┼─────┤
│ 97   │同上        │不詳      │同上      │005151      │4518元    │
├───┼──────┼─────┼─────┼──────┼─────┤
│ 98   │同上        │不詳      │同上      │030134      │2006元    │
├───┼──────┼─────┼─────┼──────┼─────┤
│ 99   │同上        │不詳      │同上      │019129      │2005元    │
├───┼──────┼─────┼─────┼──────┼─────┤
│100   │同上        │乙子○    │同上      │台南鹽埕郵局│1801元    │
├───┼──────┼─────┼─────┼──────┼─────┤
│101   │同上        │不詳      │同上      │030137      │2510元    │
├───┼──────┼─────┼─────┼──────┼─────┤
│102   │同上        │不詳      │同上      │019136      │1509元    │
├───┼──────┼─────┼─────┼──────┼─────┤
│103   │同上        │不詳      │同上      │029137      │2019元    │
├───┼──────┼─────┼─────┼──────┼─────┤
│104   │同上        │不詳      │同上      │030138      │2511元    │
├───┼──────┼─────┼─────┼──────┼─────┤
│105   │同上        │不詳      │同上      │019107      │2512元    │
├───┼──────┼─────┼─────┼──────┼─────┤
│106   │同上        │甲ｐ○    │同上      │台南南小北郵│2203元    │
│      │            │          │          │局          │          │
├───┼──────┼─────┼─────┼──────┼─────┤
│107   │同上        │不詳      │同上      │019131      │2045元    │
├───┼──────┼─────┼─────┼──────┼─────┤
│108   │同上        │不詳      │同上      │019131      │2215元    │
├───┼──────┼─────┼─────┼──────┼─────┤
│109   │同上        │乙庚○    │同上      │屏東南州郵局│2214元    │
├───┼──────┼─────┼─────┼──────┼─────┤
│110   │同上        │不詳      │同上      │003138      │1213元    │
├───┼──────┼─────┼─────┼──────┼─────┤
│111   │同上        │不詳      │同上      │019130      │2216元    │
├───┼──────┼─────┼─────┼──────┼─────┤
│112   │同上        │不詳      │同上      │010130      │2022元    │
├───┼──────┼─────┼─────┼──────┼─────┤
│113   │同上        │甲午○    │同上      │台南安平郵局│2224元    │
├───┼──────┼─────┼─────┼──────┼─────┤
│114   │同上        │不詳      │同上      │019129      │2508元    │
├───┼──────┼─────┼─────┼──────┼─────┤
│115   │同上        │不詳      │同上      │003145      │2223元    │
├───┼──────┼─────┼─────┼──────┼─────┤
│116   │同上        │不詳      │同上      │030129      │2229元    │
├───┼──────┼─────┼─────┼──────┼─────┤
│117   │同上        │不詳      │同上      │030132      │2230元    │
├───┼──────┼─────┼─────┼──────┼─────┤
│118   │同上        │不詳      │同上      │019108      │2021元    │
├───┼──────┼─────┼─────┼──────┼─────┤
│119   │同上        │不詳      │同上      │019139      │1526元    │
├───┼──────┼─────┼─────┼──────┼─────┤
│120   │同上        │不詳      │同上      │030135      │2507元    │
├───┼──────┼─────┼─────┼──────┼─────┤
│121   │同上        │甲ｙ○    │同上      │台南佳里佳里│2228元    │
│      │            │          │          │興郵局      │          │
├───┼──────┼─────┼─────┼──────┼─────┤
│122   │同上        │不詳      │同上      │019137      │2234元    │
├───┼──────┼─────┼─────┼──────┼─────┤
│123   │同上        │不詳      │同上      │030138      │2025元    │
├───┼──────┼─────┼─────┼──────┼─────┤
│124   │同上        │不詳      │同上      │030127      │4466元    │
├───┼──────┼─────┼─────┼──────┼─────┤
│125   │同上        │不詳      │同上      │019135      │2031元    │
├───┼──────┼─────┼─────┼──────┼─────┤
│126   │同上        │不詳      │同上      │019132      │2242元    │
├───┼──────┼─────┼─────┼──────┼─────┤
│127   │同上        │不詳      │同上      │019136      │2239元    │
├───┼──────┼─────┼─────┼──────┼─────┤
│128   │同上        │不詳      │同上      │019128      │2240元    │
├───┼──────┼─────┼─────┼──────┼─────┤
│129   │同上        │不詳      │同上      │019129      │4241元    │
├───┼──────┼─────┼─────┼──────┼─────┤
│130   │同上        │不詳      │同上      │019136      │2049元    │
├───┼──────┼─────┼─────┼──────┼─────┤
│131   │同上        │不詳      │同上      │003138      │2238元    │
├───┼──────┼─────┼─────┼──────┼─────┤
│132   │同上        │不詳      │同上      │003130      │2036元    │
├───┼──────┼─────┼─────┼──────┼─────┤
│133   │同上        │不詳      │同上      │019106      │2251元    │
├───┼──────┼─────┼─────┼──────┼─────┤
│134   │同上        │不詳      │同上      │030129      │2235元    │
├───┼──────┼─────┼─────┼──────┼─────┤
│135   │同上        │不詳      │同上      │005141      │2244元    │
├───┼──────┼─────┼─────┼──────┼─────┤
│136   │同上        │不詳      │同上      │030135      │2247元    │
├───┼──────┼─────┼─────┼──────┼─────┤
│137   │同上        │乙Ｃ○    │同上      │台南和順郵局│2050元    │
├───┼──────┼─────┼─────┼──────┼─────┤
│138   │同上        │不詳      │同上      │030134      │2048元    │
├───┼──────┼─────┼─────┼──────┼─────┤
│139   │同上        │不詳      │93年01月28│030135      │2043元    │
│      │            │          │日        │            │          │
├───┼──────┼─────┼─────┼──────┼─────┤
│140   │同上        │寅○○    │同上      │台南永樂郵局│2205元    │
├───┼──────┼─────┼─────┼──────┼─────┤
│141   │同上        │不詳      │同上      │003121      │2004元    │
├───┼──────┼─────┼─────┼──────┼─────┤
│142   │同上        │不詳      │同上      │002140      │2513元    │
├───┼──────┼─────┼─────┼──────┼─────┤
│143   │同上        │不詳      │同上      │009101      │2302元    │
├───┼──────┼─────┼─────┼──────┼─────┤
│144   │同上        │黃○○    │同上      │嘉義鹿草郵局│4012元    │
├───┼──────┼─────┼─────┼──────┼─────┤
│145   │同上        │不詳      │同上      │005147      │4010元    │
├───┼──────┼─────┼─────┼──────┼─────┤
│146   │同上        │甲ｋ○    │同上      │台南安南郵局│2514元    │
├───┼──────┼─────┼─────┼──────┼─────┤
│147   │同上        │不詳      │同上      │005147      │2003元    │
├───┼──────┼─────┼─────┼──────┼─────┤
│148   │同上        │不詳      │同上      │008127      │6501元    │
├───┼──────┼─────┼─────┼──────┼─────┤
│149   │同上        │Ｇ○○    │同上      │台南安南郵局│2308元    │
├───┼──────┼─────┼─────┼──────┼─────┤
│150   │同上        │甲ｉ○    │同上      │台南西港郵局│4506元    │
├───┼──────┼─────┼─────┼──────┼─────┤
│151   │同上        │不詳      │同上      │002140      │2011元    │
├───┼──────┼─────┼─────┼──────┼─────┤
│152   │同上        │不詳      │同上      │030132      │5009元    │
├───┼──────┼─────┼─────┼──────┼─────┤
│153   │同上        │黃伯瑞    │93年01月29│台南土城郵局│2237元    │
│      │            │          │日        │            │          │
├───┼──────┼─────┼─────┼──────┼─────┤
│154   │同上        │不詳      │同上      │003142      │2504元    │
├───┼──────┼─────┼─────┼──────┼─────┤
│155   │同上        │不詳      │同上      │003111      │2308元    │
├───┼──────┼─────┼─────┼──────┼─────┤
│156   │同上        │甲ｏ○    │同上      │台南七股郵局│2306元    │
├───┼──────┼─────┼─────┼──────┼─────┤
│157   │同上        │不詳      │同上      │019132      │2515元    │
├───┼──────┼─────┼─────┼──────┼─────┤
│158   │同上        │不詳      │同上      │030136      │2511元    │
├───┼──────┼─────┼─────┼──────┼─────┤
│159   │同上        │甲癸○    │同上      │台南仁德郵局│2209元    │
├───┼──────┼─────┼─────┼──────┼─────┤
│160   │同上        │不詳      │同上      │003145      │2517元    │
├───┼──────┼─────┼─────┼──────┼─────┤
│161   │同上        │不詳      │同上      │008129      │2505元    │
├───┼──────┼─────┼─────┼──────┼─────┤
│162   │同上        │不詳      │同上      │003111      │2512元    │
├───┼──────┼─────┼─────┼──────┼─────┤
│163   │同上        │ｍ○○    │同上      │台南永樂郵局│2000元    │
├───┼──────┼─────┼─────┼──────┼─────┤
│164   │同上        │ｐ○○    │同上      │台南安順郵局│2503元    │
├───┼──────┼─────┼─────┼──────┼─────┤
│165   │同上        │不詳      │同上      │003116      │2019元    │
├───┼──────┼─────┼─────┼──────┼─────┤
│166   │同上        │不詳      │同上      │019114      │2507元    │
├───┼──────┼─────┼─────┼──────┼─────┤
│167   │同上        │不詳      │93年01月30│008158      │2016元    │
│      │            │          │日        │            │          │
├───┼──────┼─────┼─────┼──────┼─────┤
│168   │同上        │不詳      │同上      │030139      │2306元    │
├───┼──────┼─────┼─────┼──────┼─────┤
│169   │同上        │Ｓ○○    │同上      │台南安順郵局│2509元    │
├───┼──────┼─────┼─────┼──────┼─────┤
│170   │同上        │不詳      │同上      │019135      │2501元    │
├───┼──────┼─────┼─────┼──────┼─────┤
│171   │同上        │乙Ａ○    │同上      │台南安南郵局│2512元    │
├───┼──────┼─────┼─────┼──────┼─────┤
│172   │同上        │乙宇○    │同上      │台南安平郵局│2514元    │
├───┼──────┼─────┼─────┼──────┼─────┤
│173   │同上        │戌○○    │同上      │台南安南郵局│4011元    │
├───┼──────┼─────┼─────┼──────┼─────┤
│174   │同上        │不詳      │同上      │019129      │1817元    │
├───┼──────┼─────┼─────┼──────┼─────┤
│175   │同上        │甲Ｉ○    │同上      │台南安南郵局│2519元    │
├───┼──────┼─────┼─────┼──────┼─────┤
│176   │同上        │不詳      │同上      │002140      │2007元    │
├───┼──────┼─────┼─────┼──────┼─────┤
│177   │同上        │不詳      │同上      │005143      │2518元    │
├───┼──────┼─────┼─────┼──────┼─────┤
│178   │同上        │不詳      │同上      │003135      │2516元    │
├───┼──────┼─────┼─────┼──────┼─────┤
│179   │同上        │不詳      │同上      │002140      │2520元    │
├───┼──────┼─────┼─────┼──────┼─────┤
│180   │同上        │不詳      │同上      │003132      │2513元    │
├───┼──────┼─────┼─────┼──────┼─────┤
│181   │同上        │不詳      │同上      │002140      │2301元    │
├───┼──────┼─────┼─────┼──────┼─────┤
│182   │同上        │不詳      │93年01月31│005147      │1809元    │
│      │            │          │日        │            │          │
├───┼──────┼─────┼─────┼──────┼─────┤
│183   │同上        │甲Ｊ○    │同上      │台南永康大橋│2513元    │
│      │            │          │          │郵局        │          │
├───┼──────┼─────┼─────┼──────┼─────┤
│184   │同上        │不詳      │同上      │019135      │2519元    │
├───┼──────┼─────┼─────┼──────┼─────┤
│185   │同上        │不詳      │同上      │003100      │2501元    │
├───┼──────┼─────┼─────┼──────┼─────┤
│186   │同上        │不詳      │同上      │015147      │1821元    │
├───┼──────┼─────┼─────┼──────┼─────┤
│187   │同上        │不詳      │同上      │005132      │1835元    │
├───┼──────┼─────┼─────┼──────┼─────┤
│188   │同上        │不詳      │同上      │030132      │5026元    │
├───┼──────┼─────┼─────┼──────┼─────┤
│189   │同上        │不詳      │同上      │019128      │5032元    │
├───┼──────┼─────┼─────┼──────┼─────┤
│190   │同上        │不詳      │同上      │003147      │8503元    │
├───┼──────┼─────┼─────┼──────┼─────┤
│191   │同上        │乙Ｎ○    │同上      │台南成功路郵│2530元    │
│      │            │          │          │局          │          │
├───┼──────┼─────┼─────┼──────┼─────┤
│192   │同上        │不詳      │同上      │003147      │2325元    │
├───┼──────┼─────┼─────┼──────┼─────┤
│193   │同上        │不詳      │同上      │030100      │2539元    │
├───┼──────┼─────┼─────┼──────┼─────┤
│194   │同上        │不詳      │同上      │019128      │1836元    │
├───┼──────┼─────┼─────┼──────┼─────┤
│195   │同上        │不詳      │同上      │003100      │2500元    │
├───┼──────┼─────┼─────┼──────┼─────┤
│196   │同上        │不詳      │93年02月01│019110      │4458元    │
│      │            │          │日        │            │          │
├───┼──────┼─────┼─────┼──────┼─────┤
│197   │同上        │不詳      │同上      │005136      │2070元    │
├───┼──────┼─────┼─────┼──────┼─────┤
│198   │同上        │不詳      │93年02月02│019130      │2550元    │
│      │            │          │日        │            │          │
├───┼──────┼─────┼─────┼──────┼─────┤
│199   │同上        │不詳      │同上      │030135      │2556元    │
├───┼──────┼─────┼─────┼──────┼─────┤
│200   │同上        │不詳      │同上      │005137      │1559元    │
├───┼──────┼─────┼─────┼──────┼─────┤
│201   │同上        │不詳      │同上      │030138      │5029元    │
├───┼──────┼─────┼─────┼──────┼─────┤
│202   │同上        │不詳      │同上      │030138      │2561元    │
├───┼──────┼─────┼─────┼──────┼─────┤
│203   │同上        │不詳      │同上      │005130      │4455元    │
├───┼──────┼─────┼─────┼──────┼─────┤
│204   │同上        │不詳      │同上      │003135      │2553元    │
├───┼──────┼─────┼─────┼──────┼─────┤
│205   │同上        │甲ｎ○    │同上      │台南原佃郵局│1800元    │
├───┼──────┼─────┼─────┼──────┼─────┤
│206   │同上        │不詳      │同上      │002140      │2251元    │
├───┼──────┼─────┼─────┼──────┼─────┤
│207   │同上        │不詳      │同上      │005137      │2264元    │
├───┼──────┼─────┼─────┼──────┼─────┤
│208   │同上        │不詳      │同上      │003108      │2566元    │
├───┼──────┼─────┼─────┼──────┼─────┤
│209   │同上        │甲Ｓ○    │同上      │台南大同路郵│4028元    │
│      │            │          │          │局          │          │
├───┼──────┼─────┼─────┼──────┼─────┤
│210   │同上        │甲ｇ○    │同上      │屏東潮州郵局│2060元    │
├───┼──────┼─────┼─────┼──────┼─────┤
│211   │同上        │不詳      │同上      │005124      │2068元    │
├───┼──────┼─────┼─────┼──────┼─────┤
│212   │同上        │不詳      │同上      │005155      │1537元    │
├───┼──────┼─────┼─────┼──────┼─────┤
│213   │同上        │不詳      │同上      │019113      │1541元    │
├───┼──────┼─────┼─────┼──────┼─────┤
│214   │同上        │不詳      │同上      │005154      │2031元    │
├───┼──────┼─────┼─────┼──────┼─────┤
│215   │同上        │不詳      │同上      │002140      │2062元    │
├───┼──────┼─────┼─────┼──────┼─────┤
│216   │同上        │不詳      │同上      │003147      │2569元    │
├───┼──────┼─────┼─────┼──────┼─────┤
│217   │同上        │不詳      │同上      │005148      │2523元    │
├───┼──────┼─────┼─────┼──────┼─────┤
│218   │同上        │不詳      │同上      │030131      │2527元    │
├───┼──────┼─────┼─────┼──────┼─────┤
│219   │同上        │不詳      │同上      │019130      │2529元    │
├───┼──────┼─────┼─────┼──────┼─────┤
│220   │同上        │不詳      │同上      │030125      │2028元    │
├───┼──────┼─────┼─────┼──────┼─────┤
│221   │同上        │不詳      │同上      │019107      │2034元    │
├───┼──────┼─────┼─────┼──────┼─────┤
│222   │同上        │甲ｅ○    │同上      │台南和順郵局│2022元    │
├───┼──────┼─────┼─────┼──────┼─────┤
│223   │同上        │不詳      │同上      │019128      │2224元    │
├───┼──────┼─────┼─────┼──────┼─────┤
│224   │同上        │甲子○    │同上      │台南原佃郵局│4535元    │
├───┼──────┼─────┼─────┼──────┼─────┤
│225   │同上        │不詳      │同上      │003138      │4239元    │
├───┼──────┼─────┼─────┼──────┼─────┤
│226   │同上        │不詳      │同上      │005132      │2521元    │
├───┼──────┼─────┼─────┼──────┼─────┤
│227   │同上        │Ｂ○○    │同上      │台南西門路郵│1540元    │
│      │            │          │          │局          │          │
├───┼──────┼─────┼─────┼──────┼─────┤
│228   │同上        │不詳      │同上      │019134      │2141元    │
├───┼──────┼─────┼─────┼──────┼─────┤
│229   │同上        │Ｏ○○    │同上      │台南麻豆郵局│2533元    │
├───┼──────┼─────┼─────┼──────┼─────┤
│230   │同上        │不詳      │同上      │005137      │1526元    │
├───┼──────┼─────┼─────┼──────┼─────┤
│231   │同上        │不詳      │同上      │030131      │2537元    │
├───┼──────┼─────┼─────┼──────┼─────┤
│232   │同上        │不詳      │同上      │030125      │1242元    │
├───┼──────┼─────┼─────┼──────┼─────┤
│233   │同上        │不詳      │93年02月02│019136      │2336元    │
│      │            │          │日        │            │          │
├───┼──────┼─────┼─────┼──────┼─────┤
│234   │同上        │不詳      │同上      │019136      │1525元    │
├───┼──────┼─────┼─────┼──────┼─────┤
│235   │同上        │不詳      │93年02月09│003132      │3000元    │
│      │            │          │日        │            │          │
├───┼──────┼─────┼─────┼──────┼─────┤
│236   │同上        │ｃ○○    │同上      │台南和順郵局│1800元    │
├───┼──────┼─────┼─────┼──────┼─────┤
│237   │同上        │不詳      │93年02月10│003117      │2312元    │
│      │            │          │日        │            │          │
├───┼──────┼─────┼─────┼──────┼─────┤
│238   │同上        │不詳      │同上      │019107      │2024元    │
├───┼──────┼─────┼─────┼──────┼─────┤
│239   │同上        │不詳      │同上      │003150      │2523元    │
├───┼──────┼─────┼─────┼──────┼─────┤
│240   │同上        │不詳      │同上      │019132      │3027元    │
├───┼──────┼─────┼─────┼──────┼─────┤
│241   │同上        │不詳      │同上      │003112      │2050元    │
├───┼──────┼─────┼─────┼──────┼─────┤
│242   │同上        │不詳      │同上      │003111      │2025元    │
├───┼──────┼─────┼─────┼──────┼─────┤
│243   │同上        │甲Ｈ○    │同上      │台南安南郵局│2022元    │
├───┼──────┼─────┼─────┼──────┼─────┤
│244   │同上        │不詳      │同上      │019130      │3031元    │
├───┼──────┼─────┼─────┼──────┼─────┤
│245   │同上        │吳進吉    │同上      │台南永康六甲│2030元    │
│      │            │          │          │頂郵局      │          │
├───┼──────┼─────┼─────┼──────┼─────┤
│246   │同上        │不詳      │同上      │019123      │2829元    │
├───┼──────┼─────┼─────┼──────┼─────┤
│247   │同上        │不詳      │93年02月11│010159      │2011元    │
│      │            │          │日        │            │          │
├───┴──────┴─────┴─────┴──────┴─────┤
│合計：新臺幣584,654元                                                 │
└───────────────────────────────────┘
附表四：鄧建臺帳戶部分
（局號：0000000、局名：苗栗中苗郵局、帳號：0000000）
┌───┬──────┬─────┬─────┬──────┬─────┐
│ 編號 │行為人      │被  害  人│ 匯款日期 │ 匯款地局號 │ 匯款金額 │
├───┼──────┼─────┼─────┼──────┼─────┤
│  1   │乙寅○、陳瑞│Ｕ○○    │93年02月03│台南鹽埕郵局│2501元    │
│      │平、甲Ｃ、郭│          │日        │            │          │
│      │家慶、Ｑ○○│          │          │            │          │
│      │、乙丑○等人│          │          │            │          │
├───┼──────┼─────┼─────┼──────┼─────┤
│  2   │同上        │不詳      │同上      │019131      │4002元    │
├───┼──────┼─────┼─────┼──────┼─────┤
│  3   │同上        │不詳      │同上      │003138      │2506元    │
├───┼──────┼─────┼─────┼──────┼─────┤
│  4   │同上        │不詳      │同上      │003128      │2203元    │
├───┼──────┼─────┼─────┼──────┼─────┤
│  5   │同上        │不詳      │同上      │005139      │2504元    │
├───┼──────┼─────┼─────┼──────┼─────┤
│  6   │同上        │不詳      │同上      │019130      │2509元    │
├───┼──────┼─────┼─────┼──────┼─────┤
│  7   │同上        │不詳      │同上      │019129      │2012元    │
├───┼──────┼─────┼─────┼──────┼─────┤
│  8   │同上        │甲ｓ○    │同上      │台南安順郵局│2308元    │
├───┼──────┼─────┼─────┼──────┼─────┤
│  9   │同上        │不詳      │同上      │019147      │2013元    │
├───┼──────┼─────┼─────┼──────┼─────┤
│ 10   │同上        │不詳      │同上      │030111      │2010元    │
├───┼──────┼─────┼─────┼──────┼─────┤
│ 11   │同上        │不詳      │同上      │030138      │2511元    │
├───┼──────┼─────┼─────┼──────┼─────┤
│ 12   │同上        │不詳      │同上      │019144      │2517元    │
├───┼──────┼─────┼─────┼──────┼─────┤
│ 13   │同上        │亥○○    │同上      │台南海佃郵局│2518元    │
├───┼──────┼─────┼─────┼──────┼─────┤
│ 14   │同上        │不詳      │同上      │019136      │2019元    │
├───┼──────┼─────┼─────┼──────┼─────┤
│ 15   │同上        │不詳      │同上      │019130      │2515元    │
├───┼──────┼─────┼─────┼──────┼─────┤
│ 16   │同上        │不詳      │同上      │010118      │2521元    │
├───┼──────┼─────┼─────┼──────┼─────┤
│ 17   │同上        │不詳      │同上      │030114      │2325元    │
├───┼──────┼─────┼─────┼──────┼─────┤
│ 18   │同上        │不詳      │同上      │003138      │2529元    │
├───┼──────┼─────┼─────┼──────┼─────┤
│ 19   │同上        │甲壬○    │同上      │台南麻豆郵局│2031元    │
├───┼──────┼─────┼─────┼──────┼─────┤
│ 20   │同上        │不詳      │同上      │030136      │2532元    │
├───┼──────┼─────┼─────┼──────┼─────┤
│ 21   │同上        │不詳      │同上      │019130      │2520元    │
├───┼──────┼─────┼─────┼──────┼─────┤
│ 22   │同上        │不詳      │同上      │019138      │2535元    │
├───┼──────┼─────┼─────┼──────┼─────┤
│ 23   │同上        │不詳      │同上      │019128      │1716元    │
├───┼──────┼─────┼─────┼──────┼─────┤
│ 24   │同上        │不詳      │同上      │019101      │2022元    │
├───┼──────┼─────┼─────┼──────┼─────┤
│ 25   │同上        │不詳      │同上      │003132      │7027元    │
├───┼──────┼─────┼─────┼──────┼─────┤
│ 26   │同上        │不詳      │同上      │019131      │1736元    │
├───┼──────┼─────┼─────┼──────┼─────┤
│ 27   │同上        │不詳      │同上      │003148      │2526元    │
├───┼──────┼─────┼─────┼──────┼─────┤
│ 28   │同上        │不詳      │同上      │005117      │2230元    │
├───┼──────┼─────┼─────┼──────┼─────┤
│ 29   │同上        │不詳      │同上      │030136      │2539元    │
├───┼──────┼─────┼─────┼──────┼─────┤
│ 30   │同上        │不詳      │同上      │019144      │2240元    │
├───┼──────┼─────┼─────┼──────┼─────┤
│ 31   │同上        │不詳      │同上      │019104      │1042元    │
├───┼──────┼─────┼─────┼──────┼─────┤
│ 32   │同上        │不詳      │93年02月04│029100      │2041元    │
│      │            │          │日        │            │          │
├───┼──────┼─────┼─────┼──────┼─────┤
│ 33   │同上        │甲Ｆ○    │93年02月11│台南和順郵局│6032元    │
│      │            │          │日        │            │          │
├───┼──────┼─────┼─────┼──────┼─────┤
│ 34   │同上        │乙Ｕ○    │同上      │台南安南郵局│2521元    │
├───┼──────┼─────┼─────┼──────┼─────┤
│ 35   │同上        │不詳      │同上      │019129      │3045元    │
├───┼──────┼─────┼─────┼──────┼─────┤
│ 36   │同上        │不詳      │同上      │019100      │2860元    │
├───┼──────┼─────┼─────┼──────┼─────┤
│ 37   │同上        │甲亥○    │同上      │台南永康郵局│3043元    │
├───┼──────┼─────┼─────┼──────┼─────┤
│ 38   │同上        │不詳      │同上      │007158      │2748元    │
├───┼──────┼─────┼─────┼──────┼─────┤
│ 39   │同上        │不詳      │同上      │010159      │3026元    │
├───┼──────┼─────┼─────┼──────┼─────┤
│ 40   │同上        │Ｘ○○    │同上      │台南安南郵局│3022元    │
├───┼──────┼─────┼─────┼──────┼─────┤
│ 41   │同上        │Ｐ○○    │同上      │台南安平郵局│2549元    │
├───┼──────┼─────┼─────┼──────┼─────┤
│ 42   │同上        │不詳      │同上      │019123      │1840元    │
├───┼──────┼─────┼─────┼──────┼─────┤
│ 43   │同上        │不詳      │同上      │005139      │2828元    │
├───┼──────┼─────┼─────┼──────┼─────┤
│ 44   │同上        │不詳      │同上      │005106      │3023元    │
├───┼──────┼─────┼─────┼──────┼─────┤
│ 45   │同上        │不詳      │同上      │019133      │2536元    │
├───┼──────┼─────┼─────┼──────┼─────┤
│ 46   │同上        │子○○    │同上      │台南西港郵局│2525元    │
├───┼──────┼─────┼─────┼──────┼─────┤
│ 47   │同上        │不詳      │同上      │019137      │2537元    │
├───┼──────┼─────┼─────┼──────┼─────┤
│ 48   │同上        │甲辛○    │同上      │台南仁德後壁│3042元    │
│      │            │          │          │厝郵局      │          │
├───┼──────┼─────┼─────┼──────┼─────┤
│ 49   │同上        │甲申○    │同上      │台南和順郵局│2038元    │
├───┼──────┼─────┼─────┼──────┼─────┤
│ 50   │同上        │乙甲○    │同上      │台南海佃郵局│3041元    │
├───┼──────┼─────┼─────┼──────┼─────┤
│ 51   │同上        │乙乙○    │同上      │台南安南郵局│2035元    │
├───┼──────┼─────┼─────┼──────┼─────┤
│ 52   │同上        │不詳      │同上      │003110      │1032元    │
├───┼──────┼─────┼─────┼──────┼─────┤
│ 53   │同上        │不詳      │同上      │007139      │2030元    │
├───┼──────┼─────┼─────┼──────┼─────┤
│ 54   │同上        │不詳      │同上      │019130      │3050元    │
├───┼──────┼─────┼─────┼──────┼─────┤
│ 55   │同上        │甲甲○    │同上      │台南新義郵局│2820元    │
├───┼──────┼─────┼─────┼──────┼─────┤
│ 56   │同上        │不詳      │同上      │029100      │2829元    │
├───┼──────┼─────┼─────┼──────┼─────┤
│ 57   │同上        │不詳      │同上      │003110      │1527元    │
├───┼──────┼─────┼─────┼──────┼─────┤
│ 58   │同上        │不詳      │93年02月13│030111      │3043元    │
│      │            │          │日        │            │          │
├───┼──────┼─────┼─────┼──────┼─────┤
│ 59   │同上        │不詳      │同上      │005144      │2844元    │
├───┼──────┼─────┼─────┼──────┼─────┤
│ 60   │同上        │不詳      │同上      │030137      │7041元    │
├───┼──────┼─────┼─────┼──────┼─────┤
│ 61   │同上        │甲未○    │同上      │台南東門郵局│1859元    │
├───┼──────┼─────┼─────┼──────┼─────┤
│ 62   │同上        │乙Ｔ○    │同上      │台南西港郵局│2045元    │
├───┼──────┼─────┼─────┼──────┼─────┤
│ 63   │同上        │不詳      │同上      │005133      │3046元    │
├───┼──────┼─────┼─────┼──────┼─────┤
│ 64   │同上        │Ｍ○○    │同上      │台南安南郵局│3057元    │
├───┼──────┼─────┼─────┼──────┼─────┤
│ 65   │同上        │甲Ｔ○    │同上      │台南海佃郵局│2542元    │
├───┼──────┼─────┼─────┼──────┼─────┤
│ 66   │同上        │不詳      │同上      │040106      │3056元    │
├───┼──────┼─────┼─────┼──────┼─────┤
│ 67   │同上        │不詳      │同上      │005144      │3040元    │
├───┼──────┼─────┼─────┼──────┼─────┤
│ 68   │同上        │不詳      │同上      │003136      │2553元    │
├───┼──────┼─────┼─────┼──────┼─────┤
│ 69   │同上        │不詳      │同上      │005106      │2850元    │
├───┼──────┼─────┼─────┼──────┼─────┤
│ 70   │同上        │不詳      │同上      │030111      │5552元    │
├───┼──────┼─────┼─────┼──────┼─────┤
│ 71   │同上        │不詳      │同上      │008135      │2058元    │
├───┼──────┼─────┼─────┼──────┼─────┤
│ 72   │同上        │不詳      │同上      │005109      │7054元    │
├───┼──────┼─────┼─────┼──────┼─────┤
│ 73   │同上        │乙宙○    │同上      │台南安南郵局│2060元    │
├───┼──────┼─────┼─────┼──────┼─────┤
│ 74   │同上        │不詳      │同上      │005155      │1547元    │
├───┼──────┼─────┼─────┼──────┼─────┤
│ 75   │同上        │洪甲Ｖ○  │同上      │台南西華郵局│4551元    │
├───┼──────┼─────┼─────┼──────┼─────┤
│ 76   │同上        │甲ｂ○    │同上      │台南安平郵局│1249元    │
├───┼──────┼─────┼─────┼──────┼─────┤
│ 77   │同上        │不詳      │93年02月14│019128      │2000元    │
│      │            │          │日        │            │          │
├───┼──────┼─────┼─────┼──────┼─────┤
│ 78   │同上        │不詳      │93年02月18│030124      │3051元    │
│      │            │          │日        │            │          │
├───┼──────┼─────┼─────┼──────┼─────┤
│ 79   │同上        │宇○○    │同上      │嘉義太保嘉太│3652元    │
│      │            │          │          │郵局        │          │
├───┼──────┼─────┼─────┼──────┼─────┤
│ 80   │同上        │不詳      │同上      │019104      │2810元    │
├───┼──────┼─────┼─────┼──────┼─────┤
│ 81   │同上        │乙午○    │同上      │台南仁德後壁│2867元    │
│      │            │          │          │厝郵局      │          │
├───┼──────┼─────┼─────┼──────┼─────┤
│ 82   │同上        │不詳      │同上      │005100      │4001元    │
├───┼──────┼─────┼─────┼──────┼─────┤
│ 83   │同上        │甲Ｋ○    │同上      │台南佳里佳里│2063元    │
│      │            │          │          │興郵局      │          │
├───┼──────┼─────┼─────┼──────┼─────┤
│ 84   │同上        │不詳      │同上      │019128      │3566元    │
├───┼──────┼─────┼─────┼──────┼─────┤
│ 85   │同上        │不詳      │同上      │019151      │3762元    │
├───┼──────┼─────┼─────┼──────┼─────┤
│ 86   │同上        │不詳      │同上      │010148      │4000元    │
├───┼──────┼─────┼─────┼──────┼─────┤
│ 87   │同上        │不詳      │同上      │019128      │4070元    │
├───┼──────┼─────┼─────┼──────┼─────┤
│ 88   │同上        │甲Ｇ○    │同上      │台南佳里佳里│4071元    │
│      │            │          │          │興郵局      │          │
├───┼──────┼─────┼─────┼──────┼─────┤
│ 89   │同上        │己○○    │同上      │台南麻豆郵局│3674元    │
├───┼──────┼─────┼─────┼──────┼─────┤
│ 90   │同上        │不詳      │同上      │019135      │2878元    │
├───┼──────┼─────┼─────┼──────┼─────┤
│ 91   │同上        │ｋ○○    │同上      │台南佳里佳里│6077元    │
│      │            │          │          │興郵局      │          │
├───┼──────┼─────┼─────┼──────┼─────┤
│ 92   │同上        │乙Ｗ○    │同上      │台南原佃郵局│4575元    │
├───┼──────┼─────┼─────┼──────┼─────┤
│ 93   │同上        │甲戌○    │同上      │台南佳里佳里│3579元    │
│      │            │          │          │興郵局      │          │
├───┼──────┼─────┼─────┼──────┼─────┤
│ 94   │同上        │不詳      │同上      │003110      │3068元    │
├───┼──────┼─────┼─────┼──────┼─────┤
│ 95   │同上        │不詳      │同上      │019131      │2573元    │
├───┼──────┼─────┼─────┼──────┼─────┤
│ 96   │同上        │不詳      │同上      │019107      │1057元    │
├───┼──────┼─────┼─────┼──────┼─────┤
│ 97   │同上        │Ｙ○○    │同上      │台南安南郵局│2564元    │
├───┼──────┼─────┼─────┼──────┼─────┤
│ 98   │同上        │不詳      │同上      │003143      │2565元    │
├───┼──────┼─────┼─────┼──────┼─────┤
│ 99   │同上        │ｑ○○    │同上      │高雄中都郵局│1050元    │
├───┼──────┼─────┼─────┼──────┼─────┤
│100   │同上        │不詳      │同上      │003147      │2080元    │
├───┼──────┼─────┼─────┼──────┼─────┤
│101   │同上        │甲ｔ○    │同上      │屏東長治繁華│3560元    │
│      │            │          │          │郵局        │          │
├───┼──────┼─────┼─────┼──────┼─────┤
│102   │同上        │不詳      │同上      │005150      │3554元    │
├───┴──────┴─────┴─────┴──────┴─────┤
│合計：新臺幣290,153元                                                 │
└───────────────────────────────────┘
附表五：羅永松帳戶部分
（局號：0000000、局名：苗栗北苗郵局、帳號：0000000）
┌───┬──────┬─────┬─────┬──────┬─────┐
│ 編號 │行為人      │被  害  人│ 匯款日期 │ 匯款地局號 │ 匯款金額 │
├───┼──────┼─────┼─────┼──────┼─────┤
│  1   │乙寅○、陳瑞│不詳      │93年01月15│030111      │1827元    │
│      │平、甲Ｃ、郭│          │日        │            │          │
│      │家慶、Ｑ○○│          │          │            │          │
│      │、乙丑○等人│          │          │            │          │
├───┼──────┼─────┼─────┼──────┼─────┤
│  2   │同上        │不詳      │同上      │005129      │1817元    │
├───┼──────┼─────┼─────┼──────┼─────┤
│  3   │同上        │不詳      │同上      │030108      │2022元    │
├───┼──────┼─────┼─────┼──────┼─────┤
│  4   │同上        │不詳      │同上      │019135      │4018元    │
├───┼──────┼─────┼─────┼──────┼─────┤
│  5   │同上        │不詳      │同上      │019135      │1824元    │
├───┼──────┼─────┼─────┼──────┼─────┤
│  6   │同上        │不詳      │同上      │019139      │2031元    │
├───┼──────┼─────┼─────┼──────┼─────┤
│  7   │同上        │不詳      │同上      │030123      │2015元    │
├───┼──────┼─────┼─────┼──────┼─────┤
│  8   │同上        │丁○○    │同上      │台南西港郵局│2026元    │
├───┼──────┼─────┼─────┼──────┼─────┤
│  9   │同上        │不詳      │同上      │019123      │2013元    │
├───┼──────┼─────┼─────┼──────┼─────┤
│ 10   │同上        │ｎ○○    │同上      │台南西港郵局│2023元    │
├───┼──────┼─────┼─────┼──────┼─────┤
│ 11   │同上        │甲ｈ○    │同上      │高雄茄定郵局│2019元    │
├───┼──────┼─────┼─────┼──────┼─────┤
│ 12   │同上        │不詳      │同上      │029103      │1320元    │
├───┼──────┼─────┼─────┼──────┼─────┤
│ 13   │同上        │Ｒ○○    │同上      │台南善化郵局│1730元    │
├───┼──────┼─────┼─────┼──────┼─────┤
│ 14   │同上        │不詳      │同上      │019139      │1825元    │
├───┼──────┼─────┼─────┼──────┼─────┤
│ 15   │同上        │不詳      │同上      │030100      │2010元    │
├───┼──────┼─────┼─────┼──────┼─────┤
│ 16   │同上        │不詳      │同上      │019113      │2032元    │
├───┼──────┼─────┼─────┼──────┼─────┤
│ 17   │同上        │不詳      │同上      │019141      │1828元    │
├───┼──────┼─────┼─────┼──────┼─────┤
│ 18   │同上        │不詳      │同上      │014118      │1821元    │
├───┼──────┼─────┼─────┼──────┼─────┤
│ 19   │同上        │不詳      │同上      │029103      │1829元    │
├───┼──────┼─────┼─────┼──────┼─────┤
│ 20   │同上        │不詳      │93年01月16│003132      │6016元    │
│      │            │          │日        │            │          │
├───┼──────┼─────┼─────┼──────┼─────┤
│ 21   │同上        │不詳      │同上      │019111      │6002元    │
├───┼──────┼─────┼─────┼──────┼─────┤
│ 22   │同上        │不詳      │同上      │005137      │4519元    │
├───┼──────┼─────┼─────┼──────┼─────┤
│ 23   │同上        │乙己○    │同上      │台南原佃郵局│4017元    │
├───┼──────┼─────┼─────┼──────┼─────┤
│ 24   │同上        │不詳      │同上      │003143      │1509元    │
├───┼──────┼─────┼─────┼──────┼─────┤
│ 25   │同上        │甲Ｎ○    │同上      │台南海佃郵局│2018元    │
├───┼──────┼─────┼─────┼──────┼─────┤
│ 26   │同上        │不詳      │同上      │019107      │1512元    │
├───┼──────┼─────┼─────┼──────┼─────┤
│ 27   │同上        │不詳      │同上      │019110      │4043元    │
├───┼──────┼─────┼─────┼──────┼─────┤
│ 28   │同上        │不詳      │同上      │019136      │2022元    │
├───┼──────┼─────┼─────┼──────┼─────┤
│ 29   │同上        │乙Ｓ○    │同上      │台南海佃郵局│2005元    │
├───┼──────┼─────┼─────┼──────┼─────┤
│ 30   │同上        │不詳      │同上      │005137      │2020元    │
├───┼──────┼─────┼─────┼──────┼─────┤
│ 31   │同上        │甲ｄ○    │同上      │台南和順郵局│2228元    │
├───┼──────┼─────┼─────┼──────┼─────┤
│ 32   │同上        │不詳      │同上      │019146      │4003元    │
├───┼──────┼─────┼─────┼──────┼─────┤
│ 33   │同上        │卯○○    │同上      │台南文元郵局│1833元    │
├───┼──────┼─────┼─────┼──────┼─────┤
│ 34   │同上        │丙○○    │同上      │台南友愛街郵│2044元    │
│      │            │          │          │局          │          │
├───┼──────┼─────┼─────┼──────┼─────┤
│ 35   │同上        │甲玄○    │同上      │台南北小北郵│2014元    │
│      │            │          │          │局          │          │
├───┼──────┼─────┼─────┼──────┼─────┤
│ 36   │同上        │Ａ○○    │同上      │台南原佃郵局│2023元    │
├───┼──────┼─────┼─────┼──────┼─────┤
│ 37   │同上        │不詳      │同上      │030132      │2230元    │
├───┼──────┼─────┼─────┼──────┼─────┤
│ 38   │同上        │不詳      │同上      │019113      │6042元    │
├───┼──────┼─────┼─────┼──────┼─────┤
│ 39   │同上        │不詳      │同上      │029103      │2527元    │
├───┼──────┼─────┼─────┼──────┼─────┤
│ 40   │同上        │不詳      │同上      │019132      │1834元    │
├───┼──────┼─────┼─────┼──────┼─────┤
│ 41   │同上        │不詳      │同上      │005149      │2025元    │
├───┼──────┼─────┼─────┼──────┼─────┤
│ 42   │同上        │不詳      │同上      │005151      │2031元    │
├───┼──────┼─────┼─────┼──────┼─────┤
│ 43   │同上        │乙Ｅ○    │同上      │台南將軍郵局│2037元    │
├───┼──────┼─────┼─────┼──────┼─────┤
│ 44   │同上        │不詳      │同上      │003147      │2229元    │
├───┼──────┼─────┼─────┼──────┼─────┤
│ 45   │同上        │不詳      │同上      │019133      │1538元    │
├───┼──────┼─────┼─────┼──────┼─────┤
│ 46   │同上        │不詳      │同上      │029103      │2232元    │
├───┼──────┼─────┼─────┼──────┼─────┤
│ 47   │同上        │不詳      │同上      │019130      │2026元    │
├───┼──────┼─────┼─────┼──────┼─────┤
│ 48   │同上        │不詳      │同上      │019107      │2040元    │
├───┼──────┼─────┼─────┼──────┼─────┤
│ 49   │同上        │不詳      │同上      │019118      │2039元    │
├───┼──────┼─────┼─────┼──────┼─────┤
│ 50   │同上        │甲ｍ○    │同上      │台南西港郵局│2007元    │
├───┼──────┼─────┼─────┼──────┼─────┤
│ 51   │同上        │甲Ｕ○    │同上      │台南永康六甲│2041元    │
│      │            │          │          │頂郵局      │          │
├───┼──────┼─────┼─────┼──────┼─────┤
│ 52   │同上        │乙Ｍ○    │同上      │台南原佃郵局│2024元    │
├───┼──────┼─────┼─────┼──────┼─────┤
│ 53   │同上        │不詳      │同上      │019113      │1500元    │
├───┼──────┼─────┼─────┼──────┼─────┤
│ 54   │同上        │乙卯○    │同上      │台南水交社郵│1006元    │
│      │            │          │          │局          │          │
├───┼──────┼─────┼─────┼──────┼─────┤
│ 55   │同上        │不詳      │同上      │005148      │3015元    │
├───┼──────┼─────┼─────┼──────┼─────┤
│ 56   │同上        │不詳      │同上      │003131      │2001元    │
├───┼──────┼─────┼─────┼──────┼─────┤
│ 57   │同上        │不詳      │同上      │003142      │2013元    │
├───┼──────┼─────┼─────┼──────┼─────┤
│ 58   │同上        │不詳      │93年01月17│019135      │4009元    │
│      │            │          │日        │            │          │
├───┼──────┼─────┼─────┼──────┼─────┤
│ 59   │同上        │不詳      │同上      │030132      │6007元    │
├───┼──────┼─────┼─────┼──────┼─────┤
│ 60   │同上        │不詳      │同上      │030132      │1810元    │
├───┼──────┼─────┼─────┼──────┼─────┤
│ 61   │同上        │不詳      │同上      │005147      │2005元    │
├───┼──────┼─────┼─────┼──────┼─────┤
│ 62   │同上        │不詳      │同上      │003109      │2018元    │
├───┼──────┼─────┼─────┼──────┼─────┤
│ 63   │同上        │不詳      │同上      │019100      │1514元    │
├───┼──────┼─────┼─────┼──────┼─────┤
│ 64   │同上        │ｇ○○    │同上      │台南佳里郵局│3826元    │
├───┼──────┼─────┼─────┼──────┼─────┤
│ 65   │同上        │不詳      │同上      │030132      │5015元    │
├───┼──────┼─────┼─────┼──────┼─────┤
│ 66   │同上        │不詳      │同上      │003110      │2033元    │
├───┼──────┼─────┼─────┼──────┼─────┤
│ 67   │同上        │甲卯○    │同上      │高雄左營郵局│20000元   │
├───┼──────┼─────┼─────┼──────┼─────┤
│ 68   │同上        │乙Ｌ○    │同上      │台南成功路郵│1810元    │
│      │            │          │          │局          │          │
├───┼──────┼─────┼─────┼──────┼─────┤
│ 69   │同上        │不詳      │同上      │030134      │2027元    │
├───┼──────┼─────┼─────┼──────┼─────┤
│ 70   │同上        │地○○    │同上      │台南成功路郵│6011元    │
│      │            │          │          │局          │          │
├───┼──────┼─────┼─────┼──────┼─────┤
│ 71   │同上        │不詳      │同上      │030134      │1834元    │
├───┼──────┼─────┼─────┼──────┼─────┤
│ 72   │同上        │不詳      │同上      │003127      │3002元    │
├───┼──────┼─────┼─────┼──────┼─────┤
│ 73   │同上        │不詳      │同上      │029103      │1200元    │
├───┼──────┼─────┼─────┼──────┼─────┤
│ 74   │同上        │不詳      │同上      │010155      │4019元    │
├───┼──────┼─────┼─────┼──────┼─────┤
│ 75   │同上        │乙癸○    │同上      │嘉義文化路郵│2006元    │
│      │            │          │          │局          │          │
├───┼──────┼─────┼─────┼──────┼─────┤
│ 76   │同上        │不詳      │同上      │029103      │2032元    │
├───┼──────┼─────┼─────┼──────┼─────┤
│ 77   │同上        │不詳      │93年01月19│019112      │2031元    │
│      │            │          │日        │            │          │
├───┼──────┼─────┼─────┼──────┼─────┤
│ 78   │同上        │不詳      │同上      │005149      │2005元    │
├───┼──────┼─────┼─────┼──────┼─────┤
│ 79   │同上        │不詳      │同上      │030137      │1835元    │
├───┼──────┼─────┼─────┼──────┼─────┤
│ 80   │同上        │辰○○    │同上      │台南土城郵局│2030元    │
├───┼──────┼─────┼─────┼──────┼─────┤
│ 81   │同上        │不詳      │同上      │005147      │2025元    │
├───┼──────┼─────┼─────┼──────┼─────┤
│ 82   │同上        │不詳      │同上      │030136      │1510元    │
├───┼──────┼─────┼─────┼──────┼─────┤
│ 83   │同上        │乙Ｈ○    │同上      │台南安南郵局│2002元    │
├───┼──────┼─────┼─────┼──────┼─────┤
│ 84   │同上        │不詳      │同上      │018139      │3005元    │
├───┼──────┼─────┼─────┼──────┼─────┤
│ 85   │同上        │不詳      │同上      │008139      │2004元    │
├───┼──────┼─────┼─────┼──────┼─────┤
│ 86   │同上        │不詳      │同上      │030135      │2003元    │
├───┼──────┼─────┼─────┼──────┼─────┤
│ 87   │同上        │不詳      │同上      │002144      │1506元    │
├───┼──────┼─────┼─────┼──────┼─────┤
│ 88   │同上        │不詳      │同上      │003132      │3000元    │
├───┼──────┼─────┼─────┼──────┼─────┤
│ 89   │同上        │不詳      │同上      │029203      │2500元    │
├───┼──────┼─────┼─────┼──────┼─────┤
│ 90   │同上        │不詳      │93年01月26│029103      │2501元    │
│      │            │          │日        │            │          │
├───┼──────┼─────┼─────┼──────┼─────┤
│ 91   │同上        │宙○○    │93年01月27│台南學甲郵局│2520元    │
│      │            │          │日        │            │          │
├───┼──────┼─────┼─────┼──────┼─────┤
│ 92   │同上        │不詳      │同上      │019128      │2206元    │
├───┼──────┼─────┼─────┼──────┼─────┤
│ 93   │同上        │不詳      │同上      │003143      │2327元    │
├───┼──────┼─────┼─────┼──────┼─────┤
│ 94   │同上        │不詳      │同上      │003110      │5016元    │
├───┼──────┼─────┼─────┼──────┼─────┤
│ 95   │同上        │不詳      │同上      │003138      │2502元    │
├───┼──────┼─────┼─────┼──────┼─────┤
│ 96   │同上        │甲ｒ○    │同上      │嘉義蒜頭郵局│2029元    │
├───┼──────┼─────┼─────┼──────┼─────┤
│ 97   │同上        │不詳      │同上      │019110      │2023元    │
├───┼──────┼─────┼─────┼──────┼─────┤
│ 98   │同上        │未○○    │同上      │台南西港郵局│2504元    │
├───┼──────┼─────┼─────┼──────┼─────┤
│ 99   │同上        │不詳      │同上      │019101      │2018元    │
├───┼──────┼─────┼─────┼──────┼─────┤
│100   │同上        │不詳      │同上      │019108      │2019元    │
├───┼──────┼─────┼─────┼──────┼─────┤
│101   │同上        │不詳      │同上      │019130      │2303元    │
├───┼──────┼─────┼─────┼──────┼─────┤
│102   │同上        │不詳      │同上      │019130      │2310元    │
├───┼──────┼─────┼─────┼──────┼─────┤
│103   │同上        │乙亥○    │同上      │台南西港郵局│2515元    │
├───┼──────┼─────┼─────┼──────┼─────┤
│104   │同上        │甲Ｗ○    │同上      │台南海佃郵局│2513元    │
├───┼──────┼─────┼─────┼──────┼─────┤
│105   │同上        │不詳      │同上      │019139      │2024元    │
├───┼──────┼─────┼─────┼──────┼─────┤
│106   │同上        │不詳      │同上      │003130      │2217元    │
├───┼──────┼─────┼─────┼──────┼─────┤
│107   │同上        │ｘ○○    │同上      │台南七股郵局│2005元    │
├───┼──────┼─────┼─────┼──────┼─────┤
│108   │同上        │不詳      │同上      │003104      │2222元    │
├───┼──────┼─────┼─────┼──────┼─────┤
│109   │同上        │不詳      │同上      │029103      │2007元    │
├───┼──────┼─────┼─────┼──────┼─────┤
│110   │同上        │ｒ○○    │同上      │台南仁德車路│4008元    │
│      │            │          │          │墘郵局      │          │
├───┼──────┼─────┼─────┼──────┼─────┤
│111   │同上        │不詳      │93年01月31│019107      │2505元    │
│      │            │          │日        │            │          │
├───┼──────┼─────┼─────┼──────┼─────┤
│112   │同上        │不詳      │同上      │003100      │2503元    │
├───┼──────┼─────┼─────┼──────┼─────┤
│113   │同上        │甲Ｚ○    │同上      │台南麻豆郵局│2512元    │
├───┼──────┼─────┼─────┼──────┼─────┤
│114   │同上        │不詳      │同上      │029103      │2515元    │
├───┼──────┼─────┼─────┼──────┼─────┤
│115   │同上        │甲酉○    │同上      │台南佳里郵局│2210元    │
├───┼──────┼─────┼─────┼──────┼─────┤
│116   │同上        │巳○○    │同上      │台南永康大橋│2008元    │
│      │            │          │          │郵局        │          │
├───┼──────┼─────┼─────┼──────┼─────┤
│117   │同上        │不詳      │同上      │003147      │2007元    │
├───┼──────┼─────┼─────┼──────┼─────┤
│118   │同上        │不詳      │93年02月01│029103      │2524元    │
│      │            │          │日        │            │          │
├───┼──────┼─────┼─────┼──────┼─────┤
│119   │同上        │不詳      │同上      │029103      │2536元    │
├───┼──────┼─────┼─────┼──────┼─────┤
│120   │同上        │不詳      │93年02月02│019135      │2056元    │
│      │            │          │日        │            │          │
├───┼──────┼─────┼─────┼──────┼─────┤
│121   │同上        │不詳      │同上      │030128      │5011元    │
├───┼──────┼─────┼─────┼──────┼─────┤
│122   │同上        │不詳      │同上      │030139      │2543元    │
├───┼──────┼─────┼─────┼──────┼─────┤
│123   │同上        │不詳      │同上      │019130      │2244元    │
├───┼──────┼─────┼─────┼──────┼─────┤
│124   │同上        │乙Ｋ○    │同上      │台南佳里郵局│2260元    │
├───┼──────┼─────┼─────┼──────┼─────┤
│125   │同上        │ｊ○○    │同上      │台南將軍郵局│2061元    │
├───┼──────┼─────┼─────┼──────┼─────┤
│126   │同上        │不詳      │同上      │019129      │2245元    │
├───┼──────┼─────┼─────┼──────┼─────┤
│127   │同上        │郭耀騏    │同上      │台南小東郵局│2530元    │
├───┼──────┼─────┼─────┼──────┼─────┤
│128   │同上        │Ｊ○○    │同上      │台南西港郵局│2519元    │
├───┼──────┼─────┼─────┼──────┼─────┤
│129   │同上        │不詳      │同上      │003129      │4547元    │
├───┼──────┼─────┼─────┼──────┼─────┤
│130   │同上        │不詳      │同上      │019107      │2513元    │
├───┼──────┼─────┼─────┼──────┼─────┤
│131   │同上        │不詳      │同上      │019128      │2548元    │
├───┼──────┼─────┼─────┼──────┼─────┤
│132   │同上        │不詳      │同上      │005124      │2049元    │
├───┼──────┼─────┼─────┼──────┼─────┤
│133   │同上        │不詳      │同上      │030137      │2232元    │
├───┼──────┼─────┼─────┼──────┼─────┤
│134   │同上        │不詳      │同上      │030125      │2038元    │
├───┼──────┼─────┼─────┼──────┼─────┤
│135   │同上        │不詳      │同上      │005106      │5001元    │
├───┼──────┼─────┼─────┼──────┼─────┤
│136   │同上        │ａ○○    │同上      │台南西華郵局│1550元    │
├───┼──────┼─────┼─────┼──────┼─────┤
│137   │同上        │不詳      │同上      │003111      │4546元    │
├───┼──────┼─────┼─────┼──────┼─────┤
│138   │同上        │甲ｌ○    │同上      │台南北小北郵│2241元    │
│      │            │          │          │局          │          │
├───┼──────┼─────┼─────┼──────┼─────┤
│139   │同上        │陳昭勇    │同上      │台南龍崎郵局│2055元    │
├───┼──────┼─────┼─────┼──────┼─────┤
│140   │同上        │不詳      │同上      │029103      │2532元    │
├───┼──────┼─────┼─────┼──────┼─────┤
│141   │同上        │乙戌○    │同上      │台南成功路郵│2540元    │
│      │            │          │          │局          │          │
├───┼──────┼─────┼─────┼──────┼─────┤
│142   │同上        │不詳      │同上      │019107      │2033元    │
├───┼──────┼─────┼─────┼──────┼─────┤
│143   │同上        │Ｄ○○    │同上      │台南開元郵局│2023元    │
├───┼──────┼─────┼─────┼──────┼─────┤
│144   │同上        │甲Ｌ○    │同上      │台南虎尾寮郵│2259元    │
│      │            │          │          │局          │          │
├───┼──────┼─────┼─────┼──────┼─────┤
│145   │同上        │不詳      │同上      │019100      │2529元    │
├───┼──────┼─────┼─────┼──────┼─────┤
│146   │同上        │不詳      │同上      │019136      │2326元    │
├───┼──────┼─────┼─────┼──────┼─────┤
│147   │同上        │不詳      │同上      │005136      │2027元    │
├───┼──────┼─────┼─────┼──────┼─────┤
│148   │同上        │乙玄○    │同上      │台南西港郵局│2522元    │
├───┼──────┼─────┼─────┼──────┼─────┤
│149   │同上        │不詳      │同上      │019135      │2254元    │
├───┼──────┼─────┼─────┼──────┼─────┤
│150   │同上        │不詳      │同上      │019136      │2531元    │
├───┼──────┼─────┼─────┼──────┼─────┤
│151   │同上        │不詳      │同上      │019135      │2534元    │
├───┼──────┼─────┼─────┼──────┼─────┤
│152   │同上        │甲Ｒ○    │同上      │台南麻豆郵局│2532元    │
├───┼──────┼─────┼─────┼──────┼─────┤
│153   │同上        │不詳      │同上      │030106      │2040元    │
├───┼──────┼─────┼─────┼──────┼─────┤
│154   │同上        │不詳      │同上      │029103      │2223元    │
├───┼──────┼─────┼─────┼──────┼─────┤
│155   │同上        │不詳      │同上      │005147      │2535元    │
├───┼──────┼─────┼─────┼──────┼─────┤
│156   │同上        │不詳      │同上      │030134      │2328元    │
├───┼──────┼─────┼─────┼──────┼─────┤
│157   │同上        │乙Ｉ○    │同上      │嘉義布袋大寮│2241元    │
│      │            │          │          │郵局        │          │
├───┼──────┼─────┼─────┼──────┼─────┤
│158   │同上        │乙Ｑ○    │同上      │台南和順郵局│2021元    │
├───┼──────┼─────┼─────┼──────┼─────┤
│159   │同上        │不詳      │同上      │030121      │2533元    │
├───┼──────┼─────┼─────┼──────┼─────┤
│160   │同上        │不詳      │同上      │005139      │2538元    │
├───┼──────┼─────┼─────┼──────┼─────┤
│161   │同上        │不詳      │同上      │005148      │2230元    │
├───┼──────┼─────┼─────┼──────┼─────┤
│162   │同上        │乙戊○    │同上      │台南鹽行郵局│2542元    │
├───┼──────┼─────┼─────┼──────┼─────┤
│163   │同上        │不詳      │同上      │005147      │2325元    │
├───┼──────┼─────┼─────┼──────┼─────┤
│164   │同上        │不詳      │同上      │003119      │2042元    │
├───┼──────┼─────┼─────┼──────┼─────┤
│165   │同上        │不詳      │同上      │003147      │2239元    │
├───┼──────┼─────┼─────┼──────┼─────┤
│166   │同上        │不詳      │同上      │005152      │2037元    │
├───┼──────┼─────┼─────┼──────┼─────┤
│167   │同上        │不詳      │同上      │019107      │2528元    │
├───┼──────┼─────┼─────┼──────┼─────┤
│168   │同上        │不詳      │93年02月03│029103      │2536元    │
│      │            │          │日        │            │          │
├───┼──────┼─────┼─────┼──────┼─────┤
│169   │同上        │不詳      │同上      │029103      │1524元    │
├───┼──────┼─────┼─────┼──────┼─────┤
│170   │同上        │不詳      │93年02月10│029103      │2530元    │
│      │            │          │日        │            │          │
├───┼──────┼─────┼─────┼──────┼─────┤
│171   │同上        │不詳      │同上      │005103      │7040元    │
├───┼──────┼─────┼─────┼──────┼─────┤
│172   │同上        │不詳      │同上      │003109      │3037元    │
├───┼──────┼─────┼─────┼──────┼─────┤
│173   │同上        │不詳      │同上      │003130      │2536元    │
├───┼──────┼─────┼─────┼──────┼─────┤
│174   │同上        │不詳      │同上      │010166      │2851元    │
├───┼──────┼─────┼─────┼──────┼─────┤
│175   │同上        │不詳      │同上      │003150      │4042元    │
├───┼──────┼─────┼─────┼──────┼─────┤
│176   │同上        │不詳      │同上      │005146      │2031元    │
├───┼──────┼─────┼─────┼──────┼─────┤
│177   │同上        │ｌ○○    │同上      │台南安順郵局│2546元    │
├───┼──────┼─────┼─────┼──────┼─────┤
│178   │同上        │不詳      │同上      │019139      │2045元    │
├───┼──────┼─────┼─────┼──────┼─────┤
│179   │同上        │不詳      │同上      │029103      │2738元    │
├───┼──────┼─────┼─────┼──────┼─────┤
│180   │同上        │不詳      │同上      │019129      │2044元    │
├───┼──────┼─────┼─────┼──────┼─────┤
│181   │同上        │不詳      │同上      │019139      │2749元    │
├───┼──────┼─────┼─────┼──────┼─────┤
│182   │同上        │不詳      │同上      │019139      │3050元    │
├───┼──────┼─────┼─────┼──────┼─────┤
│183   │同上        │不詳      │同上      │029103      │2034元    │
├───┼──────┼─────┼─────┼──────┼─────┤
│184   │同上        │不詳      │同上      │019139      │1040元    │
├───┼──────┼─────┼─────┼──────┼─────┤
│185   │同上        │不詳      │同上      │029103      │2032元    │
├───┼──────┼─────┼─────┼──────┼─────┤
│186   │同上        │不詳      │同上      │019147      │1548元    │
├───┼──────┼─────┼─────┼──────┼─────┤
│187   │同上        │不詳      │同上      │003131      │1000元    │
├───┼──────┼─────┼─────┼──────┼─────┤
│188   │同上        │不詳      │同上      │029103      │3035元    │
├───┼──────┼─────┼─────┼──────┼─────┤
│189   │同上        │甲ｗ○    │同上      │台南原佃郵局│2033元    │
├───┼──────┼─────┼─────┼──────┼─────┤
│190   │同上        │不詳      │93年02月12│030127      │16200元   │
│      │            │          │日        │            │          │
├───┼──────┼─────┼─────┼──────┼─────┤
│191   │同上        │不詳      │同上      │005148      │2551元    │
├───┼──────┼─────┼─────┼──────┼─────┤
│192   │同上        │不詳      │同上      │030114      │3054元    │
├───┼──────┼─────┼─────┼──────┼─────┤
│193   │同上        │甲ｚ○    │同上      │台南安南郵局│3057元    │
├───┼──────┼─────┼─────┼──────┼─────┤
│194   │同上        │不詳      │同上      │030107      │2050元    │
├───┼──────┼─────┼─────┼──────┼─────┤
│195   │同上        │不詳      │同上      │003111      │2055元    │
├───┼──────┼─────┼─────┼──────┼─────┤
│196   │同上        │不詳      │同上      │019130      │3056元    │
├───┼──────┼─────┼─────┼──────┼─────┤
│197   │同上        │不詳      │同上      │005148      │2251元    │
├───┼──────┼─────┼─────┼──────┼─────┤
│198   │同上        │不詳      │93年02月20│005147      │3000元    │
│      │            │          │日        │            │          │
├───┼──────┼─────┼─────┼──────┼─────┤
│199   │同上        │不詳      │同上      │030138      │15000元   │
├───┼──────┼─────┼─────┼──────┼─────┤
│200   │同上        │不詳      │同上      │019121      │7550元    │
├───┼──────┼─────┼─────┼──────┼─────┤
│201   │同上        │不詳      │同上      │029103      │8000元    │
├───┼──────┼─────┼─────┼──────┼─────┤
│202   │同上        │不詳      │同上      │030114      │4020元    │
├───┼──────┼─────┼─────┼──────┼─────┤
│203   │同上        │不詳      │同上      │029103      │3010元    │
├───┴──────┴─────┴─────┴──────┴─────┤
│合計：新臺幣557,746元                                                 │
└───────────────────────────────────┘
附表六、徐逸純帳戶部分：
（局號：0000000、局名：苗栗北苗郵局、帳號：0000000）
┌───┬──────┬─────┬─────┬──────┬─────┐
│ 編號 │行為人      │被  害  人│ 匯款日期 │ 匯款地局號 │ 匯款金額 │
│      │            │          │          │            │          │
├───┼──────┼─────┼─────┼──────┼─────┤
│  1   │乙寅○、陳瑞│不詳      │93年02月11│029103      │2551元    │
│      │平、甲Ｃ、郭│          │日        │            │          │
│      │家慶、Ｑ○○│          │          │            │          │
│      │、乙丑○等人│          │          │            │          │
├───┼──────┼─────┼─────┼──────┼─────┤
│  2   │同上        │不詳      │同上      │003117      │1500元    │
├───┼──────┼─────┼─────┼──────┼─────┤
│  3   │同上        │不詳      │同上      │019136      │2552元    │
├───┼──────┼─────┼─────┼──────┼─────┤
│  4   │同上        │不詳      │93年02月12│029103      │2313元    │
│      │            │          │日        │            │          │
├───┼──────┼─────┼─────┼──────┼─────┤
│  5   │同上        │不詳      │同上      │019139      │2511元    │
├───┼──────┼─────┼─────┼──────┼─────┤
│  6   │同上        │不詳      │同上      │030112      │3012元    │
├───┼──────┼─────┼─────┼──────┼─────┤
│  7   │同上        │甲己○    │同上      │台南麻豆總爺│3150元    │
│      │            │          │          │郵局        │          │
├───┼──────┼─────┼─────┼──────┼─────┤
│  8   │同上        │不詳      │同上      │003147      │2018元    │
├───┼──────┼─────┼─────┼──────┼─────┤
│  9   │同上        │不詳      │同上      │019135      │2570元    │
├───┼──────┼─────┼─────┼──────┼─────┤
│ 10   │同上        │不詳      │同上      │019135      │2517元    │
├───┼──────┼─────┼─────┼──────┼─────┤
│ 11   │同上        │不詳      │同上      │019107      │2021元    │
├───┼──────┼─────┼─────┼──────┼─────┤
│ 12   │同上        │天○○    │同上      │台南安定郵局│1823元    │
├───┼──────┼─────┼─────┼──────┼─────┤
│ 13   │同上        │不詳      │同上      │019146      │2024元    │
├───┼──────┼─────┼─────┼──────┼─────┤
│ 14   │同上        │不詳      │同上      │003129      │2014元    │
├───┼──────┼─────┼─────┼──────┼─────┤
│ 15   │同上        │不詳      │同上      │003127      │1516元    │
├───┼──────┼─────┼─────┼──────┼─────┤
│ 16   │同上        │乙巳○    │同上      │台南下營郵局│3025元    │
├───┼──────┼─────┼─────┼──────┼─────┤
│ 17   │同上        │不詳      │93年02月13│003131      │2040元    │
│      │            │          │日        │            │          │
├───┼──────┼─────┼─────┼──────┼─────┤
│ 18   │同上        │不詳      │同上      │003110      │2537元    │
├───┼──────┼─────┼─────┼──────┼─────┤
│ 19   │同上        │不詳      │同上      │002157      │2520元    │
├───┼──────┼─────┼─────┼──────┼─────┤
│ 20   │同上        │不詳      │同上      │004190      │1837元    │
├───┼──────┼─────┼─────┼──────┼─────┤
│ 21   │同上        │不詳      │同上      │003146      │5037元    │
├───┼──────┼─────┼─────┼──────┼─────┤
│ 22   │同上        │不詳      │同上      │005151      │2532元    │
├───┼──────┼─────┼─────┼──────┼─────┤
│ 23   │同上        │乙Ｏ○    │同上      │台南麻豆郵局│2050元    │
├───┼──────┼─────┼─────┼──────┼─────┤
│ 24   │同上        │不詳      │同上      │030113      │1036元    │
├───┼──────┼─────┼─────┼──────┼─────┤
│ 25   │同上        │甲Ａ○    │93年02月19│台南東寧路郵│2225元    │
│      │            │          │日        │局          │          │
├───┼──────┼─────┼─────┼──────┼─────┤
│ 26   │同上        │不詳      │同上      │029103      │2522元    │
├───┼──────┼─────┼─────┼──────┼─────┤
│ 27   │同上        │不詳      │同上      │005137      │2520元    │
├───┼──────┼─────┼─────┼──────┼─────┤
│ 28   │同上        │不詳      │同上      │003131      │3524元    │
├───┼──────┼─────┼─────┼──────┼─────┤
│ 29   │同上        │甲ａ○    │93年02月24│台南永樂郵局│5010元    │
│      │            │          │日        │            │          │
├───┼──────┼─────┼─────┼──────┼─────┤
│ 30   │同上        │乙○○    │同上      │台南機場郵局│2520元    │
├───┼──────┼─────┼─────┼──────┼─────┤
│ 31   │同上        │不詳      │同上      │003111      │3500元    │
├───┼──────┼─────┼─────┼──────┼─────┤
│ 32   │同上        │不詳      │同上      │003136      │7030元    │
├───┼──────┼─────┼─────┼──────┼─────┤
│ 33   │同上        │戌○○    │同上      │台南安南郵局│3015元    │
├───┼──────┼─────┼─────┼──────┼─────┤
│ 34   │同上        │不詳      │同上      │003108      │2525元    │
├───┼──────┼─────┼─────┼──────┼─────┤
│ 35   │同上        │Ａ○○    │同上      │台南原佃郵局│2500元    │
├───┼──────┼─────┼─────┼──────┼─────┤
│ 36   │同上        │不詳      │93年02月25│003138      │5030元    │
│      │            │          │日        │            │          │
├───┼──────┼─────┼─────┼──────┼─────┤
│ 37   │同上        │不詳      │同上      │003111      │9032元    │
├───┼──────┼─────┼─────┼──────┼─────┤
│ 38   │同上        │不詳      │同上      │019141      │5031元    │
├───┼──────┼─────┼─────┼──────┼─────┤
│ 39   │同上        │不詳      │同上      │019128      │5033元    │
├───┼──────┼─────┼─────┼──────┼─────┤
│ 40   │同上        │不詳      │同上      │003146      │5038元    │
├───┼──────┼─────┼─────┼──────┼─────┤
│ 41   │同上        │不詳      │同上      │019144      │8037元    │
├───┼──────┼─────┼─────┼──────┼─────┤
│ 42   │同上        │不詳      │同上      │019131      │3035元    │
├───┼──────┼─────┼─────┼──────┼─────┤
│ 43   │同上        │Ｎ○○    │同上      │台南麻豆郵局│3836元    │
├───┼──────┼─────┼─────┼──────┼─────┤
│ 44   │同上        │乙壬○    │同上      │台南永康網寮│1500元    │
│      │            │          │          │郵局        │          │
├───┴──────┴─────┴─────┴──────┴─────┤
│合計：新臺幣139,169元                                                 │
└───────────────────────────────────┘
附表七：徐森國帳戶部分
（局號：0000000、局名：苗栗文山郵局、帳號：0000000）
┌───┬──────┬─────┬─────┬──────┬─────┐
│ 編號 │行為人      │被  害  人│ 匯款日期 │ 匯款地局號 │ 匯款金額 │
│      │            │          │          │            │          │
├───┼──────┼─────┼─────┼──────┼─────┤
│  1   │乙寅○、陳瑞│不詳      │93年01月06│019139      │4002元    │
│      │平、甲Ｃ、郭│          │日        │            │          │
│      │家慶、Ｑ○○│          │          │            │          │
│      │、乙丑○等人│          │          │            │          │
├───┼──────┼─────┼─────┼──────┼─────┤
│  2   │同上        │不詳      │同上      │003110      │1532元    │
├───┼──────┼─────┼─────┼──────┼─────┤
│  3   │同上        │不詳      │同上      │010160      │2008元    │
├───┼──────┼─────┼─────┼──────┼─────┤
│  4   │同上        │不詳      │同上      │030128      │1505元    │
├───┼──────┼─────┼─────┼──────┼─────┤
│  5   │同上        │不詳      │同上      │030138      │4007元    │
├───┼──────┼─────┼─────┼──────┼─────┤
│  6   │同上        │不詳      │同上      │005115      │4003元    │
├───┼──────┼─────┼─────┼──────┼─────┤
│  7   │同上        │不詳      │同上      │003143      │5039元    │
├───┼──────┼─────┼─────┼──────┼─────┤
│  8   │同上        │不詳      │同上      │030124      │2010元    │
├───┼──────┼─────┼─────┼──────┼─────┤
│  9   │同上        │不詳      │同上      │030129      │2034元    │
├───┼──────┼─────┼─────┼──────┼─────┤
│ 10   │同上        │不詳      │同上      │005155      │3035元    │
├───┼──────┼─────┼─────┼──────┼─────┤
│ 11   │同上        │不詳      │同上      │029106      │1243元    │
├───┼──────┼─────┼─────┼──────┼─────┤
│ 12   │同上        │不詳      │同上      │003147      │2033元    │
├───┼──────┼─────┼─────┼──────┼─────┤
│ 13   │同上        │不詳      │同上      │030134      │2006元    │
├───┼──────┼─────┼─────┼──────┼─────┤
│ 14   │同上        │不詳      │同上      │030105      │1745元    │
├───┼──────┼─────┼─────┼──────┼─────┤
│ 15   │同上        │不詳      │同上      │005131      │2015元    │
├───┼──────┼─────┼─────┼──────┼─────┤
│ 16   │同上        │不詳      │同上      │019136      │1836元    │
├───┼──────┼─────┼─────┼──────┼─────┤
│ 17   │同上        │不詳      │同上      │019137      │2042元    │
├───┼──────┼─────┼─────┼──────┼─────┤
│ 18   │同上        │不詳      │同上      │029106      │6001元    │
├───┼──────┼─────┼─────┼──────┼─────┤
│ 19   │同上        │不詳      │同上      │030128      │2022元    │
├───┼──────┼─────┼─────┼──────┼─────┤
│ 20   │同上        │不詳      │同上      │003122      │2018元    │
├───┼──────┼─────┼─────┼──────┼─────┤
│ 21   │同上        │不詳      │同上      │003134      │2037元    │
├───┼──────┼─────┼─────┼──────┼─────┤
│ 22   │同上        │不詳      │同上      │003130      │2044元    │
├───┼──────┼─────┼─────┼──────┼─────┤
│ 23   │同上        │不詳      │同上      │019104      │1838元    │
├───┼──────┼─────┼─────┼──────┼─────┤
│ 24   │同上        │不詳      │同上      │040126      │2012元    │
├───┼──────┼─────┼─────┼──────┼─────┤
│ 25   │同上        │不詳      │同上      │003134      │2009元    │
├───┼──────┼─────┼─────┼──────┼─────┤
│ 26   │同上        │不詳      │同上      │005147      │2041元    │
├───┼──────┼─────┼─────┼──────┼─────┤
│ 27   │同上        │不詳      │同上      │030113      │2026元    │
├───┼──────┼─────┼─────┼──────┼─────┤
│ 28   │同上        │不詳      │同上      │010116      │2021元    │
├───┼──────┼─────┼─────┼──────┼─────┤
│ 29   │同上        │不詳      │同上      │019144      │1823元    │
├───┼──────┼─────┼─────┼──────┼─────┤
│ 30   │同上        │不詳      │同上      │010151      │2027元    │
├───┼──────┼─────┼─────┼──────┼─────┤
│ 31   │同上        │不詳      │同上      │008124      │1524元    │
├───┼──────┼─────┼─────┼──────┼─────┤
│ 32   │同上        │不詳      │同上      │003147      │2046元    │
├───┼──────┼─────┼─────┼──────┼─────┤
│ 33   │同上        │不詳      │同上      │029106      │1519元    │
├───┼──────┼─────┼─────┼──────┼─────┤
│ 34   │同上        │不詳      │同上      │019136      │1829元    │
├───┼──────┼─────┼─────┼──────┼─────┤
│ 35   │同上        │不詳      │同上      │019132      │2020元    │
├───┼──────┼─────┼─────┼──────┼─────┤
│ 36   │同上        │不詳      │同上      │003131      │2030元    │
├───┼──────┼─────┼─────┼──────┼─────┤
│ 37   │同上        │不詳      │同上      │030118      │1528元    │
├───┼──────┼─────┼─────┼──────┼─────┤
│ 38   │同上        │不詳      │同上      │003138      │2040元    │
├───┼──────┼─────┼─────┼──────┼─────┤
│ 39   │同上        │不詳      │同上      │003136      │1314元    │
├───┼──────┼─────┼─────┼──────┼─────┤
│ 40   │同上        │不詳      │93年01月07│010150      │3604元    │
│      │            │          │日        │            │          │
├───┼──────┼─────┼─────┼──────┼─────┤
│ 41   │同上        │不詳      │同上      │030125      │1013元    │
├───┼──────┼─────┼─────┼──────┼─────┤
│ 42   │同上        │不詳      │同上      │019130      │4004元    │
├───┼──────┼─────┼─────┼──────┼─────┤
│ 43   │同上        │不詳      │同上      │019136      │1807元    │
├───┼──────┼─────┼─────┼──────┼─────┤
│ 44   │同上        │不詳      │同上      │005121      │4003元    │
├───┼──────┼─────┼─────┼──────┼─────┤
│ 45   │同上        │不詳      │同上      │019130      │1510元    │
├───┼──────┼─────┼─────┼──────┼─────┤
│ 46   │同上        │不詳      │同上      │030138      │5011元    │
├───┼──────┼─────┼─────┼──────┼─────┤
│ 47   │同上        │不詳      │同上      │003113      │2012元    │
├───┼──────┼─────┼─────┼──────┼─────┤
│ 48   │同上        │不詳      │同上      │019130      │7505元    │
├───┼──────┼─────┼─────┼──────┼─────┤
│ 49   │同上        │不詳      │同上      │030137      │4000元    │
├───┼──────┼─────┼─────┼──────┼─────┤
│ 50   │同上        │不詳      │同上      │030129      │2018元    │
├───┼──────┼─────┼─────┼──────┼─────┤
│ 51   │同上        │不詳      │同上      │030129      │6016元    │
├───┼──────┼─────┼─────┼──────┼─────┤
│ 52   │同上        │不詳      │同上      │030134      │1519元    │
├───┼──────┼─────┼─────┼──────┼─────┤
│ 53   │同上        │不詳      │同上      │005141      │2014元    │
├───┼──────┼─────┼─────┼──────┼─────┤
│ 54   │同上        │不詳      │同上      │003136      │3008元    │
├───┼──────┼─────┼─────┼──────┼─────┤
│ 55   │同上        │不詳      │同上      │019144      │2020元    │
├───┼──────┼─────┼─────┼──────┼─────┤
│ 56   │同上        │不詳      │同上      │019131      │1523元    │
├───┼──────┼─────┼─────┼──────┼─────┤
│ 57   │同上        │不詳      │同上      │030137      │1221元    │
├───┼──────┼─────┼─────┼──────┼─────┤
│ 58   │同上        │不詳      │同上      │019109      │2034元    │
├───┼──────┼─────┼─────┼──────┼─────┤
│ 59   │同上        │不詳      │同上      │019130      │2022元    │
├───┼──────┼─────┼─────┼──────┼─────┤
│ 60   │同上        │不詳      │同上      │019131      │4013元    │
├───┼──────┼─────┼─────┼──────┼─────┤
│ 61   │同上        │不詳      │同上      │029106      │2025元    │
├───┼──────┼─────┼─────┼──────┼─────┤
│ 62   │同上        │不詳      │同上      │030136      │2037元    │
├───┼──────┼─────┼─────┼──────┼─────┤
│ 63   │同上        │不詳      │同上      │008124      │1500元    │
├───┼──────┼─────┼─────┼──────┼─────┤
│ 64   │同上        │不詳      │同上      │019132      │1827元    │
├───┼──────┼─────┼─────┼──────┼─────┤
│ 65   │同上        │不詳      │同上      │019130      │2031元    │
├───┼──────┼─────┼─────┼──────┼─────┤
│ 66   │同上        │不詳      │同上      │030115      │2423元    │
├───┼──────┼─────┼─────┼──────┼─────┤
│ 67   │同上        │不詳      │同上      │010123      │2029元    │
├───┼──────┼─────┼─────┼──────┼─────┤
│ 68   │同上        │不詳      │93年01月08│019123      │2020元    │
│      │            │          │日        │            │          │
├───┼──────┼─────┼─────┼──────┼─────┤
│ 69   │同上        │不詳      │同上      │005137      │2019元    │
├───┼──────┼─────┼─────┼──────┼─────┤
│ 70   │同上        │不詳      │同上      │030137      │2018元    │
├───┼──────┼─────┼─────┼──────┼─────┤
│ 71   │同上        │不詳      │同上      │019122      │3613元    │
├───┼──────┼─────┼─────┼──────┼─────┤
│ 72   │同上        │不詳      │同上      │005148      │1809元    │
├───┼──────┼─────┼─────┼──────┼─────┤
│ 73   │同上        │不詳      │同上      │005132      │2008元    │
├───┼──────┼─────┼─────┼──────┼─────┤
│ 74   │同上        │不詳      │同上      │005137      │4025元    │
├───┼──────┼─────┼─────┼──────┼─────┤
│ 75   │同上        │不詳      │同上      │019130      │5029元    │
├───┼──────┼─────┼─────┼──────┼─────┤
│ 76   │同上        │不詳      │同上      │030115      │2015元    │
├───┼──────┼─────┼─────┼──────┼─────┤
│ 77   │同上        │不詳      │同上      │019100      │3523元    │
├───┼──────┼─────┼─────┼──────┼─────┤
│ 78   │同上        │不詳      │同上      │019147      │2034元    │
├───┼──────┼─────┼─────┼──────┼─────┤
│ 79   │同上        │不詳      │同上      │019120      │3600元    │
├───┼──────┼─────┼─────┼──────┼─────┤
│ 80   │同上        │不詳      │同上      │029106      │2027元    │
├───┼──────┼─────┼─────┼──────┼─────┤
│ 81   │同上        │不詳      │同上      │005137      │2026元    │
├───┼──────┼─────┼─────┼──────┼─────┤
│ 82   │同上        │不詳      │同上      │019131      │1017元    │
├───┼──────┼─────┼─────┼──────┼─────┤
│ 83   │同上        │不詳      │同上      │019128      │2014元    │
├───┼──────┼─────┼─────┼──────┼─────┤
│ 84   │同上        │不詳      │同上      │019128      │2028元    │
├───┼──────┼─────┼─────┼──────┼─────┤
│ 85   │同上        │不詳      │同上      │003159      │1512元    │
├───┼──────┼─────┼─────┼──────┼─────┤
│ 86   │同上        │不詳      │同上      │029106      │4033元    │
├───┼──────┼─────┼─────┼──────┼─────┤
│ 87   │同上        │不詳      │同上      │004143      │2000元    │
├───┼──────┼─────┼─────┼──────┼─────┤
│ 88   │同上        │不詳      │同上      │030123      │2016元    │
├───┼──────┼─────┼─────┼──────┼─────┤
│ 89   │同上        │不詳      │同上      │003150      │2006元    │
├───┼──────┼─────┼─────┼──────┼─────┤
│ 90   │同上        │不詳      │同上      │029106      │2032元    │
├───┼──────┼─────┼─────┼──────┼─────┤
│ 91   │同上        │不詳      │同上      │019144      │1510元    │
├───┼──────┼─────┼─────┼──────┼─────┤
│ 92   │同上        │不詳      │同上      │019133      │1500元    │
├───┼──────┼─────┼─────┼──────┼─────┤
│ 93   │同上        │不詳      │同上      │003121      │1550元    │
├───┼──────┼─────┼─────┼──────┼─────┤
│ 94   │同上        │不詳      │93年01月09│019137      │1030元    │
│      │            │          │日        │            │          │
├───┼──────┼─────┼─────┼──────┼─────┤
│ 95   │同上        │不詳      │同上      │008125      │1510元    │
├───┼──────┼─────┼─────┼──────┼─────┤
│ 96   │同上        │不詳      │同上      │019112      │2026元    │
├───┼──────┼─────┼─────┼──────┼─────┤
│ 97   │同上        │不詳      │同上      │005146      │4006元    │
├───┼──────┼─────┼─────┼──────┼─────┤
│ 98   │同上        │不詳      │同上      │010165      │4012元    │
├───┼──────┼─────┼─────┼──────┼─────┤
│ 99   │同上        │不詳      │同上      │003159      │2002元    │
├───┼──────┼─────┼─────┼──────┼─────┤
│100   │同上        │不詳      │同上      │030108      │2018元    │
├───┼──────┼─────┼─────┼──────┼─────┤
│101   │同上        │不詳      │同上      │004134      │4016元    │
├───┼──────┼─────┼─────┼──────┼─────┤
│102   │同上        │不詳      │同上      │005151      │2022元    │
├───┼──────┼─────┼─────┼──────┼─────┤
│103   │同上        │不詳      │同上      │030112      │1814元    │
├───┼──────┼─────┼─────┼──────┼─────┤
│104   │同上        │不詳      │同上      │019135      │2019元    │
├───┼──────┼─────┼─────┼──────┼─────┤
│105   │同上        │不詳      │同上      │005106      │2027元    │
├───┼──────┼─────┼─────┼──────┼─────┤
│106   │同上        │不詳      │同上      │019102      │2023元    │
├───┼──────┼─────┼─────┼──────┼─────┤
│107   │同上        │不詳      │同上      │019102      │2017元    │
├───┼──────┼─────┼─────┼──────┼─────┤
│108   │同上        │不詳      │同上      │003147      │2024元    │
├───┼──────┼─────┼─────┼──────┼─────┤
│109   │同上        │不詳      │同上      │003111      │1301元    │
├───┼──────┼─────┼─────┼──────┼─────┤
│110   │同上        │不詳      │同上      │019107      │4032元    │
├───┼──────┼─────┼─────┼──────┼─────┤
│111   │同上        │不詳      │同上      │003110      │2009元    │
├───┼──────┼─────┼─────┼──────┼─────┤
│112   │同上        │不詳      │同上      │030124      │1530元    │
├───┼──────┼─────┼─────┼──────┼─────┤
│113   │同上        │不詳      │同上      │005115      │2011元    │
├───┼──────┼─────┼─────┼──────┼─────┤
│114   │同上        │不詳      │同上      │005155      │2013元    │
├───┼──────┼─────┼─────┼──────┼─────┤
│115   │同上        │不詳      │同上      │030137      │1531元    │
├───┼──────┼─────┼─────┼──────┼─────┤
│116   │同上        │不詳      │同上      │030106      │2008元    │
├───┼──────┼─────┼─────┼──────┼─────┤
│117   │同上        │不詳      │同上      │019135      │2033元    │
├───┼──────┼─────┼─────┼──────┼─────┤
│118   │同上        │不詳      │同上      │030137      │2034元    │
├───┼──────┼─────┼─────┼──────┼─────┤
│119   │同上        │不詳      │同上      │029106      │1525元    │
├───┼──────┼─────┼─────┼──────┼─────┤
│120   │同上        │不詳      │同上      │005152      │2021元    │
├───┼──────┼─────┼─────┼──────┼─────┤
│121   │同上        │不詳      │同上      │019144      │1238元    │
├───┼──────┼─────┼─────┼──────┼─────┤
│122   │同上        │不詳      │同上      │008138      │2040元    │
├───┼──────┼─────┼─────┼──────┼─────┤
│123   │同上        │不詳      │同上      │029106      │1037元    │
├───┼──────┼─────┼─────┼──────┼─────┤
│124   │同上        │不詳      │同上      │019128      │1542元    │
├───┼──────┼─────┼─────┼──────┼─────┤
│125   │同上        │不詳      │同上      │019149      │1568元    │
├───┼──────┼─────┼─────┼──────┼─────┤
│126   │同上        │不詳      │同上      │008135      │1544元    │
├───┼──────┼─────┼─────┼──────┼─────┤
│127   │同上        │不詳      │同上      │030138      │2035元    │
├───┼──────┼─────┼─────┼──────┼─────┤
│128   │同上        │不詳      │同上      │005147      │2043元    │
├───┼──────┼─────┼─────┼──────┼─────┤
│129   │同上        │不詳      │同上      │029106      │2020元    │
├───┼──────┼─────┼─────┼──────┼─────┤
│130   │同上        │不詳      │同上      │004134      │2049元    │
├───┼──────┼─────┼─────┼──────┼─────┤
│131   │同上        │不詳      │同上      │010124      │4046元    │
├───┼──────┼─────┼─────┼──────┼─────┤
│132   │同上        │不詳      │同上      │003147      │2048元    │
├───┼──────┼─────┼─────┼──────┼─────┤
│133   │同上        │不詳      │同上      │010154      │2050元    │
├───┼──────┼─────┼─────┼──────┼─────┤
│134   │同上        │不詳      │同上      │030123      │4051元    │
├───┼──────┼─────┼─────┼──────┼─────┤
│135   │同上        │不詳      │同上      │005137      │2053元    │
├───┼──────┼─────┼─────┼──────┼─────┤
│136   │同上        │不詳      │同上      │019107      │2054元    │
├───┼──────┼─────┼─────┼──────┼─────┤
│137   │同上        │不詳      │同上      │003127      │2056元    │
├───┼──────┼─────┼─────┼──────┼─────┤
│138   │同上        │不詳      │同上      │003110      │2059元    │
├───┼──────┼─────┼─────┼──────┼─────┤
│139   │同上        │不詳      │同上      │019130      │4061元    │
├───┼──────┼─────┼─────┼──────┼─────┤
│140   │同上        │不詳      │同上      │005151      │2062元    │
├───┼──────┼─────┼─────┼──────┼─────┤
│141   │同上        │不詳      │同上      │030137      │2064元    │
├───┼──────┼─────┼─────┼──────┼─────┤
│142   │同上        │不詳      │同上      │030137      │2067元    │
├───┼──────┼─────┼─────┼──────┼─────┤
│143   │同上        │不詳      │同上      │029106      │4047元    │
├───┼──────┼─────┼─────┼──────┼─────┤
│144   │同上        │不詳      │93年01月10│019136      │2000元    │
│      │            │          │日        │            │          │
├───┼──────┼─────┼─────┼──────┼─────┤
│145   │同上        │不詳      │同上      │008137      │1239元    │
├───┼──────┼─────┼─────┼──────┼─────┤
│146   │同上        │不詳      │同上      │005137      │6002元    │
├───┼──────┼─────┼─────┼──────┼─────┤
│147   │同上        │不詳      │同上      │030132      │2003元    │
├───┼──────┼─────┼─────┼──────┼─────┤
│148   │同上        │不詳      │同上      │030132      │2001元    │
├───┼──────┼─────┼─────┼──────┼─────┤
│149   │同上        │不詳      │93年01月12│030137      │2000元    │
│      │            │          │日        │            │          │
├───┼──────┼─────┼─────┼──────┼─────┤
│150   │同上        │不詳      │93年01月14│003106      │1001元    │
│      │            │          │日        │            │          │
├───┼──────┼─────┼─────┼──────┼─────┤
│151   │同上        │不詳      │同上      │008138      │2003元    │
├───┼──────┼─────┼─────┼──────┼─────┤
│152   │同上        │不詳      │同上      │030128      │2004元    │
├───┼──────┼─────┼─────┼──────┼─────┤
│153   │同上        │不詳      │同上      │008135      │2002元    │
├───┼──────┼─────┼─────┼──────┼─────┤
│154   │同上        │不詳      │同上      │005148      │1305元    │
├───┼──────┼─────┼─────┼──────┼─────┤
│155   │同上        │不詳      │同上      │003136      │2010元    │
├───┼──────┼─────┼─────┼──────┼─────┤
│156   │同上        │不詳      │同上      │008139      │3008元    │
├───┼──────┼─────┼─────┼──────┼─────┤
│157   │同上        │不詳      │同上      │030128      │2212元    │
├───┼──────┼─────┼─────┼──────┼─────┤
│158   │同上        │不詳      │同上      │008137      │1507元    │
├───┼──────┼─────┼─────┼──────┼─────┤
│159   │同上        │不詳      │同上      │019123      │2018元    │
├───┼──────┼─────┼─────┼──────┼─────┤
│160   │同上        │不詳      │同上      │005147      │1315元    │
├───┼──────┼─────┼─────┼──────┼─────┤
│161   │同上        │不詳      │同上      │030135      │2521元    │
├───┼──────┼─────┼─────┼──────┼─────┤
│162   │同上        │不詳      │同上      │019135      │1820元    │
├───┼──────┼─────┼─────┼──────┼─────┤
│163   │同上        │不詳      │同上      │019112      │2019元    │
├───┼──────┼─────┼─────┼──────┼─────┤
│164   │同上        │不詳      │同上      │005126      │2011元    │
├───┼──────┼─────┼─────┼──────┼─────┤
│165   │同上        │不詳      │同上      │008134      │1513元    │
├───┼──────┼─────┼─────┼──────┼─────┤
│166   │同上        │不詳      │同上      │029106      │2006元    │
├───┼──────┼─────┼─────┼──────┼─────┤
│167   │同上        │不詳      │同上      │019135      │1017元    │
├───┼──────┼─────┼─────┼──────┼─────┤
│168   │同上        │不詳      │同上      │029106      │1516元    │
├───┼──────┼─────┼─────┼──────┼─────┤
│169   │同上        │不詳      │93年01月15│030137      │1566元    │
│      │            │          │日        │            │          │
├───┼──────┼─────┼─────┼──────┼─────┤
│170   │同上        │不詳      │93年01月16│030139      │2001元    │
│      │            │          │日        │            │          │
├───┼──────┼─────┼─────┼──────┼─────┤
│171   │同上        │不詳      │同上      │005131      │2002元    │
├───┼──────┼─────┼─────┼──────┼─────┤
│172   │同上        │不詳      │同上      │030139      │5003元    │
├───┼──────┼─────┼─────┼──────┼─────┤
│173   │同上        │不詳      │同上      │019130      │2010元    │
├───┼──────┼─────┼─────┼──────┼─────┤
│174   │同上        │不詳      │同上      │004155      │1509元    │
├───┼──────┼─────┼─────┼──────┼─────┤
│175   │同上        │不詳      │同上      │019146      │1511元    │
├───┼──────┼─────┼─────┼──────┼─────┤
│176   │同上        │不詳      │同上      │008137      │2019元    │
├───┼──────┼─────┼─────┼──────┼─────┤
│177   │同上        │不詳      │同上      │019135      │1518元    │
├───┼──────┼─────┼─────┼──────┼─────┤
│178   │同上        │不詳      │同上      │008127      │3222元    │
├───┼──────┼─────┼─────┼──────┼─────┤
│179   │同上        │不詳      │同上      │019135      │1014元    │
├───┼──────┼─────┼─────┼──────┼─────┤
│180   │同上        │不詳      │同上      │019130      │2023元    │
├───┼──────┼─────┼─────┼──────┼─────┤
│181   │同上        │不詳      │同上      │030101      │2020元    │
├───┼──────┼─────┼─────┼──────┼─────┤
│182   │同上        │不詳      │同上      │030135      │4504元    │
├───┼──────┼─────┼─────┼──────┼─────┤
│183   │同上        │不詳      │同上      │008141      │1526元    │
├───┼──────┼─────┼─────┼──────┼─────┤
│184   │同上        │不詳      │同上      │030118      │1805元    │
├───┼──────┼─────┼─────┼──────┼─────┤
│185   │同上        │不詳      │同上      │003148      │2027元    │
├───┼──────┼─────┼─────┼──────┼─────┤
│186   │同上        │不詳      │同上      │019132      │6021元    │
├───┼──────┼─────┼─────┼──────┼─────┤
│187   │同上        │不詳      │同上      │008151      │2025元    │
├───┼──────┼─────┼─────┼──────┼─────┤
│188   │同上        │不詳      │同上      │019119      │2032元    │
├───┼──────┼─────┼─────┼──────┼─────┤
│189   │同上        │不詳      │同上      │029106      │1516元    │
├───┼──────┼─────┼─────┼──────┼─────┤
│190   │同上        │不詳      │同上      │008105      │1228元    │
├───┼──────┼─────┼─────┼──────┼─────┤
│191   │同上        │不詳      │同上      │003121      │1530元    │
├───┼──────┼─────┼─────┼──────┼─────┤
│192   │同上        │不詳      │同上      │019132      │1513元    │
├───┼──────┼─────┼─────┼──────┼─────┤
│193   │同上        │不詳      │同上      │019130      │1006元    │
├───┼──────┼─────┼─────┼──────┼─────┤
│194   │同上        │不詳      │同上      │019130      │6008元    │
├───┼──────┼─────┼─────┼──────┼─────┤
│195   │同上        │不詳      │93年01月17│030115      │2008元    │
│      │            │          │日        │            │          │
├───┼──────┼─────┼─────┼──────┼─────┤
│196   │同上        │不詳      │同上      │029106      │2007元    │
├───┼──────┼─────┼─────┼──────┼─────┤
│197   │同上        │不詳      │同上      │014144      │1513元    │
├───┼──────┼─────┼─────┼──────┼─────┤
│198   │同上        │不詳      │同上      │008158      │2026元    │
├───┼──────┼─────┼─────┼──────┼─────┤
│199   │同上        │不詳      │93年01月19│003138      │1500元    │
│      │            │          │日        │            │          │
├───┼──────┼─────┼─────┼──────┼─────┤
│200   │同上        │不詳      │同上      │019130      │9021元    │
├───┼──────┼─────┼─────┼──────┼─────┤
│201   │同上        │不詳      │同上      │008158      │2014元    │
├───┼──────┼─────┼─────┼──────┼─────┤
│202   │同上        │不詳      │同上      │030135      │2005元    │
├───┼──────┼─────┼─────┼──────┼─────┤
│203   │同上        │不詳      │同上      │030134      │2009元    │
├───┼──────┼─────┼─────┼──────┼─────┤
│204   │同上        │不詳      │同上      │008130      │1504元    │
├───┼──────┼─────┼─────┼──────┼─────┤
│205   │同上        │不詳      │93年01月20│019131      │1506元    │
│      │            │          │日        │            │          │
├───┼──────┼─────┼─────┼──────┼─────┤
│206   │同上        │不詳      │同上      │003126      │2011元    │
├───┼──────┼─────┼─────┼──────┼─────┤
│207   │同上        │不詳      │同上      │003106      │2008元    │
├───┼──────┼─────┼─────┼──────┼─────┤
│208   │同上        │不詳      │同上      │019130      │2507元    │
├───┼──────┼─────┼─────┼──────┼─────┤
│209   │同上        │不詳      │同上      │010155      │2003元    │
├───┼──────┼─────┼─────┼──────┼─────┤
│210   │同上        │不詳      │同上      │030135      │2004元    │
├───┼──────┼─────┼─────┼──────┼─────┤
│211   │同上        │不詳      │同上      │019119      │3001元    │
├───┼──────┼─────┼─────┼──────┼─────┤
│212   │同上        │不詳      │同上      │010117      │2009元    │
├───┼──────┼─────┼─────┼──────┼─────┤
│213   │同上        │不詳      │同上      │005137      │7510元    │
├───┼──────┼─────┼─────┼──────┼─────┤
│214   │同上        │不詳      │同上      │019128      │2005元    │
├───┼──────┼─────┼─────┼──────┼─────┤
│215   │同上        │不詳      │同上      │008115      │1514元    │
├───┼──────┼─────┼─────┼──────┼─────┤
│216   │同上        │不詳      │同上      │005147      │2013元    │
├───┼──────┼─────┼─────┼──────┼─────┤
│217   │同上        │不詳      │同上      │010163      │3000元    │
├───┼──────┼─────┼─────┼──────┼─────┤
│218   │同上        │不詳      │同上      │003139      │1900元    │
├───┼──────┼─────┼─────┼──────┼─────┤
│219   │同上        │不詳      │同上      │030135      │1800元    │
├───┼──────┼─────┼─────┼──────┼─────┤
│220   │同上        │不詳      │同上      │019138      │1000元    │
├───┼──────┼─────┼─────┼──────┼─────┤
│221   │同上        │不詳      │同上      │030138      │2005元    │
├───┼──────┼─────┼─────┼──────┼─────┤
│222   │同上        │不詳      │同上      │008130      │2006元    │
├───┼──────┼─────┼─────┼──────┼─────┤
│223   │同上        │不詳      │同上      │003136      │2008元    │
├───┼──────┼─────┼─────┼──────┼─────┤
│224   │同上        │不詳      │同上      │003147      │4007元    │
├───┼──────┼─────┼─────┼──────┼─────┤
│225   │同上        │不詳      │同上      │003164      │2010元    │
├───┼──────┼─────┼─────┼──────┼─────┤
│226   │同上        │不詳      │同上      │019136      │1509元    │
├───┼──────┼─────┼─────┼──────┼─────┤
│227   │同上        │不詳      │同上      │005144      │4012元    │
├───┼──────┼─────┼─────┼──────┼─────┤
│228   │同上        │不詳      │同上      │019136      │1500元    │
├───┼──────┼─────┼─────┼──────┼─────┤
│229   │同上        │不詳      │同上      │019130      │2011元    │
├───┼──────┼─────┼─────┼──────┼─────┤
│230   │同上        │不詳      │同上      │003147      │2093元    │
├───┼──────┼─────┼─────┼──────┼─────┤
│231   │同上        │不詳      │93年01月27│029106      │2301元    │
│      │            │          │日        │            │          │
├───┼──────┼─────┼─────┼──────┼─────┤
│232   │同上        │不詳      │同上      │029106      │2522元    │
├───┼──────┼─────┼─────┼──────┼─────┤
│233   │同上        │不詳      │同上      │007134      │2319元    │
├───┼──────┼─────┼─────┼──────┼─────┤
│234   │同上        │不詳      │同上      │003111      │2511元    │
├───┼──────┼─────┼─────┼──────┼─────┤
│235   │同上        │不詳      │同上      │005141      │2507元    │
├───┼──────┼─────┼─────┼──────┼─────┤
│236   │同上        │不詳      │同上      │003130      │2506元    │
├───┼──────┼─────┼─────┼──────┼─────┤
│237   │同上        │不詳      │同上      │005144      │2042元    │
├───┼──────┼─────┼─────┼──────┼─────┤
│238   │同上        │不詳      │同上      │005123      │2517元    │
├───┼──────┼─────┼─────┼──────┼─────┤
│239   │同上        │不詳      │同上      │005144      │2012元    │
├───┼──────┼─────┼─────┼──────┼─────┤
│240   │同上        │不詳      │同上      │019112      │2002元    │
├───┼──────┼─────┼─────┼──────┼─────┤
│241   │同上        │不詳      │同上      │003147      │7021元    │
├───┼──────┼─────┼─────┼──────┼─────┤
│242   │同上        │不詳      │同上      │003147      │2213元    │
├───┼──────┼─────┼─────┼──────┼─────┤
│243   │同上        │不詳      │同上      │019119      │2315元    │
├───┼──────┼─────┼─────┼──────┼─────┤
│244   │同上        │不詳      │同上      │005147      │2010元    │
├───┼──────┼─────┼─────┼──────┼─────┤
│245   │同上        │不詳      │同上      │003120      │2008元    │
├───┼──────┼─────┼─────┼──────┼─────┤
│246   │同上        │不詳      │同上      │019129      │2018元    │
├───┼──────┼─────┼─────┼──────┼─────┤
│247   │同上        │不詳      │同上      │005137      │1509元    │
├───┼──────┼─────┼─────┼──────┼─────┤
│248   │同上        │不詳      │同上      │007139      │2227元    │
├───┼──────┼─────┼─────┼──────┼─────┤
│249   │同上        │不詳      │同上      │019135      │2233元    │
├───┼──────┼─────┼─────┼──────┼─────┤
│250   │同上        │不詳      │同上      │030127      │2223元    │
├───┼──────┼─────┼─────┼──────┼─────┤
│251   │同上        │不詳      │同上      │030137      │1825元    │
├───┼──────┼─────┼─────┼──────┼─────┤
│252   │同上        │不詳      │同上      │019130      │2034元    │
├───┼──────┼─────┼─────┼──────┼─────┤
│253   │同上        │不詳      │同上      │003122      │2232元    │
├───┼──────┼─────┼─────┼──────┼─────┤
│254   │同上        │不詳      │同上      │003135      │2026元    │
├───┼──────┼─────┼─────┼──────┼─────┤
│255   │同上        │不詳      │同上      │005148      │2531元    │
├───┼──────┼─────┼─────┼──────┼─────┤
│256   │同上        │不詳      │同上      │019129      │2042元    │
├───┼──────┼─────┼─────┼──────┼─────┤
│257   │同上        │不詳      │同上      │005147      │2246元    │
├───┼──────┼─────┼─────┼──────┼─────┤
│258   │同上        │不詳      │同上      │019131      │2039元    │
├───┼──────┼─────┼─────┼──────┼─────┤
│259   │同上        │不詳      │同上      │003129      │1547元    │
├───┼──────┼─────┼─────┼──────┼─────┤
│260   │同上        │不詳      │同上      │019129      │2024元    │
├───┼──────┼─────┼─────┼──────┼─────┤
│261   │同上        │不詳      │同上      │030133      │2238元    │
├───┼──────┼─────┼─────┼──────┼─────┤
│262   │同上        │不詳      │同上      │030139      │2028元    │
├───┼──────┼─────┼─────┼──────┼─────┤
│263   │同上        │不詳      │同上      │003109      │2248元    │
├───┼──────┼─────┼─────┼──────┼─────┤
│264   │同上        │不詳      │同上      │003104      │2236元    │
├───┼──────┼─────┼─────┼──────┼─────┤
│265   │同上        │不詳      │同上      │003148      │1835元    │
├───┼──────┼─────┼─────┼──────┼─────┤
│266   │同上        │不詳      │同上      │019137      │2530元    │
├───┼──────┼─────┼─────┼──────┼─────┤
│267   │同上        │不詳      │同上      │019129      │2000元    │
├───┼──────┼─────┼─────┼──────┼─────┤
│268   │同上        │不詳      │同上      │003138      │2224元    │
├───┼──────┼─────┼─────┼──────┼─────┤
│269   │同上        │不詳      │同上      │019113      │2040元    │
├───┼──────┼─────┼─────┼──────┼─────┤
│270   │同上        │不詳      │同上      │019129      │2043元    │
├───┼──────┼─────┼─────┼──────┼─────┤
│271   │同上        │不詳      │同上      │003111      │2237元    │
├───┼──────┼─────┼─────┼──────┼─────┤
│272   │同上        │不詳      │93年01月28│003127      │1573元    │
│      │            │          │日        │            │          │
├───┼──────┼─────┼─────┼──────┼─────┤
│273   │同上        │不詳      │同上      │030139      │2563元    │
├───┼──────┼─────┼─────┼──────┼─────┤
│274   │同上        │不詳      │同上      │003140      │2227元    │
├───┼──────┼─────┼─────┼──────┼─────┤
│275   │同上        │不詳      │同上      │005139      │2528元    │
├───┼──────┼─────┼─────┼──────┼─────┤
│276   │同上        │不詳      │同上      │030137      │2336元    │
├───┼──────┼─────┼─────┼──────┼─────┤
│277   │同上        │不詳      │同上      │003132      │2030元    │
├───┼──────┼─────┼─────┼──────┼─────┤
│278   │同上        │不詳      │同上      │003139      │4529元    │
├───┼──────┼─────┼─────┼──────┼─────┤
│279   │同上        │不詳      │同上      │005123      │2225元    │
├───┼──────┼─────┼─────┼──────┼─────┤
│280   │同上        │不詳      │同上      │029106      │2260元    │
├───┼──────┼─────┼─────┼──────┼─────┤
│281   │同上        │不詳      │同上      │003109      │2544元    │
├───┼──────┼─────┼─────┼──────┼─────┤
│282   │同上        │不詳      │同上      │019136      │2231元    │
├───┼──────┼─────┼─────┼──────┼─────┤
│283   │同上        │不詳      │同上      │019144      │2037元    │
├───┼──────┼─────┼─────┼──────┼─────┤
│284   │同上        │不詳      │同上      │003142      │2250元    │
├───┼──────┼─────┼─────┼──────┼─────┤
│285   │同上        │不詳      │同上      │003147      │2043元    │
├───┼──────┼─────┼─────┼──────┼─────┤
│286   │同上        │不詳      │同上      │030132      │2542元    │
├───┼──────┼─────┼─────┼──────┼─────┤
│287   │同上        │不詳      │同上      │019138      │2532元    │
├───┼──────┼─────┼─────┼──────┼─────┤
│288   │同上        │不詳      │同上      │003136      │4246元    │
├───┼──────┼─────┼─────┼──────┼─────┤
│289   │同上        │不詳      │同上      │029106      │2523元    │
├───┼──────┼─────┼─────┼──────┼─────┤
│290   │同上        │不詳      │同上      │030137      │2341元    │
├───┼──────┼─────┼─────┼──────┼─────┤
│291   │同上        │不詳      │同上      │030138      │2249元    │
├───┼──────┼─────┼─────┼──────┼─────┤
│292   │同上        │不詳      │同上      │030139      │2545元    │
├───┼──────┼─────┼─────┼──────┼─────┤
│293   │同上        │不詳      │同上      │003147      │2234元    │
├───┼──────┼─────┼─────┼──────┼─────┤
│294   │同上        │不詳      │同上      │003147      │2247元    │
├───┼──────┼─────┼─────┼──────┼─────┤
│295   │同上        │不詳      │同上      │010155      │2240元    │
├───┼──────┼─────┼─────┼──────┼─────┤
│296   │同上        │不詳      │同上      │003131      │2048元    │
├───┼──────┼─────┼─────┼──────┼─────┤
│297   │同上        │不詳      │同上      │003143      │2251元    │
├───┼──────┼─────┼─────┼──────┼─────┤
│298   │同上        │不詳      │93年01月29│003137      │2006元    │
│      │            │          │日        │            │          │
├───┼──────┼─────┼─────┼──────┼─────┤
│299   │同上        │不詳      │同上      │019120      │2501元    │
├───┼──────┼─────┼─────┼──────┼─────┤
│300   │同上        │不詳      │同上      │007126      │2204元    │
├───┼──────┼─────┼─────┼──────┼─────┤
│301   │同上        │不詳      │同上      │005132      │2508元    │
├───┼──────┼─────┼─────┼──────┼─────┤
│302   │同上        │不詳      │同上      │019101      │2207元    │
├───┼──────┼─────┼─────┼──────┼─────┤
│303   │同上        │不詳      │同上      │019113      │1212元    │
├───┼──────┼─────┼─────┼──────┼─────┤
│304   │同上        │不詳      │同上      │019130      │2513元    │
├───┼──────┼─────┼─────┼──────┼─────┤
│305   │同上        │不詳      │同上      │005147      │2515元    │
├───┼──────┼─────┼─────┼──────┼─────┤
│306   │同上        │不詳      │同上      │030132      │2018元    │
├───┼──────┼─────┼─────┼──────┼─────┤
│307   │同上        │不詳      │同上      │030134      │2503元    │
├───┼──────┼─────┼─────┼──────┼─────┤
│308   │同上        │不詳      │同上      │019129      │2011元    │
├───┼──────┼─────┼─────┼──────┼─────┤
│309   │同上        │不詳      │同上      │019135      │2516元    │
├───┼──────┼─────┼─────┼──────┼─────┤
│310   │同上        │不詳      │同上      │029106      │2505元    │
├───┼──────┼─────┼─────┼──────┼─────┤
│311   │同上        │甲戊○    │同上      │台南東門郵局│2017元    │
├───┼──────┼─────┼─────┼──────┼─────┤
│312   │同上        │不詳      │同上      │005115      │1810元    │
├───┼──────┼─────┼─────┼──────┼─────┤
│313   │同上        │不詳      │同上      │010162      │6000元    │
├───┼──────┼─────┼─────┼──────┼─────┤
│314   │同上        │不詳      │93年01月30│005147      │5002元    │
│      │            │          │日        │            │          │
├───┼──────┼─────┼─────┼──────┼─────┤
│315   │同上        │不詳      │同上      │003131      │2504元    │
├───┼──────┼─────┼─────┼──────┼─────┤
│316   │同上        │不詳      │同上      │005139      │2505元    │
├───┼──────┼─────┼─────┼──────┼─────┤
│317   │同上        │不詳      │同上      │005147      │8503元    │
├───┼──────┼─────┼─────┼──────┼─────┤
│318   │同上        │不詳      │同上      │005139      │2208元    │
├───┼──────┼─────┼─────┼──────┼─────┤
│319   │同上        │不詳      │同上      │010163      │2507元    │
├───┼──────┼─────┼─────┼──────┼─────┤
│320   │同上        │不詳      │同上      │003117      │2000元    │
├───┼──────┼─────┼─────┼──────┼─────┤
│321   │同上        │不詳      │同上      │003131      │2510元    │
├───┼──────┼─────┼─────┼──────┼─────┤
│322   │同上        │不詳      │同上      │019128      │2509元    │
├───┼──────┼─────┼─────┼──────┼─────┤
│323   │同上        │不詳      │同上      │005150      │5001元    │
├───┼──────┼─────┼─────┼──────┼─────┤
│324   │同上        │不詳      │93年01月31│003110      │2504元    │
│      │            │          │日        │            │          │
├───┼──────┼─────┼─────┼──────┼─────┤
│325   │同上        │不詳      │同上      │003109      │2010元    │
├───┼──────┼─────┼─────┼──────┼─────┤
│326   │同上        │不詳      │同上      │003147      │2502元    │
├───┼──────┼─────┼─────┼──────┼─────┤
│327   │同上        │申○○    │同上      │台南仁德郵局│2522元    │
├───┼──────┼─────┼─────┼──────┼─────┤
│328   │同上        │不詳      │同上      │003113      │2520元    │
├───┼──────┼─────┼─────┼──────┼─────┤
│329   │同上        │不詳      │同上      │030132      │1508元    │
├───┼──────┼─────┼─────┼──────┼─────┤
│330   │同上        │不詳      │同上      │019128      │5012元    │
├───┼──────┼─────┼─────┼──────┼─────┤
│331   │同上        │不詳      │同上      │003137      │2525元    │
├───┼──────┼─────┼─────┼──────┼─────┤
│332   │同上        │不詳      │同上      │003110      │2006元    │
├───┼──────┼─────┼─────┼──────┼─────┤
│333   │同上        │不詳      │同上      │019128      │2523元    │
├───┼──────┼─────┼─────┼──────┼─────┤
│334   │同上        │不詳      │同上      │003100      │2326元    │
├───┼──────┼─────┼─────┼──────┼─────┤
│335   │同上        │不詳      │同上      │019128      │2527元    │
├───┼──────┼─────┼─────┼──────┼─────┤
│336   │同上        │不詳      │同上      │003147      │1728元    │
├───┼──────┼─────┼─────┼──────┼─────┤
│337   │同上        │不詳      │同上      │003102      │2536元    │
├───┼──────┼─────┼─────┼──────┼─────┤
│338   │同上        │不詳      │同上      │003110      │2038元    │
├───┼──────┼─────┼─────┼──────┼─────┤
│339   │同上        │不詳      │同上      │030132      │2533元    │
├───┼──────┼─────┼─────┼──────┼─────┤
│340   │同上        │不詳      │同上      │019100      │1832元    │
├───┼──────┼─────┼─────┼──────┼─────┤
│341   │同上        │不詳      │同上      │003111      │2243元    │
├───┼──────┼─────┼─────┼──────┼─────┤
│342   │同上        │不詳      │同上      │003100      │2240元    │
├───┼──────┼─────┼─────┼──────┼─────┤
│343   │同上        │不詳      │同上      │005139      │2004元    │
├───┼──────┼─────┼─────┼──────┼─────┤
│344   │同上        │不詳      │同上      │003148      │2507元    │
├───┼──────┼─────┼─────┼──────┼─────┤
│345   │同上        │不詳      │同上      │002152      │2102元    │
├───┼──────┼─────┼─────┼──────┼─────┤
│346   │同上        │不詳      │93年02月01│030111      │2037元    │
│      │            │          │日        │            │          │
├───┼──────┼─────┼─────┼──────┼─────┤
│347   │同上        │不詳      │同上      │003136      │2541元    │
├───┼──────┼─────┼─────┼──────┼─────┤
│348   │同上        │不詳      │93年02月02│003136      │2239元    │
│      │            │          │日        │            │          │
├───┼──────┼─────┼─────┼──────┼─────┤
│349   │同上        │不詳      │同上      │003134      │2249元    │
├───┼──────┼─────┼─────┼──────┼─────┤
│350   │同上        │不詳      │同上      │019131      │5050元    │
├───┼──────┼─────┼─────┼──────┼─────┤
│351   │同上        │不詳      │同上      │030137      │2506元    │
├───┼──────┼─────┼─────┼──────┼─────┤
│352   │同上        │不詳      │同上      │019144      │2046元    │
├───┼──────┼─────┼─────┼──────┼─────┤
│353   │同上        │乙Ｂ○    │同上      │台南永康六甲│5047元    │
│      │            │          │          │頂郵局      │          │
├───┼──────┼─────┼─────┼──────┼─────┤
│354   │同上        │不詳      │同上      │010109      │2248元    │
├───┼──────┼─────┼─────┼──────┼─────┤
│355   │同上        │不詳      │同上      │003108      │2531元    │
├───┼──────┼─────┼─────┼──────┼─────┤
│356   │同上        │不詳      │同上      │003131      │2339元    │
├───┼──────┼─────┼─────┼──────┼─────┤
│357   │同上        │不詳      │同上      │019132      │1500元    │
├───┼──────┼─────┼─────┼──────┼─────┤
│358   │同上        │不詳      │同上      │019102      │4043元    │
├───┼──────┼─────┼─────┼──────┼─────┤
│359   │同上        │不詳      │同上      │030135      │2001元    │
├───┼──────┼─────┼─────┼──────┼─────┤
│360   │同上        │不詳      │同上      │005103      │2054元    │
├───┼──────┼─────┼─────┼──────┼─────┤
│361   │同上        │不詳      │同上      │019129      │2238元    │
├───┼──────┼─────┼─────┼──────┼─────┤
│362   │同上        │不詳      │同上      │008139      │1550元    │
├───┼──────┼─────┼─────┼──────┼─────┤
│363   │同上        │不詳      │同上      │030136      │2508元    │
├───┼──────┼─────┼─────┼──────┼─────┤
│364   │同上        │不詳      │同上      │019101      │2002元    │
├───┼──────┼─────┼─────┼──────┼─────┤
│365   │同上        │不詳      │同上      │019109      │7522元    │
├───┼──────┼─────┼─────┼──────┼─────┤
│366   │同上        │甲Ｘ○    │同上      │台南大灣郵局│1005元    │
├───┼──────┼─────┼─────┼──────┼─────┤
│367   │同上        │不詳      │同上      │019130      │2006元    │
├───┼──────┼─────┼─────┼──────┼─────┤
│368   │同上        │不詳      │同上      │005147      │2503元    │
├───┼──────┼─────┼─────┼──────┼─────┤
│369   │同上        │不詳      │同上      │029106      │2202元    │
├───┼──────┼─────┼─────┼──────┼─────┤
│370   │同上        │不詳      │同上      │019105      │2019元    │
├───┼──────┼─────┼─────┼──────┼─────┤
│371   │同上        │不詳      │同上      │005148      │2215元    │
├───┼──────┼─────┼─────┼──────┼─────┤
│372   │同上        │不詳      │同上      │019130      │2224元    │
├───┼──────┼─────┼─────┼──────┼─────┤
│373   │同上        │不詳      │同上      │008129      │2509元    │
├───┼──────┼─────┼─────┼──────┼─────┤
│374   │同上        │酉○○    │同上      │台南北小北郵│2012元    │
│      │            │          │          │局          │          │
├───┼──────┼─────┼─────┼──────┼─────┤
│375   │同上        │不詳      │同上      │019123      │2208元    │
├───┼──────┼─────┼─────┼──────┼─────┤
│376   │同上        │不詳      │同上      │005124      │2229元    │
├───┼──────┼─────┼─────┼──────┼─────┤
│377   │同上        │不詳      │同上      │003104      │2232元    │
├───┼──────┼─────┼─────┼──────┼─────┤
│378   │同上        │不詳      │同上      │029106      │2201元    │
├───┼──────┼─────┼─────┼──────┼─────┤
│379   │同上        │不詳      │同上      │003142      │4026元    │
├───┼──────┼─────┼─────┼──────┼─────┤
│380   │同上        │不詳      │同上      │005137      │2033元    │
├───┼──────┼─────┼─────┼──────┼─────┤
│381   │同上        │甲Ｐ○    │同上      │台南仁德二空│2510元    │
│      │            │          │          │郵局        │          │
├───┼──────┼─────┼─────┼──────┼─────┤
│382   │同上        │不詳      │同上      │019138      │2035元    │
├───┼──────┼─────┼─────┼──────┼─────┤
│383   │同上        │不詳      │同上      │019150      │2236元    │
├───┼──────┼─────┼─────┼──────┼─────┤
│384   │同上        │不詳      │同上      │003109      │2231元    │
├───┼──────┼─────┼─────┼──────┼─────┤
│385   │同上        │不詳      │同上      │005144      │5400元    │
├───┼──────┼─────┼─────┼──────┼─────┤
│386   │同上        │不詳      │同上      │019123      │2216元    │
├───┼──────┼─────┼─────┼──────┼─────┤
│387   │同上        │不詳      │同上      │003130      │2017元    │
├───┼──────┼─────┼─────┼──────┼─────┤
│388   │同上        │不詳      │同上      │003104      │2003元    │
├───┼──────┼─────┼─────┼──────┼─────┤
│389   │同上        │不詳      │同上      │003147      │2238元    │
├───┼──────┼─────┼─────┼──────┼─────┤
│390   │同上        │不詳      │同上      │029106      │2025元    │
├───┼──────┼─────┼─────┼──────┼─────┤
│391   │同上        │不詳      │同上      │003147      │2007元    │
├───┼──────┼─────┼─────┼──────┼─────┤
│392   │同上        │不詳      │同上      │030135      │2005元    │
├───┼──────┼─────┼─────┼──────┼─────┤
│393   │同上        │不詳      │93年02月03│005141      │2047元    │
│      │            │          │日        │            │          │
├───┼──────┼─────┼─────┼──────┼─────┤
│394   │同上        │不詳      │同上      │003134      │2051元    │
├───┼──────┼─────┼─────┼──────┼─────┤
│395   │同上        │不詳      │同上      │003122      │2054元    │
├───┼──────┼─────┼─────┼──────┼─────┤
│396   │同上        │不詳      │同上      │003138      │2045元    │
├───┼──────┼─────┼─────┼──────┼─────┤
│397   │同上        │不詳      │同上      │019130      │2052元    │
├───┼──────┼─────┼─────┼──────┼─────┤
│398   │同上        │不詳      │同上      │005148      │2061元    │
├───┼──────┼─────┼─────┼──────┼─────┤
│399   │同上        │不詳      │同上      │003136      │2000元    │
├───┼──────┼─────┼─────┼──────┼─────┤
│400   │同上        │不詳      │同上      │003147      │2549元    │
├───┼──────┼─────┼─────┼──────┼─────┤
│401   │同上        │不詳      │同上      │030115      │2057元    │
├───┼──────┼─────┼─────┼──────┼─────┤
│402   │同上        │不詳      │同上      │019146      │2221元    │
├───┼──────┼─────┼─────┼──────┼─────┤
│403   │同上        │不詳      │同上      │003148      │1500元    │
├───┼──────┼─────┼─────┼──────┼─────┤
│404   │同上        │不詳      │同上      │005132      │2062元    │
├───┼──────┼─────┼─────┼──────┼─────┤
│405   │同上        │不詳      │同上      │019129      │2058元    │
├───┼──────┼─────┼─────┼──────┼─────┤
│406   │同上        │不詳      │同上      │029106      │1300元    │
├───┼──────┼─────┼─────┼──────┼─────┤
│407   │同上        │不詳      │同上      │029106      │2042元    │
├───┼──────┼─────┼─────┼──────┼─────┤
│408   │同上        │不詳      │93年02月10│029106      │6002元    │
│      │            │          │日        │            │          │
├───┼──────┼─────┼─────┼──────┼─────┤
│409   │同上        │不詳      │同上      │003138      │3017元    │
├───┼──────┼─────┼─────┼──────┼─────┤
│410   │同上        │不詳      │同上      │003136      │5618元    │
├───┼──────┼─────┼─────┼──────┼─────┤
│411   │同上        │不詳      │同上      │003132      │2213元    │
├───┼──────┼─────┼─────┼──────┼─────┤
│412   │同上        │不詳      │同上      │003148      │2519元    │
├───┼──────┼─────┼─────┼──────┼─────┤
│413   │同上        │不詳      │同上      │003131      │3014元    │
├───┼──────┼─────┼─────┼──────┼─────┤
│414   │同上        │不詳      │同上      │019132      │2509元    │
├───┼──────┼─────┼─────┼──────┼─────┤
│415   │同上        │不詳      │同上      │004117      │2508元    │
├───┼──────┼─────┼─────┼──────┼─────┤
│416   │同上        │不詳      │同上      │003121      │5000元    │
├───┼──────┼─────┼─────┼──────┼─────┤
│417   │同上        │不詳      │同上      │003147      │2221元    │
├───┼──────┼─────┼─────┼──────┼─────┤
│418   │同上        │不詳      │同上      │003130      │1520元    │
├───┼──────┼─────┼─────┼──────┼─────┤
│419   │同上        │不詳      │同上      │029106      │2506元    │
├───┼──────┼─────┼─────┼──────┼─────┤
│420   │同上        │不詳      │同上      │019113      │2503元    │
├───┼──────┼─────┼─────┼──────┼─────┤
│421   │同上        │不詳      │同上      │003140      │6000元    │
├───┼──────┼─────┼─────┼──────┼─────┤
│422   │同上        │不詳      │同上      │009147      │2812元    │
├───┼──────┼─────┼─────┼──────┼─────┤
│423   │同上        │不詳      │同上      │004180      │1504元    │
├───┼──────┼─────┼─────┼──────┼─────┤
│424   │同上        │不詳      │同上      │029106      │6016元    │
├───┼──────┼─────┼─────┼──────┼─────┤
│425   │同上        │不詳      │同上      │003110      │3011元    │
├───┴──────┴─────┴─────┴──────┴─────┤
│合計：新臺幣1,023,742元                                               │
└───────────────────────────────────┘
附表八：本件竊鴿集團獲利總額
┌───┬──────────┬────────┬───────────┐
│編號  │人頭帳戶戶名        │匯款筆數        │匯款金額（新台幣）    │
├───┼──────────┼────────┼───────────┤
│1     │Ｆ○○              │50筆            │148,560元             │
├───┼──────────┼────────┼───────────┤
│2     │蔡文安              │158筆           │450,537元             │
├───┼──────────┼────────┼───────────┤
│3     │乙地○              │247筆           │584,654元             │
├───┼──────────┼────────┼───────────┤
│4     │鄧建臺              │102筆           │290,153元             │
├───┼──────────┼────────┼───────────┤
│5     │羅永松              │203筆           │557,746元             │
├───┼──────────┼────────┼───────────┤
│6     │徐逸純              │44筆            │139,169元             │
├───┼──────────┼────────┼───────────┤
│7     │徐森國              │425筆           │1,023,742元           │
├───┼──────────┼────────┼───────────┤
│總計  │                    │1229筆          │3,194,561元           │
└───┴──────────┴────────┴───────────┘
附表九：被告乙寅○、甲Ｃ、甲Ｙ○、Ｑ○○、甲Ｄ○、乙丑○
        等人所持用而為通訊監察之手機門號
┌──┬───────┬─────────────┬────────────┐
│編號│手機門號      │ 使   用   人             │ 備            註       │
├──┼───────┼─────────────┼────────────┤
│ 1  │0000000000    │ 甲Ｃ、甲Ｄ○、甲Ｙ○等人 │ 恐嚇取財專用電話       │
│    │              │                          │ 通訊監察               │
├──┼───────┼─────────────┼────────────┤
│ 2  │0000000000    │ 甲Ｙ○                   │ 通訊監察               │
├──┼───────┼─────────────┼────────────┤
│ 3  │0000000000    │ 甲Ｃ                     │ 通訊監察               │
├──┼───────┼─────────────┼────────────┤
│ 4  │0000000000    │ 乙寅○                   │ 通訊監察               │
├──┼───────┼─────────────┼────────────┤
│ 5  │0000000000    │ 乙寅○                   │ 通訊監察               │
├──┼───────┼─────────────┼────────────┤
│ 6  │0000000000    │ 乙丑○                   │ 通訊監察               │
├──┼───────┼─────────────┼────────────┤
│ 7  │00-0000000    │ 乙寅○家用電話           │                        │
├──┼───────┼─────────────┼────────────┤
│ 8  │0000000000    │ Ｑ○○                   │                        │
├──┼───────┼─────────────┼────────────┤
│ 9  │0000000000    │ Ｑ○○                   │ 通訊監察               │
├──┼───────┼─────────────┼────────────┤
│10  │0000000000    │ 甲Ｄ○                   │                        │
├──┼───────┼─────────────┼────────────┤
│11  │0000000000    │ 乙辛○                   │ 通訊監察               │
├──┼───────┼─────────────┼────────────┤
│12  │0000000000    │ 乙寅○                   │ 通訊監察               │
└──┴───────┴─────────────┴────────────┘
附表十：應沒收之物品
┌──┬──────────────┬──────┬──────────────┐
│編號│扣  押  物  品              │所  有  人  │     備                註   │
├──┼──────────────┼──────┼──────────────┤
│ 1  │手抄紙1張（上載000000000000 │被告甲Ｙ○等│恐嚇取財所需人頭帳戶帳號之抄│
│    │Ｆ○○等字）                │人          │錄，係屬專供犯罪所用之物。  │
├──┼──────────────┼──────┼──────────────┤
│2   │MOTOROLA行動電話1支（含門號0│同上        │同上                        │
│    │000000000號SIM卡）          │            │                            │
├──┼──────────────┼──────┼──────────────┤
│3   │網子一面                    │被告乙寅○等│竊鴿所用網具，係屬專供犯罪所│
│    │                            │人          │用之物。                    │
└──┴──────────────┴──────┴──────────────┘
附表十一：不另為沒收之部分
┌─┬───────┬────┬──────────────┬───────────┐
│  │扣押物        │所有人  │  特                    徵  │備                  註│
├─┼───────┼────┼──────────────┼───────────┤
│  │MOTOROLA手機1 │甲Ｃ    │  門號：0000000000│無證據證明專供犯本件常│
│1 │支，型號V8088 │        │  序號：0000000000│業竊盜及恐嚇取財之用，│
│  │（含SIM卡）   │        │        五九四七九          │不另諭知沒收。        │
│  │              │        │                            │                      │
├─┼───────┼────┼──────────────┼───────────┤
│  │MOTOROLA手機1 │甲Ｃ    │  門號：0000000000│無證據證明專供犯本件常│
│2 │支（含SIM卡） │        │  序號：0000000000│業竊盜及恐嚇取財之用，│
│  │              │        │        八八四四七          │不另諭知沒收。        │
├─┼───────┼────┼──────────────┼───────────┤
│  │OKWAP手機1支，│Ｑ○○  │  門號：0000000000│無證據證明專供犯本件常│
│3 │型號A263（含  │        │  序號：0000000000│業竊盜及恐嚇取財之用，│
│  │SIM卡）       │        │        一五六八０          │不另諭知沒收。        │
│  │              │        │                            │                      │
├─┼───────┼────┼──────────────┼───────────┤
│  │NOKIA手機一支 │陳仁宗  │  門號：0000000000│非本件被告所有之物品。│
│4 │，型號8250（含│        │  序號：0000000000│                      │
│  │SIM卡）       │        │        八九三四六          │                      │
├─┼───────┼────┼──────────────┼───────────┤
│  │NOKIA手機1支，│郭忠遠  │  門號：0000000000│非本件被告所有之物品。│
│5 │型號3310，含  │        │  序號：歸零                │                      │
│  │SIM卡）       │        │                            │                      │
├─┼───────┼────┼──────────────┼───────────┤
│  │MOTOROLA手機1 │陳國祥  │  門號：0000000000│ 非本件被告所有之物品 │
│6 │支，型號V60（ │        │  序號：0000000000│ 。                   │
│  │含SIM卡）     │        │        七九四二二          │                      │
├─┼───────┼────┼──────────────┼───────────┤
│  │郵政國內匯款執│乙丑○  │  受款人：楊秀蘭            │無證據證明專供犯本件常│
│7 │據            │        │  匯款人：乙丑○            │業竊盜及恐嚇取財之用，│
│  │              │        │                            │不另諭知沒收。        │
├─┼───────┼────┼──────────────┼───────────┤
│8 │鴿子186隻     │屈美伶  │  一百七十四隻有腳環        │非本件被告所有之物品。│
│  │              │        │                            │                      │
├─┼───────┼────┼──────────────┼───────────┤
│9 │陳仁宗所寫手抄│陳仁宗  │                            │非本件被告所有之物品。│
│  │紙一張        │        │                            │                      │
├─┼───────┼────┼──────────────┼───────────┤
│10│賽鴿所有權證23│屈美伶  │                            │非本件被告所有之物品。│
│  │張            │        │                            │                      │
├─┼───────┼────┼──────────────┼───────────┤
│  │臺南縣賽鴿協會│甲  Ｃ  │內含：臺南區中小企銀聯行代收│無證據證明專供犯常業竊│
│11│新豐聯合會黃色│        │付存款憑條乙張、新豐聯合會報│盜及恐嚇取財之用，不另│
│  │信封          │        │環組單四張、九十三年夏季海上│諭知沒收。            │
│  │              │        │競翔賽程日誌二張、新豐聯合會│                      │
│  │              │        │倍價組單十張、插組單綠色十張│                      │
│  │              │        │、黃色十張                  │                      │
├─┼───────┼────┼──────────────┼───────────┤
│12│麻將牌一副    │屈美伶  │                            │非本件被告所有之物品。│
├─┼───────┼────┼──────────────┼───────────┤
│  │阿爾卡特手機1 │乙丑○  │  門號：0000000000│無證據證明專供犯本業竊│
│13│支（含SIM卡） │        │  序號：0000000000│盜及恐嚇取財之不另諭知│
│  │              │        │  七五００九                │沒收。                │
├─┼───────┼────┼──────────────┼───────────┤
│  │NOKIA手機1支（│甲Ｙ○  │  門號：0000000000│無證據證明專供犯本業竊│
│14│含SIM卡）     │        │  序號：0000000000│盜及恐嚇取財之不另諭知│
│  │              │        │  八八八八三                │沒收。                │
├─┼───────┼────┼──────────────┼───────────┤
│  │NOKIA手機1支（│乙寅○  │序號：00000000000│無證據證明專供犯本盜及│
│15│含SIM卡）     │        │五九九九號（原序號：三五一一│恐嚇取財之不另沒收。  │
│  │              │        │00000000000）    │                      │
│  │              │        │門號：0000000000  │                      │
├─┼───────┼────┼──────────────┼───────────┤
│  │NOKIA手機     │乙寅○  │  序號：0000000000│無證據證明專供犯本盜及│
│16│              │        │  六七三八八號、無門號空機  │恐嚇取財之不另沒收。  │
│  │              │        │                            │                      │
└─┴───────┴────┴──────────────┴───────────┘
附表十二：不另為沒收之物品
┌───┬──────────┬───────┬────────────┐
│ 編號 │物             品   │管領使用人    │備                   註 │
├───┼──────────┼───────┼────────────┤
│ 1    │戶名：Ｆ○○、帳號：│被告乙寅○等六│未據扣案，無證據證明尚存│
│      │00000000000096號郵局│人            │在，未免將來執行之困難，│
│      │存摺、提款卡、印鑑  │              │不另為沒收之諭知。。    │
├───┼──────────┼───────┼────────────┤
│ 2    │戶名：蔡文安、帳號：│同上          │同上                    │
│      │00000000000000號郵局│              │                        │
│      │存摺、提款卡、印鑑  │              │                        │
├───┼──────────┼───────┼────────────┤
│ 3    │戶名：乙地○、帳號：│同上          │同上                    │
│      │00000000000000號郵局│              │                        │
│      │存摺、提款卡、印鑑  │              │                        │
├───┼──────────┼───────┼────────────┤
│ 4    │戶名：鄧建臺、帳號：│同上          │同上                    │
│      │00000000000000號郵局│              │                        │
│      │存摺、提款卡、印鑑  │              │                        │
├───┼──────────┼───────┼────────────┤
│ 5    │戶名：羅永松、帳號：│同上          │同上                    │
│      │00000000000000號郵局│              │                        │
│      │存摺、提款卡、印鑑  │              │                        │
├───┼──────────┼───────┼────────────┤
│ 6    │戶名：徐逸純、帳號：│同上          │同上                    │
│      │00000000000000號郵局│              │                        │
│      │存摺、提款卡、印鑑  │              │                        │
├───┼──────────┼───────┼────────────┤
│ 7    │戶名：徐森國、帳號：│同上          │同上                    │
│      │00000000000000號郵局│              │                        │
│      │存摺、提款卡、印鑑  │              │                        │
└───┴──────────┴───────┴────────────┘
附錄法條
中華民國刑法第322條
(常業竊盜)
以犯竊盜罪為常業者，處 1 年以上 7 年以下有期徒刑。
中華民國刑法第346條
(單純恐嚇罪)
意圖為自己或第三人不法之所有，以恐嚇使人將本人或第三人之
物交付者，處6月以上5年以下有期徒刑，得併科1千元以下罰金
。
以前項方法得財產上不法之利益，或使第三人得之者，亦同。
前二項之未遂犯罰之。
中華民國刑法第168條
(偽證罪)
於執行審判職務之公署審判時或於檢察官偵查時，證人、鑑定人
、通譯於案情有重要關係之事項，供前或供後具結，而為虛偽陳
述者，處七年以下有期徒刑。


司法院資訊處製作；財團法人民間司法改革基金會備份。
